

\begin{table}[H]
\label{ɛ.vi}
\caption{Intransitive verb \ipa{ghrɛ} ``burn" }
\begin{tabular}{l|l|l|l|l|l|l|l|l|l|l}  \toprule
&non-past & past & imperative \\ 
1s &ghrɛŋʌ &ghrɛŋʌtʌ \\ 
1di &ghrɛji &ghrɛ̂iti   \\
1de &ghrɛju &ghrɛ̂itu   \\ 
1pi &ghrɛki &ghrɛktiki   \\ 
1pe &ghrɛkʌ &ghrɛktʌkʌ   \\ 
2s & ʔighrɛ & ʔighraːtɛ &ghraːje  \\ 
2d & ʔighrɛji & ʔighrɛ̂iti &ghrɛ̂ije    \\
2n & ʔighrɛni  & ʔighratnu &ghrânje  \\ 
3s & ghrɛ & ghraːtɛ   \\ 
3d & ghrɛji & ghrɛ̂iti     \\ 
3n & ghrɛnu  & ghratnu \\ 
\bottomrule
\end{tabular}
\end{table}


\begin{table}[H]
\label{ɛp.vi}
\caption{Intransitive verb \ipa{ʣhɛp} ``be possible"  }
\begin{tabular}{l|l|l|l|l|l|l|l|l|l|l}  \toprule
&non-past & past  \\ 
3s & ʣhɛːp & ʣhɛptɛ   \\ 
\bottomrule
\end{tabular}
\end{table}


\begin{table}[H]
\label{ɛt.vi}
\caption{Intransitive verb \ipa{ʔɛt} ``say"  }
\begin{tabular}{l|l|l|l|l|l|l|l|l|l|l}  \toprule
&non-past & past & imperative \\ 
1s &ʔɛ̂jŋʌ &ʔɛstʌ \\ 
1di &ʔɛʦi &ʔɛsti   \\
1de &ʔɛʦu &ʔɛstu   \\ 
1pi &ʔɛçki &ʔɛçtiki   \\ 
1pe &ʔɛçkʌ &ʔɛçtʌkʌ   \\ 
2s & ʔiʔɛ̂j & ʔiʔɛstɛ &ʔɛʦʦe  \\ 
2d & ʔiʔɛʦi & ʔiʔɛsti &ʔɛʦije    \\
2n & ʔiʔɛ̂nni  & ʔiʔɛstɛnu &ʔɛsnuje  \\ 
3s & ʔɛ̂j & ʔɛstɛ   \\ 
3d & ʔɛʦi & ʔɛsti   \\ 
3n & ʔɛ̂nnu  & ʔɛstɛnu \\ 
\bottomrule
\end{tabular}
\end{table}


\begin{table}[H]
\label{ɛm.vi}
\caption{Intransitive verb \ipa{ʣhɛm} ``disappear"  }
\begin{tabular}{l|l|l|l|l|l|l|l|l|l|l}  \toprule
&non-past & past & imperative \\ 
1s &ʣhɛmŋʌ &ʣhɛmʌtʌ \\ 
1di &ʣhɛmi &ʣhɛmiti   \\
1de &ʣhɛmu &ʣhɛmutu   \\ 
1pi &ʣhɛmki &ʣhɛmtiki   \\ 
1pe &ʣhɛmkʌ &ʣhɛmtʌkʌ   \\ 
2s & ʔiʣhɛm & ʔiʣhɛ̂mtɛ &ʣhɛ̂mje  \\ 
2d & ʔiʣhɛmi & ʔiʣhɛmiti &ʣhɛmije    \\
2n & ʔiʣhɛmni  & ʔiʣhɛmtɛnu &ʣhɛmnuje  \\ 
3s & ʣhɛm & ʣhɛ̂mtɛ   \\ 
3d & ʣhɛmi & ʣhɛmiti   \\ 
3n & ʣhɛmnu  & ʣhɛmtɛnu \\ 
\bottomrule
\end{tabular}
\end{table}


\begin{table}[H]
\label{ɛn.vi}
\caption{Intransitive verb \ipa{ŋɛn} ``sit"  }
\begin{tabular}{l|l|l|l|l|l|l|l|l|l|l}  \toprule
&non-past & past & imperative \\ 
1s &ŋɛjŋʌ &ŋɛːstʌ \\ 
1di &ŋɛːʦi &ŋɛːsti   \\
1de &ŋɛːʦu &ŋɛːstu   \\ 
1pi &ŋɛjki &ŋɛjtiki   \\ 
1pe &ŋɛjkʌ &ŋɛjtʌkʌ   \\ 
2s & ʔiŋɛj & ʔiŋɛːstɛ &ŋɛːʦe  \\ 
2d & ʔiŋɛːʦi & ʔiŋɛːsti &ŋɛːʦije    \\
2n & ʔiŋɛjni  & ʔiŋɛːstɛnu &ŋɛːsnuje  \\ 
3s & ŋɛj & ŋɛːstɛ   \\ 
3d & ŋɛːʦi & ŋɛːsti   \\ 
3n & ŋɛjnu  & ŋɛːstɛnu \\ 
\bottomrule
\end{tabular}
\end{table}


\begin{table}[H]
\label{aŋ.vi}
\caption{Intransitive verb \ipa{ghaŋ} ``agree"  }
\begin{tabular}{l|l|l|l|l|l|l|l|l|l|l}  \toprule
&non-past & past & imperative \\ 
1s &ghāːŋʌ &ghʌŋʌtʌ \\ 
1di &ghʌŋi &ghʌŋiti   \\
1de &ghʌŋu &ghʌŋutu   \\ 
1pi &ghaŋki &ghaŋtiki   \\ 
1pe &ghaŋkʌ &ghaŋtʌkʌ   \\ 
2s & ʔighaŋ & ʔighâŋtɛ &ghâŋje  \\ 
2d & ʔighʌŋi & ʔighʌŋiti &ghʌŋije    \\
2n & ʔighāːni  & ʔighaŋtɛnu &ghaŋnuje  \\ 
3s & ghaŋ & ghâŋtɛ   \\ 
3d & ghʌŋi & ghʌŋiti   \\ 
3n & ghāːnu  & ghaŋtɛnu \\ 
\bottomrule
\end{tabular}
\end{table}


\begin{table}[H]
\label{ɛr.vi}
\caption{Intransitive verb \ipa{ghɛr} ``have an insomnia"  }
\begin{tabular}{l|l|l|l|l|l|l|l|l|l|l}  \toprule
&non-past & past & imperative \\ 
1s &ghɛrŋʌ &ghɛrʌtʌ \\ 
1di &ghɛri &ghɛriti   \\
1de &ghɛru &ghɛrutu   \\ 
1pi &ghɛrki &ghɛrtiki   \\ 
1pe &ghɛrkʌ &ghɛrtʌkʌ   \\ 
2s & ʔighɛr & ʔighɛ̂rtɛ &ghɛ̂rje  \\ 
2d & ʔighɛri & ʔighɛriti &ghɛrije    \\
2n & ʔighɛrni  & ʔighɛrtɛnu &ghɛrnuje  \\ 
3s & ghɛr & ghɛ̂rtɛ   \\ 
3d & ghɛri & ghɛriti   \\ 
3n & ghɛrnu  & ghɛrtɛnu \\ 
\bottomrule
\end{tabular}
\end{table}


\begin{table}[H]
\label{ɛl.vi}
\caption{Intransitive verb \ipa{ŋɛl} ``play a trick on"  }
\begin{tabular}{l|l|l|l|l|l|l|l|l|l|l}  \toprule
&non-past & past & imperative \\ 
1s &ŋɛlŋʌ &ŋɛlʌtʌ \\ 
1di &ŋɛli &ŋɛliti   \\
1de &ŋɛlu &ŋɛlutu   \\ 
1pi &ŋɛlki &ŋɛltiki   \\ 
1pe &ŋɛlkʌ &ŋɛltʌkʌ   \\ 
2s & ʔiŋɛl & ʔiŋɛ̂ltɛ &ŋɛ̂lje  \\ 
2d & ʔiŋɛli & ʔiŋɛliti &ŋɛlije    \\
2n & ʔiŋɛlni  & ʔiŋɛltɛnu &ŋɛlnuje  \\ 
3s & ŋɛl & ŋɛ̂ltɛ   \\ 
3d & ŋɛli & ŋɛliti   \\ 
3n & ŋɛlnu  & ŋɛltɛnu \\ 
\bottomrule
\end{tabular}
\end{table}


\begin{table}[H]
\label{a.vt}
\caption{Transitive verb \ipa{ka} ``eat" }
\begin{tabular}{l|l|l|l|l|l|l|l|l|l|l}  \toprule
&non-past & past & imperative \\ 
1s &kʌŋʌ &kûŋtʌ \\ 
1di &kɵji &kɵ̂iti   \\
1de &kɵju &kɵ̂itu   \\ 
1pi &kɵki &kɵktiki   \\ 
1pe &kɵkʌ &kɵktʌkʌ   \\ 
2s & ʔikɛ & ʔikʉtɛ &kʉje  \\ 
2d & ʔikɵji & ʔikɵ̂iti &kɵ̂ije    \\
2n & ʔikɵni  & ʔikotnu &kônje  \\ 
3s & kɛ & kʉtɛ   \\ 
3d & kɛsu & kʉtsu     \\ 
3n & kɛnu  & kʉtnu \\ 
\midrule
2/3s>1s &ʔikɵŋʌ &ʔikɵŋʌtʌ &kɵŋʌje \\ 
2/3d>1s &ʔikɵŋʌsu &ʔikɵŋʌtʌsu &kɵŋʌsuje \\ 
2/3p>1s &ʔikɵŋʌnu &ʔikɵŋʌtʌnu &kɵŋʌnuje \\ 
2/3>1di &ʔikɵji &ʔikɵ̂iti    \\
2/3>1de &ʔikɵju &ʔikɵ̂itu  &kɵije  \\ 
2/3>1pi &ʔikɵki &ʔikɵktiki   \\ 
2/3>1pe &ʔikɵkʌ &ʔikɵktʌkʌ  &kɵkʌje  \\ 
3>2s, 1d/pe>2s & ʔikɵ & ʔikoːtɛ   \\ 
3>2d, 1d/pe>2d & ʔikɵji & ʔikɵ̂iti     \\
3>2p, 1d/pe>2p & ʔikɵni  & ʔikotnu  \\ 
\midrule
1s>2s & kɵnɛ  & kɵ̂ntɛni  \\ 
1s>2d & kɵ̂nsu  & kɵ̂ntɛnsu   \\ 
1s>2p& kɵ̂nnu  & kɵ̂ntɛnnu   \\ 
\bottomrule
\end{tabular}
\end{table}


\begin{table}[H]
\label{ɛp.vt}
\caption{Transitive verb \ipa{khɛp}  ``be about to "}
\begin{tabular}{l|l|l|l|l|l|l|l|l|l|l}  \toprule
&non-past & past & imperative \\ 
1s>3s &khɛbu &khɛbutʌ \\ 
1s>3d &khɛbusu &khɛbutʌsu \\ 
1s>3p &khɛbunu &khɛbutʌnu \\ 
1di>3 &khɛpi &khɛpiti   \\
1de>3 &khɛpu &khɛputu   \\ 
1pi>3 &khɛpki &khɛptiki   \\ 
1pe>3 &khɛpkʌ &khɛptʌkʌ   \\ 
2s>3s & ʔikhɛːbʉ  & ʔikhɛːptɛ &khɛːbe  \\ 
2s>3d & ʔikhɛːpsu  & ʔikhɛːptɛsu   \\ 
2s>3p & ʔikhɛːpnu  & ʔikhɛːptɛnu   \\ 
2d>3 & ʔikhɛpi & ʔikhɛpiti &khɛpije    \\
2n>3 & ʔikhɛ̂mni  & ʔikhɛptɛnu &khɛpnuje  \\ 
3s>3s & khɛːbʉ  & khɛːptɛ  \\ 
3>3(d) & khɛːpsu & khɛːptɛsu  \\ 
3>3(p) & khɛːpnu  & khɛːptɛnu \\ 
\midrule
2/3s>1s &ʔikhɛ̂mŋʌ & ʔikhɛpʌtʌ &khɛpʌje \\ 
2/3d>1s &ʔikhɛ̂mŋʌsu & ʔikhɛpʌtʌsu &khɛpʌsuje \\ 
2/3p>1s &ʔikhɛ̂mŋʌnu & ʔikhɛpʌtʌnu &khɛpʌnuje \\ 
2/3>1di & ʔikhɛpi & ʔikhɛpiti    \\
2/3>1de & ʔikhɛpu & ʔikhɛputu  &khɛpuje  \\ 
2/3>1pi & ʔikhɛpki & ʔikhɛptiki   \\ 
2/3>1pe & ʔikhɛpkʌ & ʔikhɛptʌkʌ  &khɛpkʌje  \\ 
3>2s, 1d/pe>2s & ʔikhɛːp & ʔikhɛptɛ   \\ 
3>2d, 1d/pe>2d & ʔikhɛpi & ʔikhɛpiti    \\
3>2p, 1d/pe>2p & ʔikhɛ̂mni  & ʔikhɛptɛnu  \\ 
\midrule
1s>2s & khɛ̂mnɛ  & khɛ̂mtɛni  \\ 
1s>2d & khɛ̂msu  & khɛ̂mtɛnsu   \\ 
1s>2p& khɛ̂mnu  & khɛ̂mtɛnnu   \\ 
\bottomrule
\end{tabular}
\end{table}


\begin{table}[H]
\label{ɛt.vt}
\caption{Transitive verb \ipa{kɛt}  ``bite"}
\begin{tabular}{l|l|l|l|l|l|l|l|l|l|l}  \toprule
&non-past & past & imperative \\ 
1s>3s &kɛdu &kɛ̂ːtʌ \\ 
1s>3d &kɛdusu &kɛ̂ːtʌsu \\ 
1s>3p &kɛdunu &kɛ̂ːtʌnu \\ 
1di>3 &kɛʦi &kɛsti   \\
1de>3 &kɛʦu &kɛstu   \\ 
1pi>3 &kɛçki &kɛçtiki   \\ 
1pe>3 &kɛçkʌ &kɛçtʌkʌ   \\ 
2s>3s & ʔikɛːdʉ  & ʔikɛ̂ːtɛ &kɛːde  \\ 
2s>3d & ʔikɛːtsu  & ʔikɛ̂ːtɛsu   \\ 
2s>3p & ʔikɛːtnu  & ʔikɛ̂ːtɛnu   \\ 
2d>3 & ʔikɛʦi & ʔikɛsti &kɛʦije    \\
2n>3 & ʔikɛ̂nni  & ʔikɛstɛnu &kɛsnuje  \\ 
3s>3s & kɛːdʉ  & kɛ̂ːtɛ  \\ 
3>3(d) & kɛːtsu & kɛ̂ːtɛsu  \\ 
3>3(p) & kɛːtnu  & kɛ̂ːtɛnu \\ 
\midrule
2/3s>1s &ʔikɛ̂jŋʌ & ʔikɛstʌ &kɛʦʌje \\ 
2/3d>1s &ʔikɛ̂jŋʌsu & ʔikɛstʌsu &kɛʦʌsuje \\ 
2/3p>1s &ʔikɛ̂jŋʌnu & ʔikɛstʌnu &kɛʦʌnuje \\ 
2/3>1di & ʔikɛʦi & ʔikɛsti    \\
2/3>1de & ʔikɛʦu & ʔikɛstu  &kɛʦuje  \\ 
2/3>1pi & ʔikɛçki & ʔikɛçtiki   \\ 
2/3>1pe & ʔikɛçkʌ & ʔikɛçtʌkʌ  &kɛçkʌje  \\ 
3>2s, 1d/pe>2s & ʔikɛ̂j & ʔikɛstɛ   \\ 
3>2d, 1d/pe>2d & ʔikɛʦi & ʔikɛsti    \\
3>2p, 1d/pe>2p & ʔikɛ̂nni  & ʔikɛstɛnu  \\ 
\midrule
1s>2s & kɛ̂nnɛ  & kɛ̂ntɛni  \\ 
1s>2d & kɛ̂nsu  & kɛ̂ntɛnsu   \\ 
1s>2p& kɛ̂nnu  & kɛ̂ntɛnnu   \\ 
\bottomrule
\end{tabular}
\end{table}


\begin{table}[H]
\label{ak.vt}
\caption{Transitive verb \ipa{sak}  ``choose"}
\begin{tabular}{l|l|l|l|l|l|l|l|l|l|l}  \toprule
&non-past & past & imperative \\ 
1s>3s &sʌgu &sʌgutʌ \\ 
1s>3d &sʌgusu &sʌgutʌsu \\ 
1s>3p &sʌgunu &sʌgutʌnu \\ 
1di>3 &sʌki &sʌkiti   \\
1de>3 &sʌku &sʌkutu   \\ 
1pi>3 &sakki &saktiki   \\ 
1pe>3 &sakkʌ &saktʌkʌ   \\ 
2s>3s & ʔisaːgʉ  & ʔisaːktɛ &saːge  \\ 
2s>3d & ʔisaːksu  & ʔisaːktɛsu   \\ 
2s>3p & ʔisaːknu  & ʔisaːktɛnu   \\ 
2d>3 & ʔisʌki & ʔisʌkiti &sʌkije    \\
2n>3 & ʔisâːni  & ʔisaktɛnu &saknuje  \\ 
3s>3s & saːgʉ  & saːktɛ  \\ 
3>3(d) & saːksu & saːktɛsu  \\ 
3>3(p) & saːknu  & saːktɛnu \\ 
\midrule
2/3s>1s &ʔisâːŋʌ & ʔisʌkʌtʌ &sʌkʌje \\ 
2/3d>1s &ʔisâːŋʌsu & ʔisʌkʌtʌsu &sʌkʌsuje \\ 
2/3p>1s &ʔisâːŋʌnu & ʔisʌkʌtʌnu &sʌkʌnuje \\ 
2/3>1di & ʔisʌki & ʔisʌkiti    \\
2/3>1de & ʔisʌku & ʔisʌkutu  &sʌkuje  \\ 
2/3>1pi & ʔisakki & ʔisaktiki   \\ 
2/3>1pe & ʔisakkʌ & ʔisaktʌkʌ  &sakkʌje  \\ 
3>2s, 1d/pe>2s & ʔisâː & ʔisaktɛ   \\ 
3>2d, 1d/pe>2d & ʔisʌki & ʔisʌkiti    \\
3>2p, 1d/pe>2p & ʔisâːni  & ʔisaktɛnu  \\ 
\midrule
1s>2s & sâːnɛ  & sântɛni  \\ 
1s>2d & sânsu  & sântɛnsu   \\ 
1s>2p& sânnu  & sântɛnnu   \\ 
\bottomrule
\end{tabular}
\end{table}


\begin{table}[H]
\label{ɛm.vt}
\caption{Transitive verb \ipa{khlɛm}  ``bewitch"}
\begin{tabular}{l|l|l|l|l|l|l|l|l|l|l}  \toprule
&non-past & past & imperative \\ 
1s>3s &khlɛmu &khlɛmutʌ \\ 
1s>3d &khlɛmusu &khlɛmutʌsu \\ 
1s>3p &khlɛmunu &khlɛmutʌnu \\ 
1di>3 &khlɛmi &khlɛmiti   \\
1de>3 &khlɛmu &khlɛmutu   \\ 
1pi>3 &khlɛmki &khlɛmtiki   \\ 
1pe>3 &khlɛmkʌ &khlɛmtʌkʌ   \\ 
2s>3s & ʔikhlɛːmʉ  & ʔikhlɛ̂mtɛ &khlɛːme  \\ 
2s>3d & ʔikhlɛ̂msu  & ʔikhlɛ̂mtɛsu   \\ 
2s>3p & ʔikhlɛ̂mnu  & ʔikhlɛ̂mtɛnu   \\ 
2d>3 & ʔikhlɛmi & ʔikhlɛmiti &khlɛmije    \\
2n>3 & ʔikhlɛmni  & ʔikhlɛmtɛnu &khlɛmnuje  \\ 
3s>3s & khlɛːmʉ  & khlɛ̂mtɛ  \\ 
3>3(d) & khlɛ̂msu & khlɛ̂mtɛsu  \\ 
3>3(p) & khlɛ̂mnu  & khlɛ̂mtɛnu \\ 
\midrule
2/3s>1s &ʔikhlɛmŋʌ & ʔikhlɛmʌtʌ &khlɛmʌje \\ 
2/3d>1s &ʔikhlɛmŋʌsu & ʔikhlɛmʌtʌsu &khlɛmʌsuje \\ 
2/3p>1s &ʔikhlɛmŋʌnu & ʔikhlɛmʌtʌnu &khlɛmʌnuje \\ 
2/3>1di & ʔikhlɛmi & ʔikhlɛmiti    \\
2/3>1de & ʔikhlɛmu & ʔikhlɛmutu  &khlɛmuje  \\ 
2/3>1pi & ʔikhlɛmki & ʔikhlɛmtiki   \\ 
2/3>1pe & ʔikhlɛmkʌ & ʔikhlɛmtʌkʌ  &khlɛmkʌje  \\ 
3>2s, 1d/pe>2s & ʔikhlɛm & ʔikhlɛ̂mtɛ   \\ 
3>2d, 1d/pe>2d & ʔikhlɛmi & ʔikhlɛmiti    \\
3>2p, 1d/pe>2p & ʔikhlɛmni  & ʔikhlɛmtɛnu  \\ 
\midrule
1s>2s & khlɛmnɛ  & khlɛmtɛni  \\ 
1s>2d & khlɛ̂msu  & khlɛmtɛnsu   \\ 
1s>2p& khlɛ̂mnu  & khlɛmtɛnnu   \\ 
\bottomrule
\end{tabular}
\end{table}


\begin{table}[H]
\label{aŋ.vt}
\caption{Transitive verb \ipa{jaŋ}  ``sift, steal little by little"}
\begin{tabular}{l|l|l|l|l|l|l|l|l|l|l}  \toprule
&non-past & past & imperative \\ 
1s>3s &jʌŋu &jʌŋutʌ \\ 
1s>3d &jʌŋusu &jʌŋutʌsu \\ 
1s>3p &jʌŋunu &jʌŋutʌnu \\ 
1di>3 &jʌŋi &jʌŋiti   \\
1de>3 &jʌŋu &jʌŋutu   \\ 
1pi>3 &jaŋki &jaŋtiki   \\ 
1pe>3 &jaŋkʌ &jaŋtʌkʌ   \\ 
2s>3s & ʔijaːŋʉ  & ʔijâŋtɛ &jaːŋe  \\ 
2s>3d & ʔijâŋsu  & ʔijâŋtɛsu   \\ 
2s>3p & ʔijâŋnu  & ʔijâŋtɛnu   \\ 
2d>3 & ʔijʌŋi & ʔijʌŋiti &jʌŋije    \\
2n>3 & ʔijāːni  & ʔijaŋtɛnu &jaŋnuje  \\ 
3s>3s & jaːŋʉ  & jâŋtɛ  \\ 
3>3(d) & jâŋsu & jâŋtɛsu  \\ 
3>3(p) & jâŋnu  & jâŋtɛnu \\ 
\bottomrule
\end{tabular}
\end{table}


\begin{table}[H]
\label{ɛr.vt}
\caption{Transitive verb \ipa{wɛr}  ``mind (an objection)"}
\begin{tabular}{l|l|l|l|l|l|l|l|l|l|l}  \toprule
&non-past & past & imperative \\ 
1s>3s &wɛru &wɛrutʌ \\ 
1s>3d &wɛrusu &wɛrutʌsu \\ 
1s>3p &wɛrunu &wɛrutʌnu \\ 
1di>3 &wɛri &wɛriti   \\
1de>3 &wɛru &wɛrutu   \\ 
1pi>3 &wɛrki &wɛrtiki   \\ 
1pe>3 &wɛrkʌ &wɛrtʌkʌ   \\ 
2s>3s & ʔiwɛːrʉ  & ʔiwɛ̂rtɛ &wɛːre  \\ 
2s>3d & ʔiwɛ̂rsu  & ʔiwɛ̂rtɛsu   \\ 
2s>3p & ʔiwɛ̂rnu  & ʔiwɛ̂rtɛnu   \\ 
2d>3 & ʔiwɛri & ʔiwɛriti &wɛrije    \\
2n>3 & ʔiwɛrni  & ʔiwɛrtɛnu &wɛrnuje  \\ 
3s>3s & wɛːrʉ  & wɛ̂rtɛ  \\ 
3>3(d) & wɛ̂rsu & wɛ̂rtɛsu  \\ 
3>3(p) & wɛ̂rnu  & wɛ̂rtɛnu \\ 
\bottomrule
\end{tabular}
\end{table}


\begin{table}[H]
\label{al.vt}
\caption{Transitive verb \ipa{jal}  ``beat"}
\begin{tabular}{l|l|l|l|l|l|l|l|l|l|l}  \toprule
&non-past & past & imperative \\ 
1s>3s &jʌlu &jʌlutʌ \\ 
1s>3d &jʌlusu &jʌlutʌsu \\ 
1s>3p &jʌlunu &jʌlutʌnu \\ 
1di>3 &jʌli &jʌliti   \\
1de>3 &jʌlu &jʌlutu   \\ 
1pi>3 &jalki &jaltiki   \\ 
1pe>3 &jalkʌ &jaltʌkʌ   \\ 
2s>3s & ʔijaːlʉ  & ʔijâltɛ &jaːle  \\ 
2s>3d & ʔijâlsu  & ʔijâltɛsu   \\ 
2s>3p & ʔijâlnu  & ʔijâltɛnu   \\ 
2d>3 & ʔijʌli & ʔijʌliti &jʌlije    \\
2n>3 & ʔijalni  & ʔijaltɛnu &jalnuje  \\ 
3s>3s & jaːlʉ  & jâltɛ  \\ 
3>3(d) & jâlsu & jâltɛsu  \\ 
3>3(p) & jâlnu  & jâltɛnu \\ 
\midrule
2/3s>1s &ʔijalŋʌ & ʔijʌlʌtʌ &jʌlʌje \\ 
2/3d>1s &ʔijalŋʌsu & ʔijʌlʌtʌsu &jʌlʌsuje \\ 
2/3p>1s &ʔijalŋʌnu & ʔijʌlʌtʌnu &jʌlʌnuje \\ 
2/3>1di & ʔijʌli & ʔijʌliti    \\
2/3>1de & ʔijʌlu & ʔijʌlutu  &jʌluje  \\ 
2/3>1pi & ʔijalki & ʔijaltiki   \\ 
2/3>1pe & ʔijalkʌ & ʔijaltʌkʌ  &jalkʌje  \\ 
3>2s, 1d/pe>2s & ʔijal & ʔijâltɛ   \\ 
3>2d, 1d/pe>2d & ʔijʌli & ʔijʌliti    \\
3>2p, 1d/pe>2p & ʔijalni  & ʔijaltɛnu  \\ 
\midrule
1s>2s & jalnɛ  & jaltɛni  \\ 
1s>2d & jâlsu  & jaltɛnsu   \\ 
1s>2p& jâlnu  & jaltɛnnu   \\ 
\bottomrule
\end{tabular}
\end{table}


\begin{table}[H]
\label{ɛl.vt}
\caption{Transitive verb \ipa{phɛl}  ``damage"}
\begin{tabular}{l|l|l|l|l|l|l|l|l|l|l}  \toprule
&non-past & past & imperative \\ 
1s>3s &phɛlu &phɛlutʌ \\ 
1s>3d &phɛlusu &phɛlutʌsu \\ 
1s>3p &phɛlunu &phɛlutʌnu \\ 
1di>3 &phɛli &phɛliti   \\
1de>3 &phɛlu &phɛlutu   \\ 
1pi>3 &phɛlki &phɛltiki   \\ 
1pe>3 &phɛlkʌ &phɛltʌkʌ   \\ 
2s>3s & ʔiphɛːlʉ  & ʔiphɛ̂ltɛ &phɛːle  \\ 
2s>3d & ʔiphɛ̂lsu  & ʔiphɛ̂ltɛsu   \\ 
2s>3p & ʔiphɛ̂lnu  & ʔiphɛ̂ltɛnu   \\ 
2d>3 & ʔiphɛli & ʔiphɛliti &phɛlije    \\
2n>3 & ʔiphɛlni  & ʔiphɛltɛnu &phɛlnuje  \\ 
3s>3s & phɛːlʉ  & phɛ̂ltɛ  \\ 
3>3(d) & phɛ̂lsu & phɛ̂ltɛsu  \\ 
3>3(p) & phɛ̂lnu  & phɛ̂ltɛnu \\ 
\midrule
2/3s>1s &ʔiphɛlŋʌ & ʔiphɛlʌtʌ &phɛlʌje \\ 
2/3d>1s &ʔiphɛlŋʌsu & ʔiphɛlʌtʌsu &phɛlʌsuje \\ 
2/3p>1s &ʔiphɛlŋʌnu & ʔiphɛlʌtʌnu &phɛlʌnuje \\ 
2/3>1di & ʔiphɛli & ʔiphɛliti    \\
2/3>1de & ʔiphɛlu & ʔiphɛlutu  &phɛluje  \\ 
2/3>1pi & ʔiphɛlki & ʔiphɛltiki   \\ 
2/3>1pe & ʔiphɛlkʌ & ʔiphɛltʌkʌ  &phɛlkʌje  \\ 
3>2s, 1d/pe>2s & ʔiphɛl & ʔiphɛ̂ltɛ   \\ 
3>2d, 1d/pe>2d & ʔiphɛli & ʔiphɛliti    \\
3>2p, 1d/pe>2p & ʔiphɛlni  & ʔiphɛltɛnu  \\ 
\midrule
1s>2s & phɛlnɛ  & phɛltɛni  \\ 
1s>2d & phɛ̂lsu  & phɛltɛnsu   \\ 
1s>2p& phɛ̂lnu  & phɛltɛnnu   \\ 
\bottomrule
\end{tabular}
\end{table}


\begin{table}[H]
\label{ɛpt.vt}
\caption{Transitive verb \ipa{phrɛpt} ``scratch" }
\begin{tabular}{l|l|l|l|l|l|l|l|l|l|l}  \toprule
&non-past & past & imperative \\ 
1s>3s &phrɛptu &phrɛptʌ \\ 
1s>3d &phrɛptusu &phrɛptʌsu \\ 
1s>3p &phrɛptunu &phrɛptʌnu \\ 
1di>3 &phrɛpi &phrɛpiti   \\
1de>3 &phrɛpu &phrɛputu   \\ 
1pi>3 &phrɛpki &phrɛptiki   \\ 
1pe>3 &phrɛpkʌ &phrɛptʌkʌ   \\ 
2s>3s & ʔiphrɛptʉ  & ʔiphrɛptɛ &phrɛpte  \\ 
2s>3d & ʔiphrɛpsu  & ʔiphrɛptɛsu   \\ 
2s>3p & ʔiphrɛpnu  & ʔiphrɛptɛnu   \\ 
2d>3 & ʔiphrɛpi & ʔiphrɛpiti &phrɛpije    \\
2n>3 & ʔiphrɛ̂mni  & ʔiphrɛptɛnu &phrɛpnuje  \\ 
3s>3s & phrɛptʉ  & phrɛptɛ  \\ 
3>3(d) & phrɛpsu & phrɛptɛsu  \\ 
3>3(p) & phrɛpnu  & phrɛptɛnu \\ 
\midrule
2/3s>1s &ʔiphrɛ̂mŋʌ &ʔiphrɛpʌtʌ &phrɛpʌje \\ 
2/3d>1s &ʔiphrɛ̂mŋʌsu &ʔiphrɛpʌtʌsu &phrɛpʌsuje \\ 
2/3p>1s &ʔiphrɛ̂mŋʌnu &ʔiphrɛpʌtʌnu &phrɛpʌnuje \\ 
2/3>1di &ʔiphrɛpi &ʔiphrɛpiti    \\
2/3>1de &ʔiphrɛpu &ʔiphrɛputu  &phrɛpuje  \\ 
2/3>1pi &ʔiphrɛpki &ʔiphrɛptiki   \\ 
2/3>1pe &ʔiphrɛpkʌ &ʔiphrɛptʌkʌ  &phrɛpkʌje  \\ 
3>2s, 1d/pe>2s & ʔiphrɛːp & ʔiphrɛptɛ   \\ 
3>2d, 1d/pe>2d & ʔiphrɛpi & ʔiphrɛpiti    \\
3>2p, 1d/pe>2p & ʔiphrɛ̂mni  & ʔiphrɛptɛnu  \\ 
\midrule
1s>2s & phrɛ̂mnɛ  & phrɛ̂mtɛni  \\ 
1s>2d & phrɛ̂msu  & phrɛ̂mtɛnsu   \\ 
1s>2p& phrɛ̂mnu  & phrɛ̂mtɛnnu   \\ 
\bottomrule
\end{tabular}
\end{table}


\begin{table}[H]
\label{ɛtt.vt}
\caption{Transitive verb \ipa{rɛtt} ``settle" }
\begin{tabular}{l|l|l|l|l|l|l|l|l|l|l}  \toprule
&non-past & past & imperative \\ 
1s>3s &rɛttu &rɛttʌ \\ 
1s>3d &rɛttusu &rɛttʌsu \\ 
1s>3p &rɛttunu &rɛttʌnu \\ 
1di>3 &rɛʦi &rɛsti   \\
1de>3 &rɛʦu &rɛstu   \\ 
1pi>3 &rɛçki &rɛçtiki   \\ 
1pe>3 &rɛçkʌ &rɛçtʌkʌ   \\ 
2s>3s & ʔirɛttʉ  & ʔirɛttɛ &rɛtte  \\ 
2s>3d & ʔirɛtsu  & ʔirɛttɛsu   \\ 
2s>3p & ʔirɛtnu  & ʔirɛttɛnu   \\ 
2d>3 & ʔirɛʦi & ʔirɛsti &rɛʦije    \\
2n>3 & ʔirɛ̂nni  & ʔirɛstɛnu &rɛsnuje  \\ 
3s>3s & rɛttʉ  & rɛttɛ  \\ 
3>3(d) & rɛtsu & rɛttɛsu  \\ 
3>3(p) & rɛtnu  & rɛttɛnu \\ 
\midrule
2/3s>1s &ʔirɛ̂jŋʌ &ʔirɛstʌ &rɛʦʌje \\ 
2/3d>1s &ʔirɛ̂jŋʌsu &ʔirɛstʌsu &rɛʦʌsuje \\ 
2/3p>1s &ʔirɛ̂jŋʌnu &ʔirɛstʌnu &rɛʦʌnuje \\ 
2/3>1di &ʔirɛʦi &ʔirɛsti    \\
2/3>1de &ʔirɛʦu &ʔirɛstu  &rɛʦuje  \\ 
2/3>1pi &ʔirɛçki &ʔirɛçtiki   \\ 
2/3>1pe &ʔirɛçkʌ &ʔirɛçtʌkʌ  &rɛçkʌje  \\ 
3>2s, 1d/pe>2s & ʔirɛ̂j & ʔirɛstɛ   \\ 
3>2d, 1d/pe>2d & ʔirɛʦi & ʔirɛsti    \\
3>2p, 1d/pe>2p & ʔirɛ̂nni  & ʔirɛstɛnu  \\ 
\midrule
1s>2s & rɛ̂nnɛ  & rɛ̂ntɛni  \\ 
1s>2d & rɛ̂nsu  & rɛ̂ntɛnsu   \\ 
1s>2p& rɛ̂nnu  & rɛ̂ntɛnnu   \\ 
\bottomrule
\end{tabular}
\end{table}


\begin{table}[H]
\label{akt.vt}
\caption{Transitive verb \ipa{krakt} ``force" }
\begin{tabular}{l|l|l|l|l|l|l|l|l|l|l}  \toprule
&non-past & past & imperative \\ 
1s>3s &kraktu &kraktʌ \\ 
1s>3d &kraktusu &kraktʌsu \\ 
1s>3p &kraktunu &kraktʌnu \\ 
1di>3 &krʌki &krʌkiti   \\
1de>3 &krʌku &krʌkutu   \\ 
1pi>3 &krakki &kraktiki   \\ 
1pe>3 &krakkʌ &kraktʌkʌ   \\ 
2s>3s & ʔikraktʉ  & ʔikraktɛ &krakte  \\ 
2s>3d & ʔikraksu  & ʔikraktɛsu   \\ 
2s>3p & ʔikraknu  & ʔikraktɛnu   \\ 
2d>3 & ʔikrʌki & ʔikrʌkiti &krʌkije    \\
2n>3 & ʔikrâːni  & ʔikraktɛnu &kraknuje  \\ 
3s>3s & kraktʉ  & kraktɛ  \\ 
3>3(d) & kraksu & kraktɛsu  \\ 
3>3(p) & kraknu  & kraktɛnu \\ 
\midrule
2/3s>1s &ʔikrâːŋʌ &ʔikrʌkʌtʌ &krʌkʌje \\ 
2/3d>1s &ʔikrâːŋʌsu &ʔikrʌkʌtʌsu &krʌkʌsuje \\ 
2/3p>1s &ʔikrâːŋʌnu &ʔikrʌkʌtʌnu &krʌkʌnuje \\ 
2/3>1di &ʔikrʌki &ʔikrʌkiti    \\
2/3>1de &ʔikrʌku &ʔikrʌkutu  &krʌkuje  \\ 
2/3>1pi &ʔikrakki &ʔikraktiki   \\ 
2/3>1pe &ʔikrakkʌ &ʔikraktʌkʌ  &krakkʌje  \\ 
3>2s, 1d/pe>2s & ʔikrâː & ʔikraktɛ   \\ 
3>2d, 1d/pe>2d & ʔikrʌki & ʔikrʌkiti    \\
3>2p, 1d/pe>2p & ʔikrâːni  & ʔikraktɛnu  \\ 
\midrule
1s>2s & krâːnɛ  & krântɛni  \\ 
1s>2d & krânsu  & krântɛnsu   \\ 
1s>2p& krânnu  & krântɛnnu   \\ 
\bottomrule
\end{tabular}
\end{table}


\begin{table}[H]
\label{ɛmt.vt}
\caption{Transitive verb \ipa{ghrɛmt} ``be disguted by" }
\begin{tabular}{l|l|l|l|l|l|l|l|l|l|l}  \toprule
&non-past & past & imperative \\ 
1s>3s &ghrɛmdu &ghrɛ̂mtʌ \\ 
1s>3d &ghrɛmdusu &ghrɛ̂mtʌsu \\ 
1s>3p &ghrɛmdunu &ghrɛ̂mtʌnu \\ 
1di>3 &ghrɛmi &ghrɛmiti   \\
1de>3 &ghrɛmu &ghrɛmutu   \\ 
1pi>3 &ghrɛmki &ghrɛmtiki   \\ 
1pe>3 &ghrɛmkʌ &ghrɛmtʌkʌ   \\ 
2s>3s & ʔighrɛmdʉ  & ʔighrɛ̂mtɛ &ghrɛmde  \\ 
2s>3d & ʔighrɛ̂msu  & ʔighrɛ̂mtɛsu   \\ 
2s>3p & ʔighrɛ̂mnu  & ʔighrɛ̂mtɛnu   \\ 
2d>3 & ʔighrɛmi & ʔighrɛmiti &ghrɛmije    \\
2n>3 & ʔighrɛmni  & ʔighrɛmtɛnu &ghrɛmnuje  \\ 
3s>3s & ghrɛmdʉ  & ghrɛ̂mtɛ  \\ 
3>3(d) & ghrɛ̂msu & ghrɛ̂mtɛsu  \\ 
3>3(p) & ghrɛ̂mnu  & ghrɛ̂mtɛnu \\ 
\midrule
2/3s>1s &ʔighrɛmŋʌ &ʔighrɛmʌtʌ &ghrɛmʌje \\ 
2/3d>1s &ʔighrɛmŋʌsu &ʔighrɛmʌtʌsu &ghrɛmʌsuje \\ 
2/3p>1s &ʔighrɛmŋʌnu &ʔighrɛmʌtʌnu &ghrɛmʌnuje \\ 
2/3>1di &ʔighrɛmi &ʔighrɛmiti    \\
2/3>1de &ʔighrɛmu &ʔighrɛmutu  &ghrɛmuje  \\ 
2/3>1pi &ʔighrɛmki &ʔighrɛmtiki   \\ 
2/3>1pe &ʔighrɛmkʌ &ʔighrɛmtʌkʌ  &ghrɛmkʌje  \\ 
3>2s, 1d/pe>2s & ʔighrɛm & ʔighrɛ̂mtɛ   \\ 
3>2d, 1d/pe>2d & ʔighrɛmi & ʔighrɛmiti    \\
3>2p, 1d/pe>2p & ʔighrɛmni  & ʔighrɛmtɛnu  \\ 
\midrule
1s>2s & ghrɛmnɛ  & ghrɛmtɛni  \\ 
1s>2d & ghrɛ̂msu  & ghrɛmtɛnsu   \\ 
1s>2p& ghrɛ̂mnu  & ghrɛmtɛnnu   \\ 
\bottomrule
\end{tabular}
\end{table}


\begin{table}[H]
\label{ɛnt.vt}
\caption{Transitive verb \ipa{pɛnt} ``attack" }
\begin{tabular}{l|l|l|l|l|l|l|l|l|l|l}  \toprule
&non-past & past & imperative \\ 
1s>3s &pɛndu &pɛ̂ntʌ \\ 
1s>3d &pɛndusu &pɛ̂ntʌsu \\ 
1s>3p &pɛndunu &pɛ̂ntʌnu \\ 
1di>3 &pɛːʦi &pɛːsti   \\
1de>3 &pɛːʦu &pɛːstu   \\ 
1pi>3 &pɛjki &pɛjtiki   \\ 
1pe>3 &pɛjkʌ &pɛjtʌkʌ   \\ 
2s>3s & ʔipɛndʉ  & ʔipɛ̂ntɛ &pɛnde  \\ 
2s>3d & ʔipɛ̂nsu  & ʔipɛ̂ntɛsu   \\ 
2s>3p & ʔipɛ̂nnu  & ʔipɛ̂ntɛnu   \\ 
2d>3 & ʔipɛːʦi & ʔipɛːsti &pɛːʦije    \\
2n>3 & ʔipɛjni  & ʔipɛːstɛnu &pɛːsnuje  \\ 
3s>3s & pɛndʉ  & pɛ̂ntɛ  \\ 
3>3(d) & pɛ̂nsu & pɛ̂ntɛsu  \\ 
3>3(p) & pɛ̂nnu  & pɛ̂ntɛnu \\ 
\midrule
2/3s>1s &ʔipɛjŋʌ &ʔipɛːstʌ &pɛːʦʌje \\ 
2/3d>1s &ʔipɛjŋʌsu &ʔipɛːstʌsu &pɛːʦʌsuje \\ 
2/3p>1s &ʔipɛjŋʌnu &ʔipɛːstʌnu &pɛːʦʌnuje \\ 
2/3>1di &ʔipɛːʦi &ʔipɛːsti    \\
2/3>1de &ʔipɛːʦu &ʔipɛːstu  &pɛːʦuje  \\ 
2/3>1pi &ʔipɛjki &ʔipɛjtiki   \\ 
2/3>1pe &ʔipɛjkʌ &ʔipɛjtʌkʌ  &pɛjkʌje  \\ 
3>2s, 1d/pe>2s & ʔipɛj & ʔipɛːstɛ   \\ 
3>2d, 1d/pe>2d & ʔipɛːʦi & ʔipɛːsti    \\
3>2p, 1d/pe>2p & ʔipɛjni  & ʔipɛːstɛnu  \\ 
\midrule
1s>2s & pɛjnɛ  & pɛjtɛni  \\ 
1s>2d & pɛ̂jsu  & pɛjtɛnsu   \\ 
1s>2p& pɛ̂jnu  & pɛjtɛnnu   \\ 
\bottomrule
\end{tabular}
\end{table}


\begin{table}[H]
\label{aŋt.vt}
\caption{Transitive verb \ipa{kaŋt} ``put on (the oven)" }
\begin{tabular}{l|l|l|l|l|l|l|l|l|l|l}  \toprule
&non-past & past & imperative \\ 
1s>3s &kandu &kântʌ \\ 
1s>3d &kandusu &kântʌsu \\ 
1s>3p &kandunu &kântʌnu \\ 
1di>3 &kʌŋi &kʌŋiti   \\
1de>3 &kʌŋu &kʌŋutu   \\ 
1pi>3 &kaŋki &kaŋtiki   \\ 
1pe>3 &kaŋkʌ &kaŋtʌkʌ   \\ 
2s>3s & ʔikandʉ  & ʔikântɛ &kande  \\ 
2s>3d & ʔikânsu  & ʔikântɛsu   \\ 
2s>3p & ʔikânnu  & ʔikântɛnu   \\ 
2d>3 & ʔikʌŋi & ʔikʌŋiti &kʌŋije    \\
2n>3 & ʔikāːni  & ʔikaŋtɛnu &kaŋnuje  \\ 
3s>3s & kandʉ  & kântɛ  \\ 
3>3(d) & kânsu & kântɛsu  \\ 
3>3(p) & kânnu  & kântɛnu \\ 
\bottomrule
\end{tabular}
\end{table}


\begin{table}[H]
\label{e.vi}
\caption{Intransitive verb \ipa{ʣe} ``say" }
\begin{tabular}{l|l|l|l|l|l|l|l|l|l|l}  \toprule
&non-past & past & imperative \\ 
1s &ʣeŋʌ &ʣeŋʌtʌ \\ 
1di &ʣeji &ʣêiti   \\
1de &ʣeju &ʣêitu   \\ 
1pi &ʣeki &ʣektiki   \\ 
1pe &ʣekʌ &ʣektʌkʌ   \\ 
2s & ʔiʣe & ʔiʣeːtɛ &ʣeːje  \\ 
2d & ʔiʣeji & ʔiʣêiti &ʣêije    \\
2n & ʔiʣeni  & ʔiʣetnu &ʣênje  \\ 
3s & ʣe & ʣeːtɛ   \\ 
3d & ʣeji & ʣêiti     \\ 
3n & ʣenu  & ʣetnu \\ 
\bottomrule
\end{tabular}
\end{table}


\begin{table}[H]
\label{ep.vi}
\caption{Intransitive verb \ipa{rep} ``stand"  }
\begin{tabular}{l|l|l|l|l|l|l|l|l|l|l}  \toprule
&non-past & past & imperative \\ 
1s &rêmŋʌ &repʌtʌ \\ 
1di &repi &repiti   \\
1de &repu &reputu   \\ 
1pi &repki &reptiki   \\ 
1pe &repkʌ &reptʌkʌ   \\ 
2s & ʔireːp & ʔireptɛ &repje  \\ 
2d & ʔirepi & ʔirepiti &repije    \\
2n & ʔirêmni  & ʔireptɛnu &repnuje  \\ 
3s & reːp & reptɛ   \\ 
3d & repi & repiti   \\ 
3n & rêmnu  & reptɛnu \\ 
\bottomrule
\end{tabular}
\end{table}


\begin{table}[H]
\label{et.vi}
\caption{Intransitive verb \ipa{ŋet} ``hurt"  }
\begin{tabular}{l|l|l|l|l|l|l|l|l|l|l}  \toprule
&non-past & past & imperative \\ 
1s &ŋêjŋʌ &ŋestʌ \\ 
1di &ŋeʦi &ŋesti   \\
1de &ŋeʦu &ŋestu   \\ 
1pi &ŋeçki &ŋeçtiki   \\ 
1pe &ŋeçkʌ &ŋeçtʌkʌ   \\ 
2s & ʔiŋêj & ʔiŋestɛ &ŋeʦʦe  \\ 
2d & ʔiŋeʦi & ʔiŋesti &ŋeʦije    \\
2n & ʔiŋênni  & ʔiŋestɛnu &ŋesnuje  \\ 
3s & ŋêj & ŋestɛ   \\ 
3d & ŋeʦi & ŋesti   \\ 
3n & ŋênnu  & ŋestɛnu \\ 
\bottomrule
\end{tabular}
\end{table}


\begin{table}[H]
\label{ek.vi}
\caption{Intransitive verb \ipa{ʦek} ``be hard, be stingy"  }
\begin{tabular}{l|l|l|l|l|l|l|l|l|l|l}  \toprule
&non-past & past & imperative \\ 
1s &ʦêːŋʌ &ʦekʌtʌ \\ 
1di &ʦeki &ʦekiti   \\
1de &ʦeku &ʦekutu   \\ 
1pi &ʦekki &ʦektiki   \\ 
1pe &ʦekkʌ &ʦektʌkʌ   \\ 
2s & ʔiʦêː & ʔiʦektɛ &ʦekje  \\ 
2d & ʔiʦeki & ʔiʦekiti &ʦekije    \\
2n & ʔiʦêːni  & ʔiʦektɛnu &ʦeknuje  \\ 
3s & ʦêː & ʦektɛ   \\ 
3d & ʦeki & ʦekiti   \\ 
3n & ʦêːnu  & ʦektɛnu \\ 
\bottomrule
\end{tabular}
\end{table}


\begin{table}[H]
\label{em.vi}
\caption{Intransitive verb \ipa{jem} ``be too late to harvest"  }
\begin{tabular}{l|l|l|l|l|l|l|l|l|l|l}  \toprule
&non-past & past  \\ 
3s & jem & jêmtɛ   \\ 
\bottomrule
\end{tabular}
\end{table}


\begin{table}[H]
\label{en.vi}
\caption{Intransitive verb \ipa{len} ``visit shortly"  }
\begin{tabular}{l|l|l|l|l|l|l|l|l|l|l}  \toprule
&non-past & past & imperative \\ 
1s &lejŋʌ &leːstʌ \\ 
1di &leːʦi &leːsti   \\
1de &leːʦu &leːstu   \\ 
1pi &lejki &lejtiki   \\ 
1pe &lejkʌ &lejtʌkʌ   \\ 
2s & ʔilej & ʔileːstɛ &leːʦe  \\ 
2d & ʔileːʦi & ʔileːsti &leːʦije    \\
2n & ʔilejni  & ʔileːstɛnu &leːsnuje  \\ 
3s & lej & leːstɛ   \\ 
3d & leːʦi & leːsti   \\ 
3n & lejnu  & leːstɛnu \\ 
\bottomrule
\end{tabular}
\end{table}


\begin{table}[H]
\label{eŋ.vi}
\caption{Intransitive verb \ipa{bhreŋ} ``be lazy"  }
\begin{tabular}{l|l|l|l|l|l|l|l|l|l|l}  \toprule
&non-past & past & imperative \\ 
1s &bhrēːŋʌ &bhreŋʌtʌ \\ 
1di &bhreŋi &bhreŋiti   \\
1de &bhreŋu &bhreŋutu   \\ 
1pi &bhreŋki &bhreŋtiki   \\ 
1pe &bhreŋkʌ &bhreŋtʌkʌ   \\ 
2s & ʔibhreŋ & ʔibhrêŋtɛ &bhrêŋje  \\ 
2d & ʔibhreŋi & ʔibhreŋiti &bhreŋije    \\
2n & ʔibhrēːni  & ʔibhreŋtɛnu &bhreŋnuje  \\ 
3s & bhreŋ & bhrêŋtɛ   \\ 
3d & bhreŋi & bhreŋiti   \\ 
3n & bhrēːnu  & bhreŋtɛnu \\ 
\bottomrule
\end{tabular}
\end{table}


\begin{table}[H]
\label{er.vi}
\caption{Intransitive verb \ipa{bher} ``fly"  }
\begin{tabular}{l|l|l|l|l|l|l|l|l|l|l}  \toprule
&non-past & past & imperative \\ 
1s &bherŋʌ &bherʌtʌ \\ 
1di &bheri &bheriti   \\
1de &bheru &bherutu   \\ 
1pi &bherki &bhertiki   \\ 
1pe &bherkʌ &bhertʌkʌ   \\ 
2s & ʔibher & ʔibhêrtɛ &bhêrje  \\ 
2d & ʔibheri & ʔibheriti &bherije    \\
2n & ʔibherni  & ʔibhertɛnu &bhernuje  \\ 
3s & bher & bhêrtɛ   \\ 
3d & bheri & bheriti   \\ 
3n & bhernu  & bhertɛnu \\ 
\bottomrule
\end{tabular}
\end{table}


\begin{table}[H]
\label{el.vi}
\caption{Intransitive verb \ipa{ʔel} ``overflow"  }
\begin{tabular}{l|l|l|l|l|l|l|l|l|l|l}  \toprule
&non-past & past  \\ 
3s & ʔel & ʔêltɛ   \\ 
\bottomrule
\end{tabular}
\end{table}


\begin{table}[H]
\label{ep.vt}
\caption{Transitive verb \ipa{khlep}  ``peel"}
\begin{tabular}{l|l|l|l|l|l|l|l|l|l|l}  \toprule
&non-past & past & imperative \\ 
1s>3s &khlebu &khlebutʌ \\ 
1s>3d &khlebusu &khlebutʌsu \\ 
1s>3p &khlebunu &khlebutʌnu \\ 
1di>3 &khlepi &khlepiti   \\
1de>3 &khlepu &khleputu   \\ 
1pi>3 &khlepki &khleptiki   \\ 
1pe>3 &khlepkʌ &khleptʌkʌ   \\ 
2s>3s & ʔikhleːbʉ  & ʔikhleːptɛ &khleːbe  \\ 
2s>3d & ʔikhleːpsu  & ʔikhleːptɛsu   \\ 
2s>3p & ʔikhleːpnu  & ʔikhleːptɛnu   \\ 
2d>3 & ʔikhlepi & ʔikhlepiti &khlepije    \\
2n>3 & ʔikhlêmni  & ʔikhleptɛnu &khlepnuje  \\ 
3s>3s & khleːbʉ  & khleːptɛ  \\ 
3>3(d) & khleːpsu & khleːptɛsu  \\ 
3>3(p) & khleːpnu  & khleːptɛnu \\ 
\bottomrule
\end{tabular}
\end{table}


\begin{table}[H]
\label{et.vt}
\caption{Transitive verb \ipa{set}  ``kill"}
\begin{tabular}{l|l|l|l|l|l|l|l|l|l|l}  \toprule
&non-past & past & imperative \\ 
1s>3s &sedu &sêːtʌ \\ 
1s>3d &sedusu &sêːtʌsu \\ 
1s>3p &sedunu &sêːtʌnu \\ 
1di>3 &seʦi &sesti   \\
1de>3 &seʦu &sestu   \\ 
1pi>3 &seçki &seçtiki   \\ 
1pe>3 &seçkʌ &seçtʌkʌ   \\ 
2s>3s & ʔiseːdʉ  & ʔisêːtɛ &seːde  \\ 
2s>3d & ʔiseːtsu  & ʔisêːtɛsu   \\ 
2s>3p & ʔiseːtnu  & ʔisêːtɛnu   \\ 
2d>3 & ʔiseʦi & ʔisesti &seʦije    \\
2n>3 & ʔisênni  & ʔisestɛnu &sesnuje  \\ 
3s>3s & seːdʉ  & sêːtɛ  \\ 
3>3(d) & seːtsu & sêːtɛsu  \\ 
3>3(p) & seːtnu  & sêːtɛnu \\ 
\midrule
2/3s>1s &ʔisêjŋʌ & ʔisestʌ &seʦʌje \\ 
2/3d>1s &ʔisêjŋʌsu & ʔisestʌsu &seʦʌsuje \\ 
2/3p>1s &ʔisêjŋʌnu & ʔisestʌnu &seʦʌnuje \\ 
2/3>1di & ʔiseʦi & ʔisesti    \\
2/3>1de & ʔiseʦu & ʔisestu  &seʦuje  \\ 
2/3>1pi & ʔiseçki & ʔiseçtiki   \\ 
2/3>1pe & ʔiseçkʌ & ʔiseçtʌkʌ  &seçkʌje  \\ 
3>2s, 1d/pe>2s & ʔisêj & ʔisestɛ   \\ 
3>2d, 1d/pe>2d & ʔiseʦi & ʔisesti    \\
3>2p, 1d/pe>2p & ʔisênni  & ʔisestɛnu  \\ 
\midrule
1s>2s & sênnɛ  & sêntɛni  \\ 
1s>2d & sênsu  & sêntɛnsu   \\ 
1s>2p& sênnu  & sêntɛnnu   \\ 
\bottomrule
\end{tabular}
\end{table}


\begin{table}[H]
\label{ek.vt}
\caption{Transitive verb \ipa{dhek}  ``wipe"}
\begin{tabular}{l|l|l|l|l|l|l|l|l|l|l}  \toprule
&non-past & past & imperative \\ 
1s>3s &dhegu &dhegutʌ \\ 
1s>3d &dhegusu &dhegutʌsu \\ 
1s>3p &dhegunu &dhegutʌnu \\ 
1di>3 &dheki &dhekiti   \\
1de>3 &dheku &dhekutu   \\ 
1pi>3 &dhekki &dhektiki   \\ 
1pe>3 &dhekkʌ &dhektʌkʌ   \\ 
2s>3s & ʔidheːgʉ  & ʔidheːktɛ &dheːge  \\ 
2s>3d & ʔidheːksu  & ʔidheːktɛsu   \\ 
2s>3p & ʔidheːknu  & ʔidheːktɛnu   \\ 
2d>3 & ʔidheki & ʔidhekiti &dhekije    \\
2n>3 & ʔidhêːni  & ʔidhektɛnu &dheknuje  \\ 
3s>3s & dheːgʉ  & dheːktɛ  \\ 
3>3(d) & dheːksu & dheːktɛsu  \\ 
3>3(p) & dheːknu  & dheːktɛnu \\ 
\bottomrule
\end{tabular}
\end{table}


\begin{table}[H]
\label{em.vt}
\caption{Transitive verb \ipa{phlem}  ``tread"}
\begin{tabular}{l|l|l|l|l|l|l|l|l|l|l}  \toprule
&non-past & past & imperative \\ 
1s>3s &phlemu &phlemutʌ \\ 
1s>3d &phlemusu &phlemutʌsu \\ 
1s>3p &phlemunu &phlemutʌnu \\ 
1di>3 &phlemi &phlemiti   \\
1de>3 &phlemu &phlemutu   \\ 
1pi>3 &phlemki &phlemtiki   \\ 
1pe>3 &phlemkʌ &phlemtʌkʌ   \\ 
2s>3s & ʔiphleːmʉ  & ʔiphlêmtɛ &phleːme  \\ 
2s>3d & ʔiphlêmsu  & ʔiphlêmtɛsu   \\ 
2s>3p & ʔiphlêmnu  & ʔiphlêmtɛnu   \\ 
2d>3 & ʔiphlemi & ʔiphlemiti &phlemije    \\
2n>3 & ʔiphlemni  & ʔiphlemtɛnu &phlemnuje  \\ 
3s>3s & phleːmʉ  & phlêmtɛ  \\ 
3>3(d) & phlêmsu & phlêmtɛsu  \\ 
3>3(p) & phlêmnu  & phlêmtɛnu \\ 
\midrule
2/3s>1s &ʔiphlemŋʌ & ʔiphlemʌtʌ &phlemʌje \\ 
2/3d>1s &ʔiphlemŋʌsu & ʔiphlemʌtʌsu &phlemʌsuje \\ 
2/3p>1s &ʔiphlemŋʌnu & ʔiphlemʌtʌnu &phlemʌnuje \\ 
2/3>1di & ʔiphlemi & ʔiphlemiti    \\
2/3>1de & ʔiphlemu & ʔiphlemutu  &phlemuje  \\ 
2/3>1pi & ʔiphlemki & ʔiphlemtiki   \\ 
2/3>1pe & ʔiphlemkʌ & ʔiphlemtʌkʌ  &phlemkʌje  \\ 
3>2s, 1d/pe>2s & ʔiphlem & ʔiphlêmtɛ   \\ 
3>2d, 1d/pe>2d & ʔiphlemi & ʔiphlemiti    \\
3>2p, 1d/pe>2p & ʔiphlemni  & ʔiphlemtɛnu  \\ 
\midrule
1s>2s & phlemnɛ  & phlemtɛni  \\ 
1s>2d & phlêmsu  & phlemtɛnsu   \\ 
1s>2p& phlêmnu  & phlemtɛnnu   \\ 
\bottomrule
\end{tabular}
\end{table}


\begin{table}[H]
\label{e.vi}
\caption{Transitive verb \ipa{ghle} ``worship" }
\begin{tabular}{l|l|l|l|l|l|l|l|l|l|l}  \toprule
&non-past & past & imperative \\ 
1s &ghleŋʌ &ghlêŋtʌ \\ 
1di &ghleji &ghlêiti   \\
1de &ghleju &ghlêitu   \\ 
1pi &ghleki &ghlektiki   \\ 
1pe &ghlekʌ &ghlektʌkʌ   \\ 
2s & ʔighle & ʔighletɛ &ghleje  \\ 
2d & ʔighleji & ʔighlêiti &ghlêije    \\
2n & ʔighleni  & ʔighletnu &ghlênje  \\ 
3s & ghle & ghletɛ   \\ 
3d & ghlesu & ghletsu     \\ 
3n & ghlenu  & ghletnu \\ 
\bottomrule
\end{tabular}
\end{table}


\begin{table}[H]
\label{eŋ.vt}
\caption{Transitive verb \ipa{ʦheŋ}  ``hate"}
\begin{tabular}{l|l|l|l|l|l|l|l|l|l|l}  \toprule
&non-past & past & imperative \\ 
1s>3s &ʦheŋu &ʦheŋutʌ \\ 
1s>3d &ʦheŋusu &ʦheŋutʌsu \\ 
1s>3p &ʦheŋunu &ʦheŋutʌnu \\ 
1di>3 &ʦheŋi &ʦheŋiti   \\
1de>3 &ʦheŋu &ʦheŋutu   \\ 
1pi>3 &ʦheŋki &ʦheŋtiki   \\ 
1pe>3 &ʦheŋkʌ &ʦheŋtʌkʌ   \\ 
2s>3s & ʔiʦheːŋʉ  & ʔiʦhêŋtɛ &ʦheːŋe  \\ 
2s>3d & ʔiʦhêŋsu  & ʔiʦhêŋtɛsu   \\ 
2s>3p & ʔiʦhêŋnu  & ʔiʦhêŋtɛnu   \\ 
2d>3 & ʔiʦheŋi & ʔiʦheŋiti &ʦheŋije    \\
2n>3 & ʔiʦhēːni  & ʔiʦheŋtɛnu &ʦheŋnuje  \\ 
3s>3s & ʦheːŋʉ  & ʦhêŋtɛ  \\ 
3>3(d) & ʦhêŋsu & ʦhêŋtɛsu  \\ 
3>3(p) & ʦhêŋnu  & ʦhêŋtɛnu \\ 
\midrule
2/3s>1s &ʔiʦhēːŋʌ & ʔiʦheŋʌtʌ &ʦheŋʌje \\ 
2/3d>1s &ʔiʦhēːŋʌsu & ʔiʦheŋʌtʌsu &ʦheŋʌsuje \\ 
2/3p>1s &ʔiʦhēːŋʌnu & ʔiʦheŋʌtʌnu &ʦheŋʌnuje \\ 
2/3>1di & ʔiʦheŋi & ʔiʦheŋiti    \\
2/3>1de & ʔiʦheŋu & ʔiʦheŋutu  &ʦheŋuje  \\ 
2/3>1pi & ʔiʦheŋki & ʔiʦheŋtiki   \\ 
2/3>1pe & ʔiʦheŋkʌ & ʔiʦheŋtʌkʌ  &ʦheŋkʌje  \\ 
3>2s, 1d/pe>2s & ʔiʦheŋ & ʔiʦhêŋtɛ   \\ 
3>2d, 1d/pe>2d & ʔiʦheŋi & ʔiʦheŋiti    \\
3>2p, 1d/pe>2p & ʔiʦhēːni  & ʔiʦheŋtɛnu  \\ 
\midrule
1s>2s & ʦhēːnɛ  & ʦhentɛni  \\ 
1s>2d & ʦhênsu  & ʦhentɛnsu   \\ 
1s>2p& ʦhênnu  & ʦhentɛnnu   \\ 
\bottomrule
\end{tabular}
\end{table}


\begin{table}[H]
\label{er.vt}
\caption{Transitive verb \ipa{ner}  ``finish"}
\begin{tabular}{l|l|l|l|l|l|l|l|l|l|l}  \toprule
&non-past & past & imperative \\ 
1s>3s &neru &nerutʌ \\ 
1s>3d &nerusu &nerutʌsu \\ 
1s>3p &nerunu &nerutʌnu \\ 
1di>3 &neri &neriti   \\
1de>3 &neru &nerutu   \\ 
1pi>3 &nerki &nertiki   \\ 
1pe>3 &nerkʌ &nertʌkʌ   \\ 
2s>3s & ʔineːrʉ  & ʔinêrtɛ &neːre  \\ 
2s>3d & ʔinêrsu  & ʔinêrtɛsu   \\ 
2s>3p & ʔinêrnu  & ʔinêrtɛnu   \\ 
2d>3 & ʔineri & ʔineriti &nerije    \\
2n>3 & ʔinerni  & ʔinertɛnu &nernuje  \\ 
3s>3s & neːrʉ  & nêrtɛ  \\ 
3>3(d) & nêrsu & nêrtɛsu  \\ 
3>3(p) & nêrnu  & nêrtɛnu \\ 
\midrule
2/3s>1s &ʔinerŋʌ & ʔinerʌtʌ &nerʌje \\ 
2/3d>1s &ʔinerŋʌsu & ʔinerʌtʌsu &nerʌsuje \\ 
2/3p>1s &ʔinerŋʌnu & ʔinerʌtʌnu &nerʌnuje \\ 
2/3>1di & ʔineri & ʔineriti    \\
2/3>1de & ʔineru & ʔinerutu  &neruje  \\ 
2/3>1pi & ʔinerki & ʔinertiki   \\ 
2/3>1pe & ʔinerkʌ & ʔinertʌkʌ  &nerkʌje  \\ 
3>2s, 1d/pe>2s & ʔiner & ʔinêrtɛ   \\ 
3>2d, 1d/pe>2d & ʔineri & ʔineriti    \\
3>2p, 1d/pe>2p & ʔinerni  & ʔinertɛnu  \\ 
\midrule
1s>2s & nernɛ  & nertɛni  \\ 
1s>2d & nêrsu  & nertɛnsu   \\ 
1s>2p& nêrnu  & nertɛnnu   \\ 
\bottomrule
\end{tabular}
\end{table}


\begin{table}[H]
\label{el.vt}
\caption{Transitive verb \ipa{thel}  ``take off"}
\begin{tabular}{l|l|l|l|l|l|l|l|l|l|l}  \toprule
&non-past & past & imperative \\ 
1s>3s &thelu &thelutʌ \\ 
1s>3d &thelusu &thelutʌsu \\ 
1s>3p &thelunu &thelutʌnu \\ 
1di>3 &theli &theliti   \\
1de>3 &thelu &thelutu   \\ 
1pi>3 &thelki &theltiki   \\ 
1pe>3 &thelkʌ &theltʌkʌ   \\ 
2s>3s & ʔitheːlʉ  & ʔithêltɛ &theːle  \\ 
2s>3d & ʔithêlsu  & ʔithêltɛsu   \\ 
2s>3p & ʔithêlnu  & ʔithêltɛnu   \\ 
2d>3 & ʔitheli & ʔitheliti &thelije    \\
2n>3 & ʔithelni  & ʔitheltɛnu &thelnuje  \\ 
3s>3s & theːlʉ  & thêltɛ  \\ 
3>3(d) & thêlsu & thêltɛsu  \\ 
3>3(p) & thêlnu  & thêltɛnu \\ 
\bottomrule
\end{tabular}
\end{table}


\begin{table}[H]
\label{ept.vt}
\caption{Transitive verb \ipa{kept} ``climb; sting" }
\begin{tabular}{l|l|l|l|l|l|l|l|l|l|l}  \toprule
&non-past & past & imperative \\ 
1s>3s &keptu &keptʌ \\ 
1s>3d &keptusu &keptʌsu \\ 
1s>3p &keptunu &keptʌnu \\ 
1di>3 &kepi &kepiti   \\
1de>3 &kepu &keputu   \\ 
1pi>3 &kepki &keptiki   \\ 
1pe>3 &kepkʌ &keptʌkʌ   \\ 
2s>3s & ʔikeptʉ  & ʔikeptɛ &kepte  \\ 
2s>3d & ʔikepsu  & ʔikeptɛsu   \\ 
2s>3p & ʔikepnu  & ʔikeptɛnu   \\ 
2d>3 & ʔikepi & ʔikepiti &kepije    \\
2n>3 & ʔikêmni  & ʔikeptɛnu &kepnuje  \\ 
3s>3s & keptʉ  & keptɛ  \\ 
3>3(d) & kepsu & keptɛsu  \\ 
3>3(p) & kepnu  & keptɛnu \\ 
\midrule
2/3s>1s &ʔikêmŋʌ &ʔikepʌtʌ &kepʌje \\ 
2/3d>1s &ʔikêmŋʌsu &ʔikepʌtʌsu &kepʌsuje \\ 
2/3p>1s &ʔikêmŋʌnu &ʔikepʌtʌnu &kepʌnuje \\ 
2/3>1di &ʔikepi &ʔikepiti    \\
2/3>1de &ʔikepu &ʔikeputu  &kepuje  \\ 
2/3>1pi &ʔikepki &ʔikeptiki   \\ 
2/3>1pe &ʔikepkʌ &ʔikeptʌkʌ  &kepkʌje  \\ 
3>2s, 1d/pe>2s & ʔikeːp & ʔikeptɛ   \\ 
3>2d, 1d/pe>2d & ʔikepi & ʔikepiti    \\
3>2p, 1d/pe>2p & ʔikêmni  & ʔikeptɛnu  \\ 
\midrule
1s>2s & kêmnɛ  & kêmtɛni  \\ 
1s>2d & kêmsu  & kêmtɛnsu   \\ 
1s>2p& kêmnu  & kêmtɛnnu   \\ 
\bottomrule
\end{tabular}
\end{table}


\begin{table}[H]
\label{ett.vt}
\caption{Transitive verb \ipa{rett} ``laugh at" }
\begin{tabular}{l|l|l|l|l|l|l|l|l|l|l}  \toprule
&non-past & past & imperative \\ 
1s>3s &rettu &rettʌ \\ 
1s>3d &rettusu &rettʌsu \\ 
1s>3p &rettunu &rettʌnu \\ 
1di>3 &reʦi &resti   \\
1de>3 &reʦu &restu   \\ 
1pi>3 &reçki &reçtiki   \\ 
1pe>3 &reçkʌ &reçtʌkʌ   \\ 
2s>3s & ʔirettʉ  & ʔirettɛ &rette  \\ 
2s>3d & ʔiretsu  & ʔirettɛsu   \\ 
2s>3p & ʔiretnu  & ʔirettɛnu   \\ 
2d>3 & ʔireʦi & ʔiresti &reʦije    \\
2n>3 & ʔirênni  & ʔirestɛnu &resnuje  \\ 
3s>3s & rettʉ  & rettɛ  \\ 
3>3(d) & retsu & rettɛsu  \\ 
3>3(p) & retnu  & rettɛnu \\ 
\midrule
2/3s>1s &ʔirêjŋʌ &ʔirestʌ &reʦʌje \\ 
2/3d>1s &ʔirêjŋʌsu &ʔirestʌsu &reʦʌsuje \\ 
2/3p>1s &ʔirêjŋʌnu &ʔirestʌnu &reʦʌnuje \\ 
2/3>1di &ʔireʦi &ʔiresti    \\
2/3>1de &ʔireʦu &ʔirestu  &reʦuje  \\ 
2/3>1pi &ʔireçki &ʔireçtiki   \\ 
2/3>1pe &ʔireçkʌ &ʔireçtʌkʌ  &reçkʌje  \\ 
3>2s, 1d/pe>2s & ʔirêj & ʔirestɛ   \\ 
3>2d, 1d/pe>2d & ʔireʦi & ʔiresti    \\
3>2p, 1d/pe>2p & ʔirênni  & ʔirestɛnu  \\ 
\midrule
1s>2s & rênnɛ  & rêntɛni  \\ 
1s>2d & rênsu  & rêntɛnsu   \\ 
1s>2p& rênnu  & rêntɛnnu   \\ 
\bottomrule
\end{tabular}
\end{table}


\begin{table}[H]
\label{ekt.vt}
\caption{Transitive verb \ipa{rekt} ``write" }
\begin{tabular}{l|l|l|l|l|l|l|l|l|l|l}  \toprule
&non-past & past & imperative \\ 
1s>3s &rektu &rektʌ \\ 
1s>3d &rektusu &rektʌsu \\ 
1s>3p &rektunu &rektʌnu \\ 
1di>3 &reki &rekiti   \\
1de>3 &reku &rekutu   \\ 
1pi>3 &rekki &rektiki   \\ 
1pe>3 &rekkʌ &rektʌkʌ   \\ 
2s>3s & ʔirektʉ  & ʔirektɛ &rekte  \\ 
2s>3d & ʔireksu  & ʔirektɛsu   \\ 
2s>3p & ʔireknu  & ʔirektɛnu   \\ 
2d>3 & ʔireki & ʔirekiti &rekije    \\
2n>3 & ʔirêːni  & ʔirektɛnu &reknuje  \\ 
3s>3s & rektʉ  & rektɛ  \\ 
3>3(d) & reksu & rektɛsu  \\ 
3>3(p) & reknu  & rektɛnu \\ 
\midrule
2/3s>1s &ʔirêːŋʌ &ʔirekʌtʌ &rekʌje \\ 
2/3d>1s &ʔirêːŋʌsu &ʔirekʌtʌsu &rekʌsuje \\ 
2/3p>1s &ʔirêːŋʌnu &ʔirekʌtʌnu &rekʌnuje \\ 
2/3>1di &ʔireki &ʔirekiti    \\
2/3>1de &ʔireku &ʔirekutu  &rekuje  \\ 
2/3>1pi &ʔirekki &ʔirektiki   \\ 
2/3>1pe &ʔirekkʌ &ʔirektʌkʌ  &rekkʌje  \\ 
3>2s, 1d/pe>2s & ʔirêː & ʔirektɛ   \\ 
3>2d, 1d/pe>2d & ʔireki & ʔirekiti    \\
3>2p, 1d/pe>2p & ʔirêːni  & ʔirektɛnu  \\ 
\midrule
1s>2s & rêːnɛ  & rêntɛni  \\ 
1s>2d & rênsu  & rêntɛnsu   \\ 
1s>2p& rênnu  & rêntɛnnu   \\ 
\bottomrule
\end{tabular}
\end{table}


\begin{table}[H]
\label{emt.vt}
\caption{Transitive verb \ipa{lemt} ``coax" }
\begin{tabular}{l|l|l|l|l|l|l|l|l|l|l}  \toprule
&non-past & past & imperative \\ 
1s>3s &lemdu &lêmtʌ \\ 
1s>3d &lemdusu &lêmtʌsu \\ 
1s>3p &lemdunu &lêmtʌnu \\ 
1di>3 &lemi &lemiti   \\
1de>3 &lemu &lemutu   \\ 
1pi>3 &lemki &lemtiki   \\ 
1pe>3 &lemkʌ &lemtʌkʌ   \\ 
2s>3s & ʔilemdʉ  & ʔilêmtɛ &lemde  \\ 
2s>3d & ʔilêmsu  & ʔilêmtɛsu   \\ 
2s>3p & ʔilêmnu  & ʔilêmtɛnu   \\ 
2d>3 & ʔilemi & ʔilemiti &lemije    \\
2n>3 & ʔilemni  & ʔilemtɛnu &lemnuje  \\ 
3s>3s & lemdʉ  & lêmtɛ  \\ 
3>3(d) & lêmsu & lêmtɛsu  \\ 
3>3(p) & lêmnu  & lêmtɛnu \\ 
\midrule
2/3s>1s &ʔilemŋʌ &ʔilemʌtʌ &lemʌje \\ 
2/3d>1s &ʔilemŋʌsu &ʔilemʌtʌsu &lemʌsuje \\ 
2/3p>1s &ʔilemŋʌnu &ʔilemʌtʌnu &lemʌnuje \\ 
2/3>1di &ʔilemi &ʔilemiti    \\
2/3>1de &ʔilemu &ʔilemutu  &lemuje  \\ 
2/3>1pi &ʔilemki &ʔilemtiki   \\ 
2/3>1pe &ʔilemkʌ &ʔilemtʌkʌ  &lemkʌje  \\ 
3>2s, 1d/pe>2s & ʔilem & ʔilêmtɛ   \\ 
3>2d, 1d/pe>2d & ʔilemi & ʔilemiti    \\
3>2p, 1d/pe>2p & ʔilemni  & ʔilemtɛnu  \\ 
\midrule
1s>2s & lemnɛ  & lemtɛni  \\ 
1s>2d & lêmsu  & lemtɛnsu   \\ 
1s>2p& lêmnu  & lemtɛnnu   \\ 
\bottomrule
\end{tabular}
\end{table}


\begin{table}[H]
\label{ent.vt}
\caption{Transitive verb \ipa{ʦhent} ``recognize" }
\begin{tabular}{l|l|l|l|l|l|l|l|l|l|l}  \toprule
&non-past & past & imperative \\ 
1s>3s &ʦhendu &ʦhêntʌ \\ 
1s>3d &ʦhendusu &ʦhêntʌsu \\ 
1s>3p &ʦhendunu &ʦhêntʌnu \\ 
1di>3 &ʦheːʦi &ʦheːsti   \\
1de>3 &ʦheːʦu &ʦheːstu   \\ 
1pi>3 &ʦhejki &ʦhejtiki   \\ 
1pe>3 &ʦhejkʌ &ʦhejtʌkʌ   \\ 
2s>3s & ʔiʦhendʉ  & ʔiʦhêntɛ &ʦhende  \\ 
2s>3d & ʔiʦhênsu  & ʔiʦhêntɛsu   \\ 
2s>3p & ʔiʦhênnu  & ʔiʦhêntɛnu   \\ 
2d>3 & ʔiʦheːʦi & ʔiʦheːsti &ʦheːʦije    \\
2n>3 & ʔiʦhejni  & ʔiʦheːstɛnu &ʦheːsnuje  \\ 
3s>3s & ʦhendʉ  & ʦhêntɛ  \\ 
3>3(d) & ʦhênsu & ʦhêntɛsu  \\ 
3>3(p) & ʦhênnu  & ʦhêntɛnu \\ 
\midrule
2/3s>1s &ʔiʦhejŋʌ &ʔiʦheːstʌ &ʦheːʦʌje \\ 
2/3d>1s &ʔiʦhejŋʌsu &ʔiʦheːstʌsu &ʦheːʦʌsuje \\ 
2/3p>1s &ʔiʦhejŋʌnu &ʔiʦheːstʌnu &ʦheːʦʌnuje \\ 
2/3>1di &ʔiʦheːʦi &ʔiʦheːsti    \\
2/3>1de &ʔiʦheːʦu &ʔiʦheːstu  &ʦheːʦuje  \\ 
2/3>1pi &ʔiʦhejki &ʔiʦhejtiki   \\ 
2/3>1pe &ʔiʦhejkʌ &ʔiʦhejtʌkʌ  &ʦhejkʌje  \\ 
3>2s, 1d/pe>2s & ʔiʦhej & ʔiʦheːstɛ   \\ 
3>2d, 1d/pe>2d & ʔiʦheːʦi & ʔiʦheːsti    \\
3>2p, 1d/pe>2p & ʔiʦhejni  & ʔiʦheːstɛnu  \\ 
\midrule
1s>2s & ʦhejnɛ  & ʦhejtɛni  \\ 
1s>2d & ʦhêjsu  & ʦhejtɛnsu   \\ 
1s>2p& ʦhêjnu  & ʦhejtɛnnu   \\ 
\bottomrule
\end{tabular}
\end{table}


\begin{table}[H]
\label{eŋt.vt}
\caption{Transitive verb \ipa{reŋt} ``cause trouble" }
\begin{tabular}{l|l|l|l|l|l|l|l|l|l|l}  \toprule
&non-past & past & imperative \\ 
1s>3s &rendu &rêntʌ \\ 
1s>3d &rendusu &rêntʌsu \\ 
1s>3p &rendunu &rêntʌnu \\ 
1di>3 &reŋi &reŋiti   \\
1de>3 &reŋu &reŋutu   \\ 
1pi>3 &reŋki &reŋtiki   \\ 
1pe>3 &reŋkʌ &reŋtʌkʌ   \\ 
2s>3s & ʔirendʉ  & ʔirêntɛ &rende  \\ 
2s>3d & ʔirênsu  & ʔirêntɛsu   \\ 
2s>3p & ʔirênnu  & ʔirêntɛnu   \\ 
2d>3 & ʔireŋi & ʔireŋiti &reŋije    \\
2n>3 & ʔirēːni  & ʔireŋtɛnu &reŋnuje  \\ 
3s>3s & rendʉ  & rêntɛ  \\ 
3>3(d) & rênsu & rêntɛsu  \\ 
3>3(p) & rênnu  & rêntɛnu \\ 
\midrule
2/3s>1s &ʔirēːŋʌ &ʔireŋʌtʌ &reŋʌje \\ 
2/3d>1s &ʔirēːŋʌsu &ʔireŋʌtʌsu &reŋʌsuje \\ 
2/3p>1s &ʔirēːŋʌnu &ʔireŋʌtʌnu &reŋʌnuje \\ 
2/3>1di &ʔireŋi &ʔireŋiti    \\
2/3>1de &ʔireŋu &ʔireŋutu  &reŋuje  \\ 
2/3>1pi &ʔireŋki &ʔireŋtiki   \\ 
2/3>1pe &ʔireŋkʌ &ʔireŋtʌkʌ  &reŋkʌje  \\ 
3>2s, 1d/pe>2s & ʔireŋ & ʔirêŋtɛ   \\ 
3>2d, 1d/pe>2d & ʔireŋi & ʔireŋiti    \\
3>2p, 1d/pe>2p & ʔirēːni  & ʔireŋtɛnu  \\ 
\midrule
1s>2s & rēːnɛ  & rentɛni  \\ 
1s>2d & rênsu  & rentɛnsu   \\ 
1s>2p& rênnu  & rentɛnnu   \\ 
\bottomrule
\end{tabular}
\end{table}


\begin{table}[H]
\label{ert.vt}
\caption{Transitive verb \ipa{dhert} ``suit" }
\begin{tabular}{l|l|l|l|l|l|l|l|l|l|l}  \toprule
&non-past & past & imperative \\ 
1s>3s &dherdu &dhêrtʌ \\ 
1s>3d &dherdusu &dhêrtʌsu \\ 
1s>3p &dherdunu &dhêrtʌnu \\ 
1di>3 &dheri &dheriti   \\
1de>3 &dheru &dherutu   \\ 
1pi>3 &dherki &dhertiki   \\ 
1pe>3 &dherkʌ &dhertʌkʌ   \\ 
2s>3s & ʔidherdʉ  & ʔidhêrtɛ &dherde  \\ 
2s>3d & ʔidhêrsu  & ʔidhêrtɛsu   \\ 
2s>3p & ʔidhêrnu  & ʔidhêrtɛnu   \\ 
2d>3 & ʔidheri & ʔidheriti &dherije    \\
2n>3 & ʔidherni  & ʔidhertɛnu &dhernuje  \\ 
3s>3s & dherdʉ  & dhêrtɛ  \\ 
3>3(d) & dhêrsu & dhêrtɛsu  \\ 
3>3(p) & dhêrnu  & dhêrtɛnu \\ 
\midrule
2/3s>1s &ʔidherŋʌ &ʔidherʌtʌ &dherʌje \\ 
2/3d>1s &ʔidherŋʌsu &ʔidherʌtʌsu &dherʌsuje \\ 
2/3p>1s &ʔidherŋʌnu &ʔidherʌtʌnu &dherʌnuje \\ 
2/3>1di &ʔidheri &ʔidheriti    \\
2/3>1de &ʔidheru &ʔidherutu  &dheruje  \\ 
2/3>1pi &ʔidherki &ʔidhertiki   \\ 
2/3>1pe &ʔidherkʌ &ʔidhertʌkʌ  &dherkʌje  \\ 
3>2s, 1d/pe>2s & ʔidher & ʔidhêrtɛ   \\ 
3>2d, 1d/pe>2d & ʔidheri & ʔidheriti    \\
3>2p, 1d/pe>2p & ʔidherni  & ʔidhertɛnu  \\ 
\midrule
1s>2s & dhernɛ  & dhertɛni  \\ 
1s>2d & dhêrsu  & dhertɛnsu   \\ 
1s>2p& dhêrnu  & dhertɛnnu   \\ 
\bottomrule
\end{tabular}
\end{table}


\begin{table}[H]
\label{elt.vt}
\caption{Detransitive verb \ipa{ʦhelt} ``be clear" }
\begin{tabular}{l|l|l|l|l|l|l|l|l|l|l}  \toprule
&non-past & past  \\ 
3s & ʦheldʉ  & ʦhêltɛ  \\ 
\bottomrule
\end{tabular}
\end{table}


\begin{table}[H]
\label{i.vi}
\caption{Intransitive verb \ipa{pi} ``come (level)" }
\begin{tabular}{l|l|l|l|l|l|l|l|l|l|l}  \toprule
&non-past & past & imperative \\ 
1s &piŋʌ &piŋʌtʌ \\ 
1di &piji &pîiti   \\
1de &piju &pîitu   \\ 
1pi &piki &piktiki   \\ 
1pe &pikʌ &piktʌkʌ   \\ 
2s & ʔipi & ʔipuːtɛ &puːje  \\ 
2d & ʔipiji & ʔipîiti &pîije    \\
2n & ʔipini  & ʔiputnu &pûnje  \\ 
3s & pi & puːtɛ   \\ 
3d & piji & pîiti     \\ 
3n & pinu  & putnu \\ 
\bottomrule
\end{tabular}
\end{table}


\begin{table}[H]
\label{ip.vi}
\caption{Intransitive verb \ipa{ʣhip} ``get spoiled (pumpkin)"  }
\begin{tabular}{l|l|l|l|l|l|l|l|l|l|l}  \toprule
&non-past & past  \\ 
3s & ʣhʌp & ʣhiptɛ   \\ 
\bottomrule
\end{tabular}
\end{table}


\begin{table}[H]
\label{it.vi}
\caption{Intransitive verb \ipa{ʣhit} ``get wet"  }
\begin{tabular}{l|l|l|l|l|l|l|l|l|l|l}  \toprule
&non-past & past & imperative \\ 
1s &ʣhʌ̂jŋʌ &ʣhistʌ \\ 
1di &ʣhiʦi &ʣhisti   \\
1de &ʣhiʦu &ʣhistu   \\ 
1pi &ʣhʌçki &ʣhʌçtiki   \\ 
1pe &ʣhʌçkʌ &ʣhʌçtʌkʌ   \\ 
2s & ʔiʣhʌ̂j & ʔiʣhistɛ &ʣhiʦʦe  \\ 
2d & ʔiʣhiʦi & ʔiʣhisti &ʣhiʦije    \\
2n & ʔiʣhʌ̂nni  & ʔiʣhistɛnu &ʣhisnuje  \\ 
3s & ʣhʌ̂j & ʣhistɛ   \\ 
3d & ʣhiʦi & ʣhisti   \\ 
3n & ʣhʌ̂nnu  & ʣhistɛnu \\ 
\bottomrule
\end{tabular}
\end{table}


\begin{table}[H]
\label{ik.vi}
\caption{Intransitive verb \ipa{ghik} ``be entangled"  }
\begin{tabular}{l|l|l|l|l|l|l|l|l|l|l}  \toprule
&non-past & past  \\ 
3s & ghûː & ghiktɛ   \\ 
\bottomrule
\end{tabular}
\end{table}


\begin{table}[H]
\label{im.vi}
\caption{Intransitive verb \ipa{lim} ``sprout"  }
\begin{tabular}{l|l|l|l|l|l|l|l|l|l|l}  \toprule
&non-past & past  \\ 
3s & lʌm & lîmtɛ   \\ 
\bottomrule
\end{tabular}
\end{table}


\begin{table}[H]
\label{in.vi}
\caption{Intransitive verb \ipa{ŋin} ``be afraid"  }
\begin{tabular}{l|l|l|l|l|l|l|l|l|l|l}  \toprule
&non-past & past & imperative \\ 
1s &ŋʌjŋʌ &ŋiːstʌ \\ 
1di &ŋiːʦi &ŋiːsti   \\
1de &ŋiːʦu &ŋiːstu   \\ 
1pi &ŋʌjki &ŋʌjtiki   \\ 
1pe &ŋʌjkʌ &ŋʌjtʌkʌ   \\ 
2s & ʔiŋʌj & ʔiŋiːstɛ &ŋiːʦe  \\ 
2d & ʔiŋiːʦi & ʔiŋiːsti &ŋiːʦije    \\
2n & ʔiŋʌjni  & ʔiŋiːstɛnu &ŋiːsnuje  \\ 
3s & ŋʌj & ŋiːstɛ   \\ 
3d & ŋiːʦi & ŋiːsti   \\ 
3n & ŋʌjnu  & ŋiːstɛnu \\ 
\bottomrule
\end{tabular}
\end{table}


\begin{table}[H]
\label{iŋ.vi}
\caption{Intransitive verb \ipa{biŋ} ``look nice"  }
\begin{tabular}{l|l|l|l|l|l|l|l|l|l|l}  \toprule
&non-past & past & imperative \\ 
1s &būːŋʌ &biŋʌtʌ \\ 
1di &biŋi &biŋiti   \\
1de &biŋu &biŋutu   \\ 
1pi &bʌŋki &bʌŋtiki   \\ 
1pe &bʌŋkʌ &bʌŋtʌkʌ   \\ 
2s & ʔibʌŋ & ʔibîŋtɛ &bîŋje  \\ 
2d & ʔibiŋi & ʔibiŋiti &biŋije    \\
2n & ʔibūːni  & ʔibiŋtɛnu &biŋnuje  \\ 
3s & bʌŋ & bîŋtɛ   \\ 
3d & biŋi & biŋiti   \\ 
3n & būːnu  & biŋtɛnu \\ 
\bottomrule
\end{tabular}
\end{table}




\begin{table}[H]
\label{i.vt}
\caption{Transitive verb \ipa{bi} ``give" }
\begin{tabular}{l|l|l|l|l|l|l|l|l|l|l}  \toprule
&non-past & past & imperative \\ 
1s &biŋʌ &bîŋtʌ \\ 
1di &biji &bîiti   \\
1de &biju &bîitu   \\ 
1pi &biki &biktiki   \\ 
1pe &bikʌ &biktʌkʌ   \\ 
2s & ʔibi & ʔibitɛ &bije  \\ 
2d & ʔibiji & ʔibîiti &bîije    \\
2n & ʔibini  & ʔibutnu &bûnje  \\ 
3s & bi & bitɛ   \\ 
3d & bisu & bitsu     \\ 
3n & binu  & bitnu \\ 
\midrule
2/3s>1s &ʔibiŋʌ &ʔibiŋʌtʌ &biŋʌje \\ 
2/3d>1s &ʔibiŋʌsu &ʔibiŋʌtʌsu &biŋʌsuje \\ 
2/3p>1s &ʔibiŋʌnu &ʔibiŋʌtʌnu &biŋʌnuje \\ 
2/3>1di &ʔibiji &ʔibîiti    \\
2/3>1de &ʔibiju &ʔibîitu  &biije  \\ 
2/3>1pi &ʔibiki &ʔibiktiki   \\ 
2/3>1pe &ʔibikʌ &ʔibiktʌkʌ  &bikʌje  \\ 
3>2s, 1d/pe>2s & ʔibi & ʔibuːtɛ   \\ 
3>2d, 1d/pe>2d & ʔibiji & ʔibîiti     \\
3>2p, 1d/pe>2p & ʔibini  & ʔibutnu  \\ 
\midrule
1s>2s & binɛ  & bîntɛni  \\ 
1s>2d & bînsu  & bîntɛnsu   \\ 
1s>2p& bînnu  & bîntɛnnu   \\ 
\bottomrule
\end{tabular}
\end{table}


\begin{table}[H]
\label{ip.vt}
\caption{Transitive verb \ipa{khip}  ``cook"}
\begin{tabular}{l|l|l|l|l|l|l|l|l|l|l}  \toprule
&non-past & past & imperative \\ 
1s>3s &khibu &khibutʌ \\ 
1s>3d &khibusu &khibutʌsu \\ 
1s>3p &khibunu &khibutʌnu \\ 
1di>3 &khipi &khipiti   \\
1de>3 &khipu &khiputu   \\ 
1pi>3 &khʌpki &khʌptiki   \\ 
1pe>3 &khʌpkʌ &khʌptʌkʌ   \\ 
2s>3s & ʔikhiːbʉ  & ʔikhiːptɛ &khiːbe  \\ 
2s>3d & ʔikhiːpsu  & ʔikhiːptɛsu   \\ 
2s>3p & ʔikhiːpnu  & ʔikhiːptɛnu   \\ 
2d>3 & ʔikhipi & ʔikhipiti &khipije    \\
2n>3 & ʔikhʌ̂mni  & ʔikhiptɛnu &khipnuje  \\ 
3s>3s & khiːbʉ  & khiːptɛ  \\ 
3>3(d) & khiːpsu & khiːptɛsu  \\ 
3>3(p) & khiːpnu  & khiːptɛnu \\ 
\bottomrule
\end{tabular}
\end{table}


\begin{table}[H]
\label{it.vt}
\caption{Transitive verb \ipa{sit}  ``give up; leave"}
\begin{tabular}{l|l|l|l|l|l|l|l|l|l|l}  \toprule
&non-past & past & imperative \\ 
1s>3s &sidu &sîːtʌ \\ 
1s>3d &sidusu &sîːtʌsu \\ 
1s>3p &sidunu &sîːtʌnu \\ 
1di>3 &siʦi &sisti   \\
1de>3 &siʦu &sistu   \\ 
1pi>3 &sʌçki &sʌçtiki   \\ 
1pe>3 &sʌçkʌ &sʌçtʌkʌ   \\ 
2s>3s & ʔisiːdʉ  & ʔisîːtɛ &siːde  \\ 
2s>3d & ʔisiːtsu  & ʔisîːtɛsu   \\ 
2s>3p & ʔisiːtnu  & ʔisîːtɛnu   \\ 
2d>3 & ʔisiʦi & ʔisisti &siʦije    \\
2n>3 & ʔisʌ̂nni  & ʔisistɛnu &sisnuje  \\ 
3s>3s & siːdʉ  & sîːtɛ  \\ 
3>3(d) & siːtsu & sîːtɛsu  \\ 
3>3(p) & siːtnu  & sîːtɛnu \\ 
\midrule
2/3s>1s &ʔisʌ̂jŋʌ & ʔisistʌ &siʦʌje \\ 
2/3d>1s &ʔisʌ̂jŋʌsu & ʔisistʌsu &siʦʌsuje \\ 
2/3p>1s &ʔisʌ̂jŋʌnu & ʔisistʌnu &siʦʌnuje \\ 
2/3>1di & ʔisiʦi & ʔisisti    \\
2/3>1de & ʔisiʦu & ʔisistu  &siʦuje  \\ 
2/3>1pi & ʔisʌçki & ʔisʌçtiki   \\ 
2/3>1pe & ʔisʌçkʌ & ʔisʌçtʌkʌ  &sʌçkʌje  \\ 
3>2s, 1d/pe>2s & ʔisʌ̂j & ʔisistɛ   \\ 
3>2d, 1d/pe>2d & ʔisiʦi & ʔisisti    \\
3>2p, 1d/pe>2p & ʔisʌ̂nni  & ʔisistɛnu  \\ 
\midrule
1s>2s & sʌ̂nnɛ  & sʌ̂ntɛni  \\ 
1s>2d & sʌ̂nsu  & sʌ̂ntɛnsu   \\ 
1s>2p& sʌ̂nnu  & sʌ̂ntɛnnu   \\ 
\bottomrule
\end{tabular}
\end{table}


\begin{table}[H]
\label{ik.vt}
\caption{Transitive verb \ipa{kik}  ``tie"}
\begin{tabular}{l|l|l|l|l|l|l|l|l|l|l}  \toprule
&non-past & past & imperative \\ 
1s>3s &kigu &kigutʌ \\ 
1s>3d &kigusu &kigutʌsu \\ 
1s>3p &kigunu &kigutʌnu \\ 
1di>3 &kiki &kikiti   \\
1de>3 &kiku &kikutu   \\ 
1pi>3 &kʌkki &kʌktiki   \\ 
1pe>3 &kʌkkʌ &kʌktʌkʌ   \\ 
2s>3s & ʔikiːgʉ  & ʔikiːktɛ &kiːge  \\ 
2s>3d & ʔikiːksu  & ʔikiːktɛsu   \\ 
2s>3p & ʔikiːknu  & ʔikiːktɛnu   \\ 
2d>3 & ʔikiki & ʔikikiti &kikije    \\
2n>3 & ʔikûːni  & ʔikiktɛnu &kiknuje  \\ 
3s>3s & kiːgʉ  & kiːktɛ  \\ 
3>3(d) & kiːksu & kiːktɛsu  \\ 
3>3(p) & kiːknu  & kiːktɛnu \\ 
\bottomrule
\end{tabular}
\end{table}


\begin{table}[H]
\label{im.vt}
\caption{Transitive verb \ipa{ʦhim}  ``push to the other side"}
\begin{tabular}{l|l|l|l|l|l|l|l|l|l|l}  \toprule
&non-past & past & imperative \\ 
1s>3s &ʦhimu &ʦhimutʌ \\ 
1s>3d &ʦhimusu &ʦhimutʌsu \\ 
1s>3p &ʦhimunu &ʦhimutʌnu \\ 
1di>3 &ʦhimi &ʦhimiti   \\
1de>3 &ʦhimu &ʦhimutu   \\ 
1pi>3 &ʦhʌmki &ʦhʌmtiki   \\ 
1pe>3 &ʦhʌmkʌ &ʦhʌmtʌkʌ   \\ 
2s>3s & ʔiʦhiːmʉ  & ʔiʦhîmtɛ &ʦhiːme  \\ 
2s>3d & ʔiʦhîmsu  & ʔiʦhîmtɛsu   \\ 
2s>3p & ʔiʦhîmnu  & ʔiʦhîmtɛnu   \\ 
2d>3 & ʔiʦhimi & ʔiʦhimiti &ʦhimije    \\
2n>3 & ʔiʦhʌmni  & ʔiʦhimtɛnu &ʦhimnuje  \\ 
3s>3s & ʦhiːmʉ  & ʦhîmtɛ  \\ 
3>3(d) & ʦhîmsu & ʦhîmtɛsu  \\ 
3>3(p) & ʦhîmnu  & ʦhîmtɛnu \\ 
\midrule
2/3s>1s &ʔiʦhʌmŋʌ & ʔiʦhimʌtʌ &ʦhimʌje \\ 
2/3d>1s &ʔiʦhʌmŋʌsu & ʔiʦhimʌtʌsu &ʦhimʌsuje \\ 
2/3p>1s &ʔiʦhʌmŋʌnu & ʔiʦhimʌtʌnu &ʦhimʌnuje \\ 
2/3>1di & ʔiʦhimi & ʔiʦhimiti    \\
2/3>1de & ʔiʦhimu & ʔiʦhimutu  &ʦhimuje  \\ 
2/3>1pi & ʔiʦhʌmki & ʔiʦhʌmtiki   \\ 
2/3>1pe & ʔiʦhʌmkʌ & ʔiʦhʌmtʌkʌ  &ʦhʌmkʌje  \\ 
3>2s, 1d/pe>2s & ʔiʦhʌm & ʔiʦhîmtɛ   \\ 
3>2d, 1d/pe>2d & ʔiʦhimi & ʔiʦhimiti    \\
3>2p, 1d/pe>2p & ʔiʦhʌmni  & ʔiʦhimtɛnu  \\ 
\midrule
1s>2s & ʦhʌmnɛ  & ʦhʌmtɛni  \\ 
1s>2d & ʦhʌ̂msu  & ʦhʌmtɛnsu   \\ 
1s>2p& ʦhʌ̂mnu  & ʦhʌmtɛnnu   \\ 
\bottomrule
\end{tabular}
\end{table}


\begin{table}[H]
\label{iŋ.vt}
\caption{Transitive verb \ipa{siŋ}  ``ask"}
\begin{tabular}{l|l|l|l|l|l|l|l|l|l|l}  \toprule
&non-past & past & imperative \\ 
1s>3s &siŋu &siŋutʌ \\ 
1s>3d &siŋusu &siŋutʌsu \\ 
1s>3p &siŋunu &siŋutʌnu \\ 
1di>3 &siŋi &siŋiti   \\
1de>3 &siŋu &siŋutu   \\ 
1pi>3 &sʌŋki &sʌŋtiki   \\ 
1pe>3 &sʌŋkʌ &sʌŋtʌkʌ   \\ 
2s>3s & ʔisiːŋʉ  & ʔisîŋtɛ &siːŋe  \\ 
2s>3d & ʔisîŋsu  & ʔisîŋtɛsu   \\ 
2s>3p & ʔisîŋnu  & ʔisîŋtɛnu   \\ 
2d>3 & ʔisiŋi & ʔisiŋiti &siŋije    \\
2n>3 & ʔisūːni  & ʔisiŋtɛnu &siŋnuje  \\ 
3s>3s & siːŋʉ  & sîŋtɛ  \\ 
3>3(d) & sîŋsu & sîŋtɛsu  \\ 
3>3(p) & sîŋnu  & sîŋtɛnu \\ 
\midrule
2/3s>1s &ʔisūːŋʌ & ʔisiŋʌtʌ &siŋʌje \\ 
2/3d>1s &ʔisūːŋʌsu & ʔisiŋʌtʌsu &siŋʌsuje \\ 
2/3p>1s &ʔisūːŋʌnu & ʔisiŋʌtʌnu &siŋʌnuje \\ 
2/3>1di & ʔisiŋi & ʔisiŋiti    \\
2/3>1de & ʔisiŋu & ʔisiŋutu  &siŋuje  \\ 
2/3>1pi & ʔisʌŋki & ʔisʌŋtiki   \\ 
2/3>1pe & ʔisʌŋkʌ & ʔisʌŋtʌkʌ  &sʌŋkʌje  \\ 
3>2s, 1d/pe>2s & ʔisʌŋ & ʔisîŋtɛ   \\ 
3>2d, 1d/pe>2d & ʔisiŋi & ʔisiŋiti    \\
3>2p, 1d/pe>2p & ʔisūːni  & ʔisiŋtɛnu  \\ 
\midrule
1s>2s & sūːnɛ  & sʌntɛni  \\ 
1s>2d & sʌ̂nsu  & sʌntɛnsu   \\ 
1s>2p& sʌ̂nnu  & sʌntɛnnu   \\ 
\bottomrule
\end{tabular}
\end{table}


\begin{table}[H]
\label{ir.vt}
\caption{Transitive verb \ipa{ʦir}  ``pile up bricks"}
\begin{tabular}{l|l|l|l|l|l|l|l|l|l|l}  \toprule
&non-past & past & imperative \\ 
1s>3s &ʦiru &ʦirutʌ \\ 
1s>3d &ʦirusu &ʦirutʌsu \\ 
1s>3p &ʦirunu &ʦirutʌnu \\ 
1di>3 &ʦiri &ʦiriti   \\
1de>3 &ʦiru &ʦirutu   \\ 
1pi>3 &ʦʌrki &ʦʌrtiki   \\ 
1pe>3 &ʦʌrkʌ &ʦʌrtʌkʌ   \\ 
2s>3s & ʔiʦiːrʉ  & ʔiʦîrtɛ &ʦiːre  \\ 
2s>3d & ʔiʦîrsu  & ʔiʦîrtɛsu   \\ 
2s>3p & ʔiʦîrnu  & ʔiʦîrtɛnu   \\ 
2d>3 & ʔiʦiri & ʔiʦiriti &ʦirije    \\
2n>3 & ʔiʦʌrni  & ʔiʦirtɛnu &ʦirnuje  \\ 
3s>3s & ʦiːrʉ  & ʦîrtɛ  \\ 
3>3(d) & ʦîrsu & ʦîrtɛsu  \\ 
3>3(p) & ʦîrnu  & ʦîrtɛnu \\ 
\bottomrule
\end{tabular}
\end{table}


\begin{table}[H]
\label{il.vt}
\caption{Transitive verb \ipa{ɦil}  ``knead"}
\begin{tabular}{l|l|l|l|l|l|l|l|l|l|l}  \toprule
&non-past & past & imperative \\ 
1s>3s &ɦilu &ɦilutʌ \\ 
1s>3d &ɦilusu &ɦilutʌsu \\ 
1s>3p &ɦilunu &ɦilutʌnu \\ 
1di>3 &ɦili &ɦiliti   \\
1de>3 &ɦilu &ɦilutu   \\ 
1pi>3 &ɦʌlki &ɦʌltiki   \\ 
1pe>3 &ɦʌlkʌ &ɦʌltʌkʌ   \\ 
2s>3s & ʔiɦiːlʉ  & ʔiɦîltɛ &ɦiːle  \\ 
2s>3d & ʔiɦîlsu  & ʔiɦîltɛsu   \\ 
2s>3p & ʔiɦîlnu  & ʔiɦîltɛnu   \\ 
2d>3 & ʔiɦili & ʔiɦiliti &ɦilije    \\
2n>3 & ʔiɦʌlni  & ʔiɦiltɛnu &ɦilnuje  \\ 
3s>3s & ɦiːlʉ  & ɦîltɛ  \\ 
3>3(d) & ɦîlsu & ɦîltɛsu  \\ 
3>3(p) & ɦîlnu  & ɦîltɛnu \\ 
\bottomrule
\end{tabular}
\end{table}


\begin{table}[H]
\label{ipt.vt}
\caption{Transitive verb \ipa{ʔipt} ``put to sleep" }
\begin{tabular}{l|l|l|l|l|l|l|l|l|l|l}  \toprule
&non-past & past & imperative \\ 
1s>3s &ʔʌptu &ʔʌptʌ \\ 
1s>3d &ʔʌptusu &ʔʌptʌsu \\ 
1s>3p &ʔʌptunu &ʔʌptʌnu \\ 
1di>3 &ʔipi &ʔipiti   \\
1de>3 &ʔipu &ʔiputu   \\ 
1pi>3 &ʔʌpki &ʔʌptiki   \\ 
1pe>3 &ʔʌpkʌ &ʔʌptʌkʌ   \\ 
2s>3s & ʔiʔʌptʉ  & ʔiʔʌptɛ &ʔʌpte  \\ 
2s>3d & ʔiʔʌpsu  & ʔiʔʌptɛsu   \\ 
2s>3p & ʔiʔʌpnu  & ʔiʔʌptɛnu   \\ 
2d>3 & ʔiʔipi & ʔiʔipiti &ʔipije    \\
2n>3 & ʔiʔʌ̂mni  & ʔiʔiptɛnu &ʔipnuje  \\ 
3s>3s & ʔʌptʉ  & ʔʌptɛ  \\ 
3>3(d) & ʔʌpsu & ʔʌptɛsu  \\ 
3>3(p) & ʔʌpnu  & ʔʌptɛnu \\ 
\midrule
2/3s>1s &ʔiʔʌ̂mŋʌ &ʔiʔipʌtʌ &ʔipʌje \\ 
2/3d>1s &ʔiʔʌ̂mŋʌsu &ʔiʔipʌtʌsu &ʔipʌsuje \\ 
2/3p>1s &ʔiʔʌ̂mŋʌnu &ʔiʔipʌtʌnu &ʔipʌnuje \\ 
2/3>1di &ʔiʔipi &ʔiʔipiti    \\
2/3>1de &ʔiʔipu &ʔiʔiputu  &ʔipuje  \\ 
2/3>1pi &ʔiʔʌpki &ʔiʔʌptiki   \\ 
2/3>1pe &ʔiʔʌpkʌ &ʔiʔʌptʌkʌ  &ʔʌpkʌje  \\ 
3>2s, 1d/pe>2s & ʔiʔʌp & ʔiʔiptɛ   \\ 
3>2d, 1d/pe>2d & ʔiʔipi & ʔiʔipiti    \\
3>2p, 1d/pe>2p & ʔiʔʌ̂mni  & ʔiʔiptɛnu  \\ 
\midrule
1s>2s & ʔʌ̂mnɛ  & ʔʌ̂mtɛni  \\ 
1s>2d & ʔʌ̂msu  & ʔʌ̂mtɛnsu   \\ 
1s>2p& ʔʌ̂mnu  & ʔʌ̂mtɛnnu   \\ 
\bottomrule
\end{tabular}
\end{table}


\begin{table}[H]
\label{itt.vt}
\caption{Transitive verb \ipa{sitt} ``heal (shaman)" }
\begin{tabular}{l|l|l|l|l|l|l|l|l|l|l}  \toprule
&non-past & past & imperative \\ 
1s>3s &sʌttu &sʌttʌ \\ 
1s>3d &sʌttusu &sʌttʌsu \\ 
1s>3p &sʌttunu &sʌttʌnu \\ 
1di>3 &siʦi &sisti   \\
1de>3 &siʦu &sistu   \\ 
1pi>3 &sʌçki &sʌçtiki   \\ 
1pe>3 &sʌçkʌ &sʌçtʌkʌ   \\ 
2s>3s & ʔisʌttʉ  & ʔisʌttɛ &sʌtte  \\ 
2s>3d & ʔisʌtsu  & ʔisʌttɛsu   \\ 
2s>3p & ʔisʌtnu  & ʔisʌttɛnu   \\ 
2d>3 & ʔisiʦi & ʔisisti &siʦije    \\
2n>3 & ʔisʌ̂nni  & ʔisistɛnu &sisnuje  \\ 
3s>3s & sʌttʉ  & sʌttɛ  \\ 
3>3(d) & sʌtsu & sʌttɛsu  \\ 
3>3(p) & sʌtnu  & sʌttɛnu \\ 
\midrule
2/3s>1s &ʔisʌ̂jŋʌ &ʔisistʌ &siʦʌje \\ 
2/3d>1s &ʔisʌ̂jŋʌsu &ʔisistʌsu &siʦʌsuje \\ 
2/3p>1s &ʔisʌ̂jŋʌnu &ʔisistʌnu &siʦʌnuje \\ 
2/3>1di &ʔisiʦi &ʔisisti    \\
2/3>1de &ʔisiʦu &ʔisistu  &siʦuje  \\ 
2/3>1pi &ʔisʌçki &ʔisʌçtiki   \\ 
2/3>1pe &ʔisʌçkʌ &ʔisʌçtʌkʌ  &sʌçkʌje  \\ 
3>2s, 1d/pe>2s & ʔisʌ̂j & ʔisistɛ   \\ 
3>2d, 1d/pe>2d & ʔisiʦi & ʔisisti    \\
3>2p, 1d/pe>2p & ʔisʌ̂nni  & ʔisistɛnu  \\ 
\midrule
1s>2s & sʌ̂nnɛ  & sʌ̂ntɛni  \\ 
1s>2d & sʌ̂nsu  & sʌ̂ntɛnsu   \\ 
1s>2p& sʌ̂nnu  & sʌ̂ntɛnnu   \\ 
\bottomrule
\end{tabular}
\end{table}


\begin{table}[H]
\label{ikt.vt}
\caption{Transitive verb \ipa{ghrikt} ``hold" }
\begin{tabular}{l|l|l|l|l|l|l|l|l|l|l}  \toprule
&non-past & past & imperative \\ 
1s>3s &ghrʌktu &ghrʌktʌ \\ 
1s>3d &ghrʌktusu &ghrʌktʌsu \\ 
1s>3p &ghrʌktunu &ghrʌktʌnu \\ 
1di>3 &ghriki &ghrikiti   \\
1de>3 &ghriku &ghrikutu   \\ 
1pi>3 &ghrʌkki &ghrʌktiki   \\ 
1pe>3 &ghrʌkkʌ &ghrʌktʌkʌ   \\ 
2s>3s & ʔighrʌktʉ  & ʔighrʌktɛ &ghrʌkte  \\ 
2s>3d & ʔighrʌksu  & ʔighrʌktɛsu   \\ 
2s>3p & ʔighrʌknu  & ʔighrʌktɛnu   \\ 
2d>3 & ʔighriki & ʔighrikiti &ghrikije    \\
2n>3 & ʔighrûːni  & ʔighriktɛnu &ghriknuje  \\ 
3s>3s & ghrʌktʉ  & ghrʌktɛ  \\ 
3>3(d) & ghrʌksu & ghrʌktɛsu  \\ 
3>3(p) & ghrʌknu  & ghrʌktɛnu \\ 
\midrule
2/3s>1s &ʔighrûːŋʌ &ʔighrikʌtʌ &ghrikʌje \\ 
2/3d>1s &ʔighrûːŋʌsu &ʔighrikʌtʌsu &ghrikʌsuje \\ 
2/3p>1s &ʔighrûːŋʌnu &ʔighrikʌtʌnu &ghrikʌnuje \\ 
2/3>1di &ʔighriki &ʔighrikiti    \\
2/3>1de &ʔighriku &ʔighrikutu  &ghrikuje  \\ 
2/3>1pi &ʔighrʌkki &ʔighrʌktiki   \\ 
2/3>1pe &ʔighrʌkkʌ &ʔighrʌktʌkʌ  &ghrʌkkʌje  \\ 
3>2s, 1d/pe>2s & ʔighrûː & ʔighriktɛ   \\ 
3>2d, 1d/pe>2d & ʔighriki & ʔighrikiti    \\
3>2p, 1d/pe>2p & ʔighrûːni  & ʔighriktɛnu  \\ 
\midrule
1s>2s & ghrûːnɛ  & ghrʌ̂ntɛni  \\ 
1s>2d & ghrʌ̂nsu  & ghrʌ̂ntɛnsu   \\ 
1s>2p& ghrʌ̂nnu  & ghrʌ̂ntɛnnu   \\ 
\bottomrule
\end{tabular}
\end{table}


\begin{table}[H]
\label{imt.vt}
\caption{Transitive verb \ipa{mimt} ``think" }
\begin{tabular}{l|l|l|l|l|l|l|l|l|l|l}  \toprule
&non-past & past & imperative \\ 
1s>3s &mʌmdu &mʌ̂mtʌ \\ 
1s>3d &mʌmdusu &mʌ̂mtʌsu \\ 
1s>3p &mʌmdunu &mʌ̂mtʌnu \\ 
1di>3 &mimi &mimiti   \\
1de>3 &mimu &mimutu   \\ 
1pi>3 &mʌmki &mʌmtiki   \\ 
1pe>3 &mʌmkʌ &mʌmtʌkʌ   \\ 
2s>3s & ʔimʌmdʉ  & ʔimʌ̂mtɛ &mʌmde  \\ 
2s>3d & ʔimʌ̂msu  & ʔimʌ̂mtɛsu   \\ 
2s>3p & ʔimʌ̂mnu  & ʔimʌ̂mtɛnu   \\ 
2d>3 & ʔimimi & ʔimimiti &mimije    \\
2n>3 & ʔimʌmni  & ʔimimtɛnu &mimnuje  \\ 
3s>3s & mʌmdʉ  & mʌ̂mtɛ  \\ 
3>3(d) & mʌ̂msu & mʌ̂mtɛsu  \\ 
3>3(p) & mʌ̂mnu  & mʌ̂mtɛnu \\ 
\midrule
2/3s>1s &ʔimʌmŋʌ &ʔimimʌtʌ &mimʌje \\ 
2/3d>1s &ʔimʌmŋʌsu &ʔimimʌtʌsu &mimʌsuje \\ 
2/3p>1s &ʔimʌmŋʌnu &ʔimimʌtʌnu &mimʌnuje \\ 
2/3>1di &ʔimimi &ʔimimiti    \\
2/3>1de &ʔimimu &ʔimimutu  &mimuje  \\ 
2/3>1pi &ʔimʌmki &ʔimʌmtiki   \\ 
2/3>1pe &ʔimʌmkʌ &ʔimʌmtʌkʌ  &mʌmkʌje  \\ 
3>2s, 1d/pe>2s & ʔimʌm & ʔimîmtɛ   \\ 
3>2d, 1d/pe>2d & ʔimimi & ʔimimiti    \\
3>2p, 1d/pe>2p & ʔimʌmni  & ʔimimtɛnu  \\ 
\midrule
1s>2s & mʌmnɛ  & mʌmtɛni  \\ 
1s>2d & mʌ̂msu  & mʌmtɛnsu   \\ 
1s>2p& mʌ̂mnu  & mʌmtɛnnu   \\ 
\bottomrule
\end{tabular}
\end{table}


\begin{table}[H]
\label{int.vt}
\caption{Transitive verb \ipa{ŋint} ``be afraid of" }
\begin{tabular}{l|l|l|l|l|l|l|l|l|l|l}  \toprule
&non-past & past & imperative \\ 
1s>3s &ŋʌndu &ŋʌ̂ntʌ \\ 
1s>3d &ŋʌndusu &ŋʌ̂ntʌsu \\ 
1s>3p &ŋʌndunu &ŋʌ̂ntʌnu \\ 
1di>3 &ŋiːʦi &ŋiːsti   \\
1de>3 &ŋiːʦu &ŋiːstu   \\ 
1pi>3 &ŋʌjki &ŋʌjtiki   \\ 
1pe>3 &ŋʌjkʌ &ŋʌjtʌkʌ   \\ 
2s>3s & ʔiŋʌndʉ  & ʔiŋʌ̂ntɛ &ŋʌnde  \\ 
2s>3d & ʔiŋʌ̂nsu  & ʔiŋʌ̂ntɛsu   \\ 
2s>3p & ʔiŋʌ̂nnu  & ʔiŋʌ̂ntɛnu   \\ 
2d>3 & ʔiŋiːʦi & ʔiŋiːsti &ŋiːʦije    \\
2n>3 & ʔiŋʌjni  & ʔiŋiːstɛnu &ŋiːsnuje  \\ 
3s>3s & ŋʌndʉ  & ŋʌ̂ntɛ  \\ 
3>3(d) & ŋʌ̂nsu & ŋʌ̂ntɛsu  \\ 
3>3(p) & ŋʌ̂nnu  & ŋʌ̂ntɛnu \\ 
\midrule
2/3s>1s &ʔiŋʌjŋʌ &ʔiŋiːstʌ &ŋiːʦʌje \\ 
2/3d>1s &ʔiŋʌjŋʌsu &ʔiŋiːstʌsu &ŋiːʦʌsuje \\ 
2/3p>1s &ʔiŋʌjŋʌnu &ʔiŋiːstʌnu &ŋiːʦʌnuje \\ 
2/3>1di &ʔiŋiːʦi &ʔiŋiːsti    \\
2/3>1de &ʔiŋiːʦu &ʔiŋiːstu  &ŋiːʦuje  \\ 
2/3>1pi &ʔiŋʌjki &ʔiŋʌjtiki   \\ 
2/3>1pe &ʔiŋʌjkʌ &ʔiŋʌjtʌkʌ  &ŋʌjkʌje  \\ 
3>2s, 1d/pe>2s & ʔiŋʌj & ʔiŋiːstɛ   \\ 
3>2d, 1d/pe>2d & ʔiŋiːʦi & ʔiŋiːsti    \\
3>2p, 1d/pe>2p & ʔiŋʌjni  & ʔiŋiːstɛnu  \\ 
\midrule
1s>2s & ŋʌjnɛ  & ŋʌjtɛni  \\ 
1s>2d & ŋʌ̂jsu  & ŋʌjtɛnsu   \\ 
1s>2p& ŋʌ̂jnu  & ŋʌjtɛnnu   \\ 
\bottomrule
\end{tabular}
\end{table}


\begin{table}[H]
\label{ilt.vt}
\caption{Transitive verb \ipa{ʦhilt} ``be dissatisfied with" }
\begin{tabular}{l|l|l|l|l|l|l|l|l|l|l}  \toprule
&non-past & past & imperative \\ 
1s>3s &ʦhʌldu &ʦhʌ̂ltʌ \\ 
1s>3d &ʦhʌldusu &ʦhʌ̂ltʌsu \\ 
1s>3p &ʦhʌldunu &ʦhʌ̂ltʌnu \\ 
1di>3 &ʦhili &ʦhiliti   \\
1de>3 &ʦhilu &ʦhilutu   \\ 
1pi>3 &ʦhʌlki &ʦhʌltiki   \\ 
1pe>3 &ʦhʌlkʌ &ʦhʌltʌkʌ   \\ 
2s>3s & ʔiʦhʌldʉ  & ʔiʦhʌ̂ltɛ &ʦhʌlde  \\ 
2s>3d & ʔiʦhʌ̂lsu  & ʔiʦhʌ̂ltɛsu   \\ 
2s>3p & ʔiʦhʌ̂lnu  & ʔiʦhʌ̂ltɛnu   \\ 
2d>3 & ʔiʦhili & ʔiʦhiliti &ʦhilije    \\
2n>3 & ʔiʦhʌlni  & ʔiʦhiltɛnu &ʦhilnuje  \\ 
3s>3s & ʦhʌldʉ  & ʦhʌ̂ltɛ  \\ 
3>3(d) & ʦhʌ̂lsu & ʦhʌ̂ltɛsu  \\ 
3>3(p) & ʦhʌ̂lnu  & ʦhʌ̂ltɛnu \\ 
\midrule
2/3s>1s &ʔiʦhʌlŋʌ &ʔiʦhilʌtʌ &ʦhilʌje \\ 
2/3d>1s &ʔiʦhʌlŋʌsu &ʔiʦhilʌtʌsu &ʦhilʌsuje \\ 
2/3p>1s &ʔiʦhʌlŋʌnu &ʔiʦhilʌtʌnu &ʦhilʌnuje \\ 
2/3>1di &ʔiʦhili &ʔiʦhiliti    \\
2/3>1de &ʔiʦhilu &ʔiʦhilutu  &ʦhiluje  \\ 
2/3>1pi &ʔiʦhʌlki &ʔiʦhʌltiki   \\ 
2/3>1pe &ʔiʦhʌlkʌ &ʔiʦhʌltʌkʌ  &ʦhʌlkʌje  \\ 
3>2s, 1d/pe>2s & ʔiʦhʌl & ʔiʦhîltɛ   \\ 
3>2d, 1d/pe>2d & ʔiʦhili & ʔiʦhiliti    \\
3>2p, 1d/pe>2p & ʔiʦhʌlni  & ʔiʦhiltɛnu  \\ 
\midrule
1s>2s & ʦhʌlnɛ  & ʦhʌltɛni  \\ 
1s>2d & ʦhʌ̂lsu  & ʦhʌltɛnsu   \\ 
1s>2p& ʦhʌ̂lnu  & ʦhʌltɛnnu   \\ 
\bottomrule
\end{tabular}
\end{table}


\begin{table}[H]
\label{o.vi}
\caption{Intransitive verb \ipa{ɦo} ``come" }
\begin{tabular}{l|l|l|l|l|l|l|l|l|l|l}  \toprule
&non-past & past & imperative \\ 
1s &ɦɵŋʌ &ɦɵŋʌtʌ \\ 
1di &ɦɵji &ɦɵ̂iti   \\
1de &ɦɵju &ɦɵ̂itu   \\ 
1pi &ɦɵki &ɦɵktiki   \\ 
1pe &ɦɵkʌ &ɦɵktʌkʌ   \\ 
2s & ʔiɦɵ & ʔiɦoːtɛ &ɦoːje  \\ 
2d & ʔiɦɵji & ʔiɦɵ̂iti &ɦɵ̂ije    \\
2n & ʔiɦɵni  & ʔiɦotnu &ɦônje  \\ 
3s & ɦɵ & ɦoːtɛ   \\ 
3d & ɦɵji & ɦɵ̂iti     \\ 
3n & ɦɵnu  & ɦotnu \\ 
\bottomrule
\end{tabular}
\end{table}


\begin{table}[H]
\label{op.vi}
\caption{Intransitive verb \ipa{sop} ``be full"  }
\begin{tabular}{l|l|l|l|l|l|l|l|l|l|l}  \toprule
&non-past & past & imperative \\ 
1s &soɔ̂mŋʌ &sɵpʌtʌ \\ 
1di &sɵpi &sɵpiti   \\
1de &sɵpu &sɵputu   \\ 
1pi &soɔpki &soɔptiki   \\ 
1pe &soɔpkʌ &soɔptʌkʌ   \\ 
2s & ʔisoɔp & ʔisɵptɛ &sɵpje  \\ 
2d & ʔisɵpi & ʔisɵpiti &sɵpije    \\
2n & ʔisoɔ̂mni  & ʔisɵptɛnu &sɵpnuje  \\ 
3s & soɔp & sɵptɛ   \\ 
3d & sɵpi & sɵpiti   \\ 
3n & soɔ̂mnu  & sɵptɛnu \\ 
\bottomrule
\end{tabular}
\end{table}


\begin{table}[H]
\label{ot.vi}
\caption{Intransitive verb \ipa{jot} ``look like"  }
\begin{tabular}{l|l|l|l|l|l|l|l|l|l|l}  \toprule
&non-past & past & imperative \\ 
1s &joɔ̂jŋʌ &jɵstʌ \\ 
1di &jɵʦi &jɵsti   \\
1de &jɵʦu &jɵstu   \\ 
1pi &joɔçki &joɔçtiki   \\ 
1pe &joɔçkʌ &joɔçtʌkʌ   \\ 
2s & ʔijoɔ̂j & ʔijɵstɛ &jɵʦʦe  \\ 
2d & ʔijɵʦi & ʔijɵsti &jɵʦije    \\
2n & ʔijoɔ̂nni  & ʔijɵstɛnu &jɵsnuje  \\ 
3s & joɔ̂j & jɵstɛ   \\ 
3d & jɵʦi & jɵsti   \\ 
3n & joɔ̂nnu  & jɵstɛnu \\ 
\bottomrule
\end{tabular}
\end{table}


\begin{table}[H]
\label{ok.vi}
\caption{Intransitive verb \ipa{ʔok} ``crow"  }
\begin{tabular}{l|l|l|l|l|l|l|l|l|l|l}  \toprule
&non-past & past  \\ 
3s & ʔôː & ʔɵktɛ   \\ 
\bottomrule
\end{tabular}
\end{table}


\begin{table}[H]
\label{om.vi}
\caption{Intransitive verb \ipa{ʦhom} ``dance"  }
\begin{tabular}{l|l|l|l|l|l|l|l|l|l|l}  \toprule
&non-past & past & imperative \\ 
1s &ʦhoɔmŋʌ &ʦhɵmʌtʌ \\ 
1di &ʦhɵmi &ʦhɵmiti   \\
1de &ʦhɵmu &ʦhɵmutu   \\ 
1pi &ʦhoɔmki &ʦhoɔmtiki   \\ 
1pe &ʦhoɔmkʌ &ʦhoɔmtʌkʌ   \\ 
2s & ʔiʦhoɔm & ʔiʦhɵ̂mtɛ &ʦhɵ̂mje  \\ 
2d & ʔiʦhɵmi & ʔiʦhɵmiti &ʦhɵmije    \\
2n & ʔiʦhoɔmni  & ʔiʦhɵmtɛnu &ʦhɵmnuje  \\ 
3s & ʦhoɔm & ʦhɵ̂mtɛ   \\ 
3d & ʦhɵmi & ʦhɵmiti   \\ 
3n & ʦhoɔmnu  & ʦhɵmtɛnu \\ 
\bottomrule
\end{tabular}
\end{table}


\begin{table}[H]
\label{on.vi}
\caption{Intransitive verb \ipa{ʦon} ``jump"  }
\begin{tabular}{l|l|l|l|l|l|l|l|l|l|l}  \toprule
&non-past & past & imperative \\ 
1s &ʦoɔjŋʌ &ʦɵːstʌ \\ 
1di &ʦɵːʦi &ʦɵːsti   \\
1de &ʦɵːʦu &ʦɵːstu   \\ 
1pi &ʦoɔjki &ʦoɔjtiki   \\ 
1pe &ʦoɔjkʌ &ʦoɔjtʌkʌ   \\ 
2s & ʔiʦoɔj & ʔiʦɵːstɛ &ʦɵːʦe  \\ 
2d & ʔiʦɵːʦi & ʔiʦɵːsti &ʦɵːʦije    \\
2n & ʔiʦoɔjni  & ʔiʦɵːstɛnu &ʦɵːsnuje  \\ 
3s & ʦoɔj & ʦɵːstɛ   \\ 
3d & ʦɵːʦi & ʦɵːsti   \\ 
3n & ʦoɔjnu  & ʦɵːstɛnu \\ 
\bottomrule
\end{tabular}
\end{table}


\begin{table}[H]
\label{oŋ.vi}
\caption{Intransitive verb \ipa{khoŋ} ``come"  }
\begin{tabular}{l|l|l|l|l|l|l|l|l|l|l}  \toprule
&non-past & past & imperative \\ 
1s &khōːŋʌ &khɵŋʌtʌ \\ 
1di &khɵŋi &khɵŋiti   \\
1de &khɵŋu &khɵŋutu   \\ 
1pi &khoŋki &khoŋtiki   \\ 
1pe &khoŋkʌ &khoŋtʌkʌ   \\ 
2s & ʔikhoŋ & ʔikhɵ̂ŋtɛ &khɵ̂ŋje  \\ 
2d & ʔikhɵŋi & ʔikhɵŋiti &khɵŋije    \\
2n & ʔikhōːni  & ʔikhɵŋtɛnu &khɵŋnuje  \\ 
3s & khoŋ & khɵ̂ŋtɛ   \\ 
3d & khɵŋi & khɵŋiti   \\ 
3n & khōːnu  & khɵŋtɛnu \\ 
\bottomrule
\end{tabular}
\end{table}


\begin{table}[H]
\label{or.vi}
\caption{Intransitive verb \ipa{bhor} ``grow"  }
\begin{tabular}{l|l|l|l|l|l|l|l|l|l|l}  \toprule
&non-past & past & imperative \\ 
1s &bhoɔrŋʌ &bhɵrʌtʌ \\ 
1di &bhɵri &bhɵriti   \\
1de &bhɵru &bhɵrutu   \\ 
1pi &bhoɔrki &bhoɔrtiki   \\ 
1pe &bhoɔrkʌ &bhoɔrtʌkʌ   \\ 
2s & ʔibhoɔr & ʔibhɵ̂rtɛ &bhɵ̂rje  \\ 
2d & ʔibhɵri & ʔibhɵriti &bhɵrije    \\
2n & ʔibhoɔrni  & ʔibhɵrtɛnu &bhɵrnuje  \\ 
3s & bhoɔr & bhɵ̂rtɛ   \\ 
3d & bhɵri & bhɵriti   \\ 
3n & bhoɔrnu  & bhɵrtɛnu \\ 
\bottomrule
\end{tabular}
\end{table}


\begin{table}[H]
\label{ol.vi}
\caption{Intransitive verb \ipa{ghol} ``grow in width"  }
\begin{tabular}{l|l|l|l|l|l|l|l|l|l|l}  \toprule
&non-past & past  \\ 
3s & ghoɔl & ghɵ̂ltɛ   \\ 
\bottomrule
\end{tabular}
\end{table}


\begin{table}[H]
\label{o.vt}
\caption{Transitive verb \ipa{phlo} ``help" }
\begin{tabular}{l|l|l|l|l|l|l|l|l|l|l}  \toprule
&non-past & past & imperative \\ 
1s &phlɵŋʌ &phlɵ̂ŋtʌ \\ 
1di &phlɵji &phlɵ̂iti   \\
1de &phlɵju &phlɵ̂itu   \\ 
1pi &phlɵki &phlɵktiki   \\ 
1pe &phlɵkʌ &phlɵktʌkʌ   \\ 
2s & ʔiphlɵ & ʔiphlɵtɛ &phlɵje  \\ 
2d & ʔiphlɵji & ʔiphlɵ̂iti &phlɵ̂ije    \\
2n & ʔiphlɵni  & ʔiphlotnu &phlônje  \\ 
3s & phlɵ & phlɵtɛ   \\ 
3d & phlɵsu & phlɵtsu     \\ 
3n & phlɵnu  & phlɵtnu \\ 
\midrule
2/3s>1s &ʔiphlɵŋʌ &ʔiphlɵŋʌtʌ &phlɵŋʌje \\ 
2/3d>1s &ʔiphlɵŋʌsu &ʔiphlɵŋʌtʌsu &phlɵŋʌsuje \\ 
2/3p>1s &ʔiphlɵŋʌnu &ʔiphlɵŋʌtʌnu &phlɵŋʌnuje \\ 
2/3>1di &ʔiphlɵji &ʔiphlɵ̂iti    \\
2/3>1de &ʔiphlɵju &ʔiphlɵ̂itu  &phlɵije  \\ 
2/3>1pi &ʔiphlɵki &ʔiphlɵktiki   \\ 
2/3>1pe &ʔiphlɵkʌ &ʔiphlɵktʌkʌ  &phlɵkʌje  \\ 
3>2s, 1d/pe>2s & ʔiphlɵ & ʔiphloːtɛ   \\ 
3>2d, 1d/pe>2d & ʔiphlɵji & ʔiphlɵ̂iti     \\
3>2p, 1d/pe>2p & ʔiphlɵni  & ʔiphlotnu  \\ 
\midrule
1s>2s & phlɵnɛ  & phlɵ̂ntɛni  \\ 
1s>2d & phlɵ̂nsu  & phlɵ̂ntɛnsu   \\ 
1s>2p& phlɵ̂nnu  & phlɵ̂ntɛnnu   \\ 
\bottomrule
\end{tabular}
\end{table}


\begin{table}[H]
\label{op.vt}
\caption{Transitive verb \ipa{ʔop}  ``shoot"}
\begin{tabular}{l|l|l|l|l|l|l|l|l|l|l}  \toprule
&non-past & past & imperative \\ 
1s>3s &ʔobu &ʔobutʌ \\ 
1s>3d &ʔobusu &ʔobutʌsu \\ 
1s>3p &ʔobunu &ʔobutʌnu \\ 
1di>3 &ʔɵpi &ʔɵpiti   \\
1de>3 &ʔɵpu &ʔɵputu   \\ 
1pi>3 &ʔoɔpki &ʔoɔptiki   \\ 
1pe>3 &ʔoɔpkʌ &ʔoɔptʌkʌ   \\ 
2s>3s & ʔiʔɵːbʉ  & ʔiʔɵːptɛ &ʔɵːbe  \\ 
2s>3d & ʔiʔɵːpsu  & ʔiʔɵːptɛsu   \\ 
2s>3p & ʔiʔɵːpnu  & ʔiʔɵːptɛnu   \\ 
2d>3 & ʔiʔɵpi & ʔiʔɵpiti &ʔɵpije    \\
2n>3 & ʔiʔoɔ̂mni  & ʔiʔɵptɛnu &ʔɵpnuje  \\ 
3s>3s & ʔɵːbʉ  & ʔɵːptɛ  \\ 
3>3(d) & ʔɵːpsu & ʔɵːptɛsu  \\ 
3>3(p) & ʔɵːpnu  & ʔɵːptɛnu \\ 
\midrule
2/3s>1s &ʔiʔoɔ̂mŋʌ & ʔiʔɵpʌtʌ &ʔɵpʌje \\ 
2/3d>1s &ʔiʔoɔ̂mŋʌsu & ʔiʔɵpʌtʌsu &ʔɵpʌsuje \\ 
2/3p>1s &ʔiʔoɔ̂mŋʌnu & ʔiʔɵpʌtʌnu &ʔɵpʌnuje \\ 
2/3>1di & ʔiʔɵpi & ʔiʔɵpiti    \\
2/3>1de & ʔiʔɵpu & ʔiʔɵputu  &ʔɵpuje  \\ 
2/3>1pi & ʔiʔoɔpki & ʔiʔoɔptiki   \\ 
2/3>1pe & ʔiʔoɔpkʌ & ʔiʔoɔptʌkʌ  &ʔoɔpkʌje  \\ 
3>2s, 1d/pe>2s & ʔiʔoɔp & ʔiʔɵptɛ   \\ 
3>2d, 1d/pe>2d & ʔiʔɵpi & ʔiʔɵpiti    \\
3>2p, 1d/pe>2p & ʔiʔoɔ̂mni  & ʔiʔɵptɛnu  \\ 
\midrule
1s>2s & ʔoɔ̂mnɛ  & ʔoɔ̂mtɛni  \\ 
1s>2d & ʔoɔ̂msu  & ʔoɔ̂mtɛnsu   \\ 
1s>2p& ʔoɔ̂mnu  & ʔoɔ̂mtɛnnu   \\ 
\bottomrule
\end{tabular}
\end{table}


\begin{table}[H]
\label{ot.vt}
\caption{Transitive verb \ipa{rot}  ``hit a target"}
\begin{tabular}{l|l|l|l|l|l|l|l|l|l|l}  \toprule
&non-past & past & imperative \\ 
1s>3s &rodu &rôːtʌ \\ 
1s>3d &rodusu &rôːtʌsu \\ 
1s>3p &rodunu &rôːtʌnu \\ 
1di>3 &rɵʦi &rɵsti   \\
1de>3 &rɵʦu &rɵstu   \\ 
1pi>3 &roɔçki &roɔçtiki   \\ 
1pe>3 &roɔçkʌ &roɔçtʌkʌ   \\ 
2s>3s & ʔirɵːdʉ  & ʔirɵ̂ːtɛ &rɵːde  \\ 
2s>3d & ʔirɵːtsu  & ʔirɵ̂ːtɛsu   \\ 
2s>3p & ʔirɵːtnu  & ʔirɵ̂ːtɛnu   \\ 
2d>3 & ʔirɵʦi & ʔirɵsti &rɵʦije    \\
2n>3 & ʔiroɔ̂nni  & ʔirɵstɛnu &rɵsnuje  \\ 
3s>3s & rɵːdʉ  & rɵ̂ːtɛ  \\ 
3>3(d) & rɵːtsu & rɵ̂ːtɛsu  \\ 
3>3(p) & rɵːtnu  & rɵ̂ːtɛnu \\ 
\midrule
2/3s>1s &ʔiroɔ̂jŋʌ & ʔirɵstʌ &rɵʦʌje \\ 
2/3d>1s &ʔiroɔ̂jŋʌsu & ʔirɵstʌsu &rɵʦʌsuje \\ 
2/3p>1s &ʔiroɔ̂jŋʌnu & ʔirɵstʌnu &rɵʦʌnuje \\ 
2/3>1di & ʔirɵʦi & ʔirɵsti    \\
2/3>1de & ʔirɵʦu & ʔirɵstu  &rɵʦuje  \\ 
2/3>1pi & ʔiroɔçki & ʔiroɔçtiki   \\ 
2/3>1pe & ʔiroɔçkʌ & ʔiroɔçtʌkʌ  &roɔçkʌje  \\ 
3>2s, 1d/pe>2s & ʔiroɔ̂j & ʔirɵstɛ   \\ 
3>2d, 1d/pe>2d & ʔirɵʦi & ʔirɵsti    \\
3>2p, 1d/pe>2p & ʔiroɔ̂nni  & ʔirɵstɛnu  \\ 
\midrule
1s>2s & roɔ̂nnɛ  & roɔ̂ntɛni  \\ 
1s>2d & roɔ̂nsu  & roɔ̂ntɛnsu   \\ 
1s>2p& roɔ̂nnu  & roɔ̂ntɛnnu   \\ 
\bottomrule
\end{tabular}
\end{table}


\begin{table}[H]
\label{ok.vt}
\caption{Transitive verb \ipa{phrok}  ``untie"}
\begin{tabular}{l|l|l|l|l|l|l|l|l|l|l}  \toprule
&non-past & past & imperative \\ 
1s>3s &phrogu &phrogutʌ \\ 
1s>3d &phrogusu &phrogutʌsu \\ 
1s>3p &phrogunu &phrogutʌnu \\ 
1di>3 &phrɵki &phrɵkiti   \\
1de>3 &phrɵku &phrɵkutu   \\ 
1pi>3 &phrokki &phroktiki   \\ 
1pe>3 &phrokkʌ &phroktʌkʌ   \\ 
2s>3s & ʔiphrɵːgʉ  & ʔiphrɵːktɛ &phrɵːge  \\ 
2s>3d & ʔiphrɵːksu  & ʔiphrɵːktɛsu   \\ 
2s>3p & ʔiphrɵːknu  & ʔiphrɵːktɛnu   \\ 
2d>3 & ʔiphrɵki & ʔiphrɵkiti &phrɵkije    \\
2n>3 & ʔiphrôːni  & ʔiphrɵktɛnu &phrɵknuje  \\ 
3s>3s & phrɵːgʉ  & phrɵːktɛ  \\ 
3>3(d) & phrɵːksu & phrɵːktɛsu  \\ 
3>3(p) & phrɵːknu  & phrɵːktɛnu \\ 
\midrule
2/3s>1s &ʔiphrôːŋʌ & ʔiphrɵkʌtʌ &phrɵkʌje \\ 
2/3d>1s &ʔiphrôːŋʌsu & ʔiphrɵkʌtʌsu &phrɵkʌsuje \\ 
2/3p>1s &ʔiphrôːŋʌnu & ʔiphrɵkʌtʌnu &phrɵkʌnuje \\ 
2/3>1di & ʔiphrɵki & ʔiphrɵkiti    \\
2/3>1de & ʔiphrɵku & ʔiphrɵkutu  &phrɵkuje  \\ 
2/3>1pi & ʔiphrokki & ʔiphroktiki   \\ 
2/3>1pe & ʔiphrokkʌ & ʔiphroktʌkʌ  &phrokkʌje  \\ 
3>2s, 1d/pe>2s & ʔiphrôː & ʔiphrɵktɛ   \\ 
3>2d, 1d/pe>2d & ʔiphrɵki & ʔiphrɵkiti    \\
3>2p, 1d/pe>2p & ʔiphrôːni  & ʔiphrɵktɛnu  \\ 
\midrule
1s>2s & phrôːnɛ  & phrôntɛni  \\ 
1s>2d & phrônsu  & phrôntɛnsu   \\ 
1s>2p& phrônnu  & phrôntɛnnu   \\ 
\bottomrule
\end{tabular}
\end{table}


\begin{table}[H]
\label{om.vt}
\caption{Transitive verb \ipa{lom}  ``look for"}
\begin{tabular}{l|l|l|l|l|l|l|l|l|l|l}  \toprule
&non-past & past & imperative \\ 
1s>3s &lomu &lomutʌ \\ 
1s>3d &lomusu &lomutʌsu \\ 
1s>3p &lomunu &lomutʌnu \\ 
1di>3 &lɵmi &lɵmiti   \\
1de>3 &lɵmu &lɵmutu   \\ 
1pi>3 &loɔmki &loɔmtiki   \\ 
1pe>3 &loɔmkʌ &loɔmtʌkʌ   \\ 
2s>3s & ʔilɵːmʉ  & ʔilɵ̂mtɛ &lɵːme  \\ 
2s>3d & ʔilɵ̂msu  & ʔilɵ̂mtɛsu   \\ 
2s>3p & ʔilɵ̂mnu  & ʔilɵ̂mtɛnu   \\ 
2d>3 & ʔilɵmi & ʔilɵmiti &lɵmije    \\
2n>3 & ʔiloɔmni  & ʔilɵmtɛnu &lɵmnuje  \\ 
3s>3s & lɵːmʉ  & lɵ̂mtɛ  \\ 
3>3(d) & lɵ̂msu & lɵ̂mtɛsu  \\ 
3>3(p) & lɵ̂mnu  & lɵ̂mtɛnu \\ 
\midrule
2/3s>1s &ʔiloɔmŋʌ & ʔilɵmʌtʌ &lɵmʌje \\ 
2/3d>1s &ʔiloɔmŋʌsu & ʔilɵmʌtʌsu &lɵmʌsuje \\ 
2/3p>1s &ʔiloɔmŋʌnu & ʔilɵmʌtʌnu &lɵmʌnuje \\ 
2/3>1di & ʔilɵmi & ʔilɵmiti    \\
2/3>1de & ʔilɵmu & ʔilɵmutu  &lɵmuje  \\ 
2/3>1pi & ʔiloɔmki & ʔiloɔmtiki   \\ 
2/3>1pe & ʔiloɔmkʌ & ʔiloɔmtʌkʌ  &loɔmkʌje  \\ 
3>2s, 1d/pe>2s & ʔiloɔm & ʔilɵ̂mtɛ   \\ 
3>2d, 1d/pe>2d & ʔilɵmi & ʔilɵmiti    \\
3>2p, 1d/pe>2p & ʔiloɔmni  & ʔilɵmtɛnu  \\ 
\midrule
1s>2s & loɔmnɛ  & loɔmtɛni  \\ 
1s>2d & loɔ̂msu  & loɔmtɛnsu   \\ 
1s>2p& loɔ̂mnu  & loɔmtɛnnu   \\ 
\bottomrule
\end{tabular}
\end{table}


\begin{table}[H]
\label{oŋ.vt}
\caption{Transitive verb \ipa{ʦoŋ}  ``add"}
\begin{tabular}{l|l|l|l|l|l|l|l|l|l|l}  \toprule
&non-past & past & imperative \\ 
1s>3s &ʦoŋu &ʦoŋutʌ \\ 
1s>3d &ʦoŋusu &ʦoŋutʌsu \\ 
1s>3p &ʦoŋunu &ʦoŋutʌnu \\ 
1di>3 &ʦɵŋi &ʦɵŋiti   \\
1de>3 &ʦɵŋu &ʦɵŋutu   \\ 
1pi>3 &ʦoŋki &ʦoŋtiki   \\ 
1pe>3 &ʦoŋkʌ &ʦoŋtʌkʌ   \\ 
2s>3s & ʔiʦɵːŋʉ  & ʔiʦɵ̂ŋtɛ &ʦɵːŋe  \\ 
2s>3d & ʔiʦɵ̂ŋsu  & ʔiʦɵ̂ŋtɛsu   \\ 
2s>3p & ʔiʦɵ̂ŋnu  & ʔiʦɵ̂ŋtɛnu   \\ 
2d>3 & ʔiʦɵŋi & ʔiʦɵŋiti &ʦɵŋije    \\
2n>3 & ʔiʦōːni  & ʔiʦɵŋtɛnu &ʦɵŋnuje  \\ 
3s>3s & ʦɵːŋʉ  & ʦɵ̂ŋtɛ  \\ 
3>3(d) & ʦɵ̂ŋsu & ʦɵ̂ŋtɛsu  \\ 
3>3(p) & ʦɵ̂ŋnu  & ʦɵ̂ŋtɛnu \\ 
\bottomrule
\end{tabular}
\end{table}


\begin{table}[H]
\label{or.vt}
\caption{Transitive verb \ipa{khor}  ``fry"}
\begin{tabular}{l|l|l|l|l|l|l|l|l|l|l}  \toprule
&non-past & past & imperative \\ 
1s>3s &khoru &khorutʌ \\ 
1s>3d &khorusu &khorutʌsu \\ 
1s>3p &khorunu &khorutʌnu \\ 
1di>3 &khɵri &khɵriti   \\
1de>3 &khɵru &khɵrutu   \\ 
1pi>3 &khoɔrki &khoɔrtiki   \\ 
1pe>3 &khoɔrkʌ &khoɔrtʌkʌ   \\ 
2s>3s & ʔikhɵːrʉ  & ʔikhɵ̂rtɛ &khɵːre  \\ 
2s>3d & ʔikhɵ̂rsu  & ʔikhɵ̂rtɛsu   \\ 
2s>3p & ʔikhɵ̂rnu  & ʔikhɵ̂rtɛnu   \\ 
2d>3 & ʔikhɵri & ʔikhɵriti &khɵrije    \\
2n>3 & ʔikhoɔrni  & ʔikhɵrtɛnu &khɵrnuje  \\ 
3s>3s & khɵːrʉ  & khɵ̂rtɛ  \\ 
3>3(d) & khɵ̂rsu & khɵ̂rtɛsu  \\ 
3>3(p) & khɵ̂rnu  & khɵ̂rtɛnu \\ 
\bottomrule
\end{tabular}
\end{table}


\begin{table}[H]
\label{ol.vt}
\caption{Transitive verb \ipa{tol}  ``push"}
\begin{tabular}{l|l|l|l|l|l|l|l|l|l|l}  \toprule
&non-past & past & imperative \\ 
1s>3s &tolu &tolutʌ \\ 
1s>3d &tolusu &tolutʌsu \\ 
1s>3p &tolunu &tolutʌnu \\ 
1di>3 &tɵli &tɵliti   \\
1de>3 &tɵlu &tɵlutu   \\ 
1pi>3 &toɔlki &toɔltiki   \\ 
1pe>3 &toɔlkʌ &toɔltʌkʌ   \\ 
2s>3s & ʔitɵːlʉ  & ʔitɵ̂ltɛ &tɵːle  \\ 
2s>3d & ʔitɵ̂lsu  & ʔitɵ̂ltɛsu   \\ 
2s>3p & ʔitɵ̂lnu  & ʔitɵ̂ltɛnu   \\ 
2d>3 & ʔitɵli & ʔitɵliti &tɵlije    \\
2n>3 & ʔitoɔlni  & ʔitɵltɛnu &tɵlnuje  \\ 
3s>3s & tɵːlʉ  & tɵ̂ltɛ  \\ 
3>3(d) & tɵ̂lsu & tɵ̂ltɛsu  \\ 
3>3(p) & tɵ̂lnu  & tɵ̂ltɛnu \\ 
\midrule
2/3s>1s &ʔitoɔlŋʌ & ʔitɵlʌtʌ &tɵlʌje \\ 
2/3d>1s &ʔitoɔlŋʌsu & ʔitɵlʌtʌsu &tɵlʌsuje \\ 
2/3p>1s &ʔitoɔlŋʌnu & ʔitɵlʌtʌnu &tɵlʌnuje \\ 
2/3>1di & ʔitɵli & ʔitɵliti    \\
2/3>1de & ʔitɵlu & ʔitɵlutu  &tɵluje  \\ 
2/3>1pi & ʔitoɔlki & ʔitoɔltiki   \\ 
2/3>1pe & ʔitoɔlkʌ & ʔitoɔltʌkʌ  &toɔlkʌje  \\ 
3>2s, 1d/pe>2s & ʔitoɔl & ʔitɵ̂ltɛ   \\ 
3>2d, 1d/pe>2d & ʔitɵli & ʔitɵliti    \\
3>2p, 1d/pe>2p & ʔitoɔlni  & ʔitɵltɛnu  \\ 
\midrule
1s>2s & toɔlnɛ  & toɔltɛni  \\ 
1s>2d & toɔ̂lsu  & toɔltɛnsu   \\ 
1s>2p& toɔ̂lnu  & toɔltɛnnu   \\ 
\bottomrule
\end{tabular}
\end{table}


\begin{table}[H]
\label{opt.vt}
\caption{Transitive verb \ipa{sopt} ``beat" }
\begin{tabular}{l|l|l|l|l|l|l|l|l|l|l}  \toprule
&non-past & past & imperative \\ 
1s>3s &soɔptu &soɔptʌ \\ 
1s>3d &soɔptusu &soɔptʌsu \\ 
1s>3p &soɔptunu &soɔptʌnu \\ 
1di>3 &sɵpi &sɵpiti   \\
1de>3 &sɵpu &sɵputu   \\ 
1pi>3 &soɔpki &soɔptiki   \\ 
1pe>3 &soɔpkʌ &soɔptʌkʌ   \\ 
2s>3s & ʔisoɔptʉ  & ʔisoɔptɛ &soɔpte  \\ 
2s>3d & ʔisoɔpsu  & ʔisoɔptɛsu   \\ 
2s>3p & ʔisoɔpnu  & ʔisoɔptɛnu   \\ 
2d>3 & ʔisɵpi & ʔisɵpiti &sɵpije    \\
2n>3 & ʔisoɔ̂mni  & ʔisɵptɛnu &sɵpnuje  \\ 
3s>3s & soɔptʉ  & soɔptɛ  \\ 
3>3(d) & soɔpsu & soɔptɛsu  \\ 
3>3(p) & soɔpnu  & soɔptɛnu \\ 
\midrule
2/3s>1s &ʔisoɔ̂mŋʌ &ʔisɵpʌtʌ &sɵpʌje \\ 
2/3d>1s &ʔisoɔ̂mŋʌsu &ʔisɵpʌtʌsu &sɵpʌsuje \\ 
2/3p>1s &ʔisoɔ̂mŋʌnu &ʔisɵpʌtʌnu &sɵpʌnuje \\ 
2/3>1di &ʔisɵpi &ʔisɵpiti    \\
2/3>1de &ʔisɵpu &ʔisɵputu  &sɵpuje  \\ 
2/3>1pi &ʔisoɔpki &ʔisoɔptiki   \\ 
2/3>1pe &ʔisoɔpkʌ &ʔisoɔptʌkʌ  &soɔpkʌje  \\ 
3>2s, 1d/pe>2s & ʔisoɔp & ʔisɵptɛ   \\ 
3>2d, 1d/pe>2d & ʔisɵpi & ʔisɵpiti    \\
3>2p, 1d/pe>2p & ʔisoɔ̂mni  & ʔisɵptɛnu  \\ 
\midrule
1s>2s & soɔ̂mnɛ  & soɔ̂mtɛni  \\ 
1s>2d & soɔ̂msu  & soɔ̂mtɛnsu   \\ 
1s>2p& soɔ̂mnu  & soɔ̂mtɛnnu   \\ 
\bottomrule
\end{tabular}
\end{table}


\begin{table}[H]
\label{ott.vt}
\caption{Transitive verb \ipa{bhrott} ``call" }
\begin{tabular}{l|l|l|l|l|l|l|l|l|l|l}  \toprule
&non-past & past & imperative \\ 
1s>3s &bhroɔttu &bhroɔttʌ \\ 
1s>3d &bhroɔttusu &bhroɔttʌsu \\ 
1s>3p &bhroɔttunu &bhroɔttʌnu \\ 
1di>3 &bhrɵʦi &bhrɵsti   \\
1de>3 &bhrɵʦu &bhrɵstu   \\ 
1pi>3 &bhroɔçki &bhroɔçtiki   \\ 
1pe>3 &bhroɔçkʌ &bhroɔçtʌkʌ   \\ 
2s>3s & ʔibhroɔttʉ  & ʔibhroɔttɛ &bhroɔtte  \\ 
2s>3d & ʔibhroɔtsu  & ʔibhroɔttɛsu   \\ 
2s>3p & ʔibhroɔtnu  & ʔibhroɔttɛnu   \\ 
2d>3 & ʔibhrɵʦi & ʔibhrɵsti &bhrɵʦije    \\
2n>3 & ʔibhroɔ̂nni  & ʔibhrɵstɛnu &bhrɵsnuje  \\ 
3s>3s & bhroɔttʉ  & bhroɔttɛ  \\ 
3>3(d) & bhroɔtsu & bhroɔttɛsu  \\ 
3>3(p) & bhroɔtnu  & bhroɔttɛnu \\ 
\midrule
2/3s>1s &ʔibhroɔ̂jŋʌ &ʔibhrɵstʌ &bhrɵʦʌje \\ 
2/3d>1s &ʔibhroɔ̂jŋʌsu &ʔibhrɵstʌsu &bhrɵʦʌsuje \\ 
2/3p>1s &ʔibhroɔ̂jŋʌnu &ʔibhrɵstʌnu &bhrɵʦʌnuje \\ 
2/3>1di &ʔibhrɵʦi &ʔibhrɵsti    \\
2/3>1de &ʔibhrɵʦu &ʔibhrɵstu  &bhrɵʦuje  \\ 
2/3>1pi &ʔibhroɔçki &ʔibhroɔçtiki   \\ 
2/3>1pe &ʔibhroɔçkʌ &ʔibhroɔçtʌkʌ  &bhroɔçkʌje  \\ 
3>2s, 1d/pe>2s & ʔibhroɔ̂j & ʔibhrɵstɛ   \\ 
3>2d, 1d/pe>2d & ʔibhrɵʦi & ʔibhrɵsti    \\
3>2p, 1d/pe>2p & ʔibhroɔ̂nni  & ʔibhrɵstɛnu  \\ 
\midrule
1s>2s & bhroɔ̂nnɛ  & bhroɔ̂ntɛni  \\ 
1s>2d & bhroɔ̂nsu  & bhroɔ̂ntɛnsu   \\ 
1s>2p& bhroɔ̂nnu  & bhroɔ̂ntɛnnu   \\ 
\bottomrule
\end{tabular}
\end{table}


\begin{table}[H]
\label{okt.vt}
\caption{Transitive verb \ipa{ɦokt} ``shout at" }
\begin{tabular}{l|l|l|l|l|l|l|l|l|l|l}  \toprule
&non-past & past & imperative \\ 
1s>3s &ɦoktu &ɦoktʌ \\ 
1s>3d &ɦoktusu &ɦoktʌsu \\ 
1s>3p &ɦoktunu &ɦoktʌnu \\ 
1di>3 &ɦɵki &ɦɵkiti   \\
1de>3 &ɦɵku &ɦɵkutu   \\ 
1pi>3 &ɦokki &ɦoktiki   \\ 
1pe>3 &ɦokkʌ &ɦoktʌkʌ   \\ 
2s>3s & ʔiɦoktʉ  & ʔiɦoktɛ &ɦokte  \\ 
2s>3d & ʔiɦoksu  & ʔiɦoktɛsu   \\ 
2s>3p & ʔiɦoknu  & ʔiɦoktɛnu   \\ 
2d>3 & ʔiɦɵki & ʔiɦɵkiti &ɦɵkije    \\
2n>3 & ʔiɦôːni  & ʔiɦɵktɛnu &ɦɵknuje  \\ 
3s>3s & ɦoktʉ  & ɦoktɛ  \\ 
3>3(d) & ɦoksu & ɦoktɛsu  \\ 
3>3(p) & ɦoknu  & ɦoktɛnu \\ 
\midrule
2/3s>1s &ʔiɦôːŋʌ &ʔiɦɵkʌtʌ &ɦɵkʌje \\ 
2/3d>1s &ʔiɦôːŋʌsu &ʔiɦɵkʌtʌsu &ɦɵkʌsuje \\ 
2/3p>1s &ʔiɦôːŋʌnu &ʔiɦɵkʌtʌnu &ɦɵkʌnuje \\ 
2/3>1di &ʔiɦɵki &ʔiɦɵkiti    \\
2/3>1de &ʔiɦɵku &ʔiɦɵkutu  &ɦɵkuje  \\ 
2/3>1pi &ʔiɦokki &ʔiɦoktiki   \\ 
2/3>1pe &ʔiɦokkʌ &ʔiɦoktʌkʌ  &ɦokkʌje  \\ 
3>2s, 1d/pe>2s & ʔiɦôː & ʔiɦɵktɛ   \\ 
3>2d, 1d/pe>2d & ʔiɦɵki & ʔiɦɵkiti    \\
3>2p, 1d/pe>2p & ʔiɦôːni  & ʔiɦɵktɛnu  \\ 
\midrule
1s>2s & ɦôːnɛ  & ɦôntɛni  \\ 
1s>2d & ɦônsu  & ɦôntɛnsu   \\ 
1s>2p& ɦônnu  & ɦôntɛnnu   \\ 
\bottomrule
\end{tabular}
\end{table}


\begin{table}[H]
\label{omt.vt}
\caption{Detransitive verb \ipa{ʔomt} ``ripen" }
\begin{tabular}{l|l|l|l|l|l|l|l|l|l|l}  \toprule
&non-past & past  \\ 
3s & ʔoɔmdʉ  & ʔoɔ̂mtɛ  \\ 
\bottomrule
\end{tabular}
\end{table}


\begin{table}[H]
\label{ont.vt}
\caption{Transitive verb \ipa{bont} ``touch" }
\begin{tabular}{l|l|l|l|l|l|l|l|l|l|l}  \toprule
&non-past & past & imperative \\ 
1s>3s &boɔndu &boɔ̂ntʌ \\ 
1s>3d &boɔndusu &boɔ̂ntʌsu \\ 
1s>3p &boɔndunu &boɔ̂ntʌnu \\ 
1di>3 &bɵːʦi &bɵːsti   \\
1de>3 &bɵːʦu &bɵːstu   \\ 
1pi>3 &boɔjki &boɔjtiki   \\ 
1pe>3 &boɔjkʌ &boɔjtʌkʌ   \\ 
2s>3s & ʔiboɔndʉ  & ʔiboɔ̂ntɛ &boɔnde  \\ 
2s>3d & ʔiboɔ̂nsu  & ʔiboɔ̂ntɛsu   \\ 
2s>3p & ʔiboɔ̂nnu  & ʔiboɔ̂ntɛnu   \\ 
2d>3 & ʔibɵːʦi & ʔibɵːsti &bɵːʦije    \\
2n>3 & ʔiboɔjni  & ʔibɵːstɛnu &bɵːsnuje  \\ 
3s>3s & boɔndʉ  & boɔ̂ntɛ  \\ 
3>3(d) & boɔ̂nsu & boɔ̂ntɛsu  \\ 
3>3(p) & boɔ̂nnu  & boɔ̂ntɛnu \\ 
\midrule
2/3s>1s &ʔiboɔjŋʌ &ʔibɵːstʌ &bɵːʦʌje \\ 
2/3d>1s &ʔiboɔjŋʌsu &ʔibɵːstʌsu &bɵːʦʌsuje \\ 
2/3p>1s &ʔiboɔjŋʌnu &ʔibɵːstʌnu &bɵːʦʌnuje \\ 
2/3>1di &ʔibɵːʦi &ʔibɵːsti    \\
2/3>1de &ʔibɵːʦu &ʔibɵːstu  &bɵːʦuje  \\ 
2/3>1pi &ʔiboɔjki &ʔiboɔjtiki   \\ 
2/3>1pe &ʔiboɔjkʌ &ʔiboɔjtʌkʌ  &boɔjkʌje  \\ 
3>2s, 1d/pe>2s & ʔiboɔj & ʔibɵːstɛ   \\ 
3>2d, 1d/pe>2d & ʔibɵːʦi & ʔibɵːsti    \\
3>2p, 1d/pe>2p & ʔiboɔjni  & ʔibɵːstɛnu  \\ 
\midrule
1s>2s & boɔjnɛ  & boɔjtɛni  \\ 
1s>2d & boɔ̂jsu  & boɔjtɛnsu   \\ 
1s>2p& boɔ̂jnu  & boɔjtɛnnu   \\ 
\bottomrule
\end{tabular}
\end{table}


\begin{table}[H]
\label{oŋt.vt}
\caption{Transitive verb \ipa{noŋt} ``accuse" }
\begin{tabular}{l|l|l|l|l|l|l|l|l|l|l}  \toprule
&non-past & past & imperative \\ 
1s>3s &nondu &nôntʌ \\ 
1s>3d &nondusu &nôntʌsu \\ 
1s>3p &nondunu &nôntʌnu \\ 
1di>3 &nɵŋi &nɵŋiti   \\
1de>3 &nɵŋu &nɵŋutu   \\ 
1pi>3 &noŋki &noŋtiki   \\ 
1pe>3 &noŋkʌ &noŋtʌkʌ   \\ 
2s>3s & ʔinondʉ  & ʔinôntɛ &nonde  \\ 
2s>3d & ʔinônsu  & ʔinôntɛsu   \\ 
2s>3p & ʔinônnu  & ʔinôntɛnu   \\ 
2d>3 & ʔinɵŋi & ʔinɵŋiti &nɵŋije    \\
2n>3 & ʔinōːni  & ʔinɵŋtɛnu &nɵŋnuje  \\ 
3s>3s & nondʉ  & nôntɛ  \\ 
3>3(d) & nônsu & nôntɛsu  \\ 
3>3(p) & nônnu  & nôntɛnu \\ 
\midrule
2/3s>1s &ʔinōːŋʌ &ʔinɵŋʌtʌ &nɵŋʌje \\ 
2/3d>1s &ʔinōːŋʌsu &ʔinɵŋʌtʌsu &nɵŋʌsuje \\ 
2/3p>1s &ʔinōːŋʌnu &ʔinɵŋʌtʌnu &nɵŋʌnuje \\ 
2/3>1di &ʔinɵŋi &ʔinɵŋiti    \\
2/3>1de &ʔinɵŋu &ʔinɵŋutu  &nɵŋuje  \\ 
2/3>1pi &ʔinoŋki &ʔinoŋtiki   \\ 
2/3>1pe &ʔinoŋkʌ &ʔinoŋtʌkʌ  &noŋkʌje  \\ 
3>2s, 1d/pe>2s & ʔinoŋ & ʔinɵ̂ŋtɛ   \\ 
3>2d, 1d/pe>2d & ʔinɵŋi & ʔinɵŋiti    \\
3>2p, 1d/pe>2p & ʔinōːni  & ʔinɵŋtɛnu  \\ 
\midrule
1s>2s & nōːnɛ  & nontɛni  \\ 
1s>2d & nônsu  & nontɛnsu   \\ 
1s>2p& nônnu  & nontɛnnu   \\ 
\bottomrule
\end{tabular}
\end{table}


\begin{table}[H]
\label{ort.vt}
\caption{Transitive verb \ipa{dhort} ``be useful for" }
\begin{tabular}{l|l|l|l|l|l|l|l|l|l|l}  \toprule
&non-past & past & imperative \\ 
1s>3s &dhoɔrdu &dhoɔ̂rtʌ \\ 
1s>3d &dhoɔrdusu &dhoɔ̂rtʌsu \\ 
1s>3p &dhoɔrdunu &dhoɔ̂rtʌnu \\ 
1di>3 &dhɵri &dhɵriti   \\
1de>3 &dhɵru &dhɵrutu   \\ 
1pi>3 &dhoɔrki &dhoɔrtiki   \\ 
1pe>3 &dhoɔrkʌ &dhoɔrtʌkʌ   \\ 
2s>3s & ʔidhoɔrdʉ  & ʔidhoɔ̂rtɛ &dhoɔrde  \\ 
2s>3d & ʔidhoɔ̂rsu  & ʔidhoɔ̂rtɛsu   \\ 
2s>3p & ʔidhoɔ̂rnu  & ʔidhoɔ̂rtɛnu   \\ 
2d>3 & ʔidhɵri & ʔidhɵriti &dhɵrije    \\
2n>3 & ʔidhoɔrni  & ʔidhɵrtɛnu &dhɵrnuje  \\ 
3s>3s & dhoɔrdʉ  & dhoɔ̂rtɛ  \\ 
3>3(d) & dhoɔ̂rsu & dhoɔ̂rtɛsu  \\ 
3>3(p) & dhoɔ̂rnu  & dhoɔ̂rtɛnu \\ 
\midrule
2/3s>1s &ʔidhoɔrŋʌ &ʔidhɵrʌtʌ &dhɵrʌje \\ 
2/3d>1s &ʔidhoɔrŋʌsu &ʔidhɵrʌtʌsu &dhɵrʌsuje \\ 
2/3p>1s &ʔidhoɔrŋʌnu &ʔidhɵrʌtʌnu &dhɵrʌnuje \\ 
2/3>1di &ʔidhɵri &ʔidhɵriti    \\
2/3>1de &ʔidhɵru &ʔidhɵrutu  &dhɵruje  \\ 
2/3>1pi &ʔidhoɔrki &ʔidhoɔrtiki   \\ 
2/3>1pe &ʔidhoɔrkʌ &ʔidhoɔrtʌkʌ  &dhoɔrkʌje  \\ 
3>2s, 1d/pe>2s & ʔidhoɔr & ʔidhɵ̂rtɛ   \\ 
3>2d, 1d/pe>2d & ʔidhɵri & ʔidhɵriti    \\
3>2p, 1d/pe>2p & ʔidhoɔrni  & ʔidhɵrtɛnu  \\ 
\midrule
1s>2s & dhoɔrnɛ  & dhoɔrtɛni  \\ 
1s>2d & dhoɔ̂rsu  & dhoɔrtɛnsu   \\ 
1s>2p& dhoɔ̂rnu  & dhoɔrtɛnnu   \\ 
\bottomrule
\end{tabular}
\end{table}


\begin{table}[H]
\label{olt.vt}
\caption{Transitive verb \ipa{kolt} ``chase" }
\begin{tabular}{l|l|l|l|l|l|l|l|l|l|l}  \toprule
&non-past & past & imperative \\ 
1s>3s &koɔldu &koɔ̂ltʌ \\ 
1s>3d &koɔldusu &koɔ̂ltʌsu \\ 
1s>3p &koɔldunu &koɔ̂ltʌnu \\ 
1di>3 &kɵli &kɵliti   \\
1de>3 &kɵlu &kɵlutu   \\ 
1pi>3 &koɔlki &koɔltiki   \\ 
1pe>3 &koɔlkʌ &koɔltʌkʌ   \\ 
2s>3s & ʔikoɔldʉ  & ʔikoɔ̂ltɛ &koɔlde  \\ 
2s>3d & ʔikoɔ̂lsu  & ʔikoɔ̂ltɛsu   \\ 
2s>3p & ʔikoɔ̂lnu  & ʔikoɔ̂ltɛnu   \\ 
2d>3 & ʔikɵli & ʔikɵliti &kɵlije    \\
2n>3 & ʔikoɔlni  & ʔikɵltɛnu &kɵlnuje  \\ 
3s>3s & koɔldʉ  & koɔ̂ltɛ  \\ 
3>3(d) & koɔ̂lsu & koɔ̂ltɛsu  \\ 
3>3(p) & koɔ̂lnu  & koɔ̂ltɛnu \\ 
\midrule
2/3s>1s &ʔikoɔlŋʌ &ʔikɵlʌtʌ &kɵlʌje \\ 
2/3d>1s &ʔikoɔlŋʌsu &ʔikɵlʌtʌsu &kɵlʌsuje \\ 
2/3p>1s &ʔikoɔlŋʌnu &ʔikɵlʌtʌnu &kɵlʌnuje \\ 
2/3>1di &ʔikɵli &ʔikɵliti    \\
2/3>1de &ʔikɵlu &ʔikɵlutu  &kɵluje  \\ 
2/3>1pi &ʔikoɔlki &ʔikoɔltiki   \\ 
2/3>1pe &ʔikoɔlkʌ &ʔikoɔltʌkʌ  &koɔlkʌje  \\ 
3>2s, 1d/pe>2s & ʔikoɔl & ʔikɵ̂ltɛ   \\ 
3>2d, 1d/pe>2d & ʔikɵli & ʔikɵliti    \\
3>2p, 1d/pe>2p & ʔikoɔlni  & ʔikɵltɛnu  \\ 
\midrule
1s>2s & koɔlnɛ  & koɔltɛni  \\ 
1s>2d & koɔ̂lsu  & koɔltɛnsu   \\ 
1s>2p& koɔ̂lnu  & koɔltɛnnu   \\ 
\bottomrule
\end{tabular}
\end{table}


\begin{table}[H]
\label{u.vi}
\caption{Intransitive verb \ipa{su} ``itch" }
\begin{tabular}{l|l|l|l|l|l|l|l|l|l|l}  \toprule
&non-past & past & imperative \\ 
1s &sʉŋʌ &sʉŋʌtʌ \\ 
1di &sʉji &sʉ̂iti   \\
1de &sʉju &sʉ̂itu   \\ 
1pi &sʉki &sʉktiki   \\ 
1pe &sʉkʌ &sʉktʌkʌ   \\ 
2s & ʔisʉ & ʔisuːtɛ &suːje  \\ 
2d & ʔisʉji & ʔisʉ̂iti &sʉ̂ije    \\
2n & ʔisʉni  & ʔisutnu &sûnje  \\ 
3s & sʉ & suːtɛ   \\ 
3d & sʉji & sʉ̂iti     \\ 
3n & sʉnu  & sutnu \\ 
\bottomrule
\end{tabular}
\end{table}


\begin{table}[H]
\label{ut.vi}
\caption{Intransitive verb \ipa{ɦut} ``burn"  }
\begin{tabular}{l|l|l|l|l|l|l|l|l|l|l}  \toprule
&non-past & past  \\ 
3s & ɦʌ̂j & ɦʉstɛ   \\ 
\bottomrule
\end{tabular}
\end{table}


\begin{table}[H]
\label{uk.vi}
\caption{Intransitive verb \ipa{ʣhuk} ``escape"  }
\begin{tabular}{l|l|l|l|l|l|l|l|l|l|l}  \toprule
&non-past & past & imperative \\ 
1s &ʣhûːŋʌ &ʣhʉkʌtʌ \\ 
1di &ʣhʉki &ʣhʉkiti   \\
1de &ʣhʉku &ʣhʉkutu   \\ 
1pi &ʣhukki &ʣhuktiki   \\ 
1pe &ʣhukkʌ &ʣhuktʌkʌ   \\ 
2s & ʔiʣhûː & ʔiʣhʉktɛ &ʣhʉkje  \\ 
2d & ʔiʣhʉki & ʔiʣhʉkiti &ʣhʉkije    \\
2n & ʔiʣhûːni  & ʔiʣhʉktɛnu &ʣhʉknuje  \\ 
3s & ʣhûː & ʣhʉktɛ   \\ 
3d & ʣhʉki & ʣhʉkiti   \\ 
3n & ʣhûːnu  & ʣhʉktɛnu \\ 
\bottomrule
\end{tabular}
\end{table}


\begin{table}[H]
\label{um.vi}
\caption{Intransitive verb \ipa{ghrum} ``be tired"  }
\begin{tabular}{l|l|l|l|l|l|l|l|l|l|l}  \toprule
&non-past & past & imperative \\ 
1s &ghrʌmŋʌ &ghrʉmʌtʌ \\ 
1di &ghrʉmi &ghrʉmiti   \\
1de &ghrʉmu &ghrʉmutu   \\ 
1pi &ghrʌmki &ghrʌmtiki   \\ 
1pe &ghrʌmkʌ &ghrʌmtʌkʌ   \\ 
2s & ʔighrʌm & ʔighrʉ̂mtɛ &ghrʉ̂mje  \\ 
2d & ʔighrʉmi & ʔighrʉmiti &ghrʉmije    \\
2n & ʔighrʌmni  & ʔighrʉmtɛnu &ghrʉmnuje  \\ 
3s & ghrʌm & ghrʉ̂mtɛ   \\ 
3d & ghrʉmi & ghrʉmiti   \\ 
3n & ghrʌmnu  & ghrʉmtɛnu \\ 
\bottomrule
\end{tabular}
\end{table}


\begin{table}[H]
\label{un.vi}
\caption{Intransitive verb \ipa{khun} ``fall down"  }
\begin{tabular}{l|l|l|l|l|l|l|l|l|l|l}  \toprule
&non-past & past & imperative \\ 
1s &khʌjŋʌ &khʉːstʌ \\ 
1di &khʉːʦi &khʉːsti   \\
1de &khʉːʦu &khʉːstu   \\ 
1pi &khʌjki &khʌjtiki   \\ 
1pe &khʌjkʌ &khʌjtʌkʌ   \\ 
2s & ʔikhʌj & ʔikhʉːstɛ &khʉːʦe  \\ 
2d & ʔikhʉːʦi & ʔikhʉːsti &khʉːʦije    \\
2n & ʔikhʌjni  & ʔikhʉːstɛnu &khʉːsnuje  \\ 
3s & khʌj & khʉːstɛ   \\ 
3d & khʉːʦi & khʉːsti   \\ 
3n & khʌjnu  & khʉːstɛnu \\ 
\bottomrule
\end{tabular}
\end{table}


\begin{table}[H]
\label{ur.vi}
\caption{Intransitive verb \ipa{ghur} ``run"  }
\begin{tabular}{l|l|l|l|l|l|l|l|l|l|l}  \toprule
&non-past & past & imperative \\ 
1s &ghʌrŋʌ &ghʉrʌtʌ \\ 
1di &ghʉri &ghʉriti   \\
1de &ghʉru &ghʉrutu   \\ 
1pi &ghʌrki &ghʌrtiki   \\ 
1pe &ghʌrkʌ &ghʌrtʌkʌ   \\ 
2s & ʔighʌr & ʔighʉ̂rtɛ &ghʉ̂rje  \\ 
2d & ʔighʉri & ʔighʉriti &ghʉrije    \\
2n & ʔighʌrni  & ʔighʉrtɛnu &ghʉrnuje  \\ 
3s & ghʌr & ghʉ̂rtɛ   \\ 
3d & ghʉri & ghʉriti   \\ 
3n & ghʌrnu  & ghʉrtɛnu \\ 
\bottomrule
\end{tabular}
\end{table}


\begin{table}[H]
\label{u.vt}
\caption{Transitive verb \ipa{ʔu} ``take care" }
\begin{tabular}{l|l|l|l|l|l|l|l|l|l|l}  \toprule
&non-past & past & imperative \\ 
1s &ʔʉŋʌ &ʔʉ̂ŋtʌ \\ 
1di &ʔʉji &ʔʉ̂iti   \\
1de &ʔʉju &ʔʉ̂itu   \\ 
1pi &ʔʉki &ʔʉktiki   \\ 
1pe &ʔʉkʌ &ʔʉktʌkʌ   \\ 
2s & ʔiʔʉ & ʔiʔʉtɛ &ʔʉje  \\ 
2d & ʔiʔʉji & ʔiʔʉ̂iti &ʔʉ̂ije    \\
2n & ʔiʔʉni  & ʔiʔutnu &ʔûnje  \\ 
3s & ʔʉ & ʔʉtɛ   \\ 
3d & ʔʉsu & ʔʉtsu     \\ 
3n & ʔʉnu  & ʔʉtnu \\ 
\midrule
2/3s>1s &ʔiʔʉŋʌ &ʔiʔʉŋʌtʌ &ʔʉŋʌje \\ 
2/3d>1s &ʔiʔʉŋʌsu &ʔiʔʉŋʌtʌsu &ʔʉŋʌsuje \\ 
2/3p>1s &ʔiʔʉŋʌnu &ʔiʔʉŋʌtʌnu &ʔʉŋʌnuje \\ 
2/3>1di &ʔiʔʉji &ʔiʔʉ̂iti    \\
2/3>1de &ʔiʔʉju &ʔiʔʉ̂itu  &ʔʉije  \\ 
2/3>1pi &ʔiʔʉki &ʔiʔʉktiki   \\ 
2/3>1pe &ʔiʔʉkʌ &ʔiʔʉktʌkʌ  &ʔʉkʌje  \\ 
3>2s, 1d/pe>2s & ʔiʔʉ & ʔiʔuːtɛ   \\ 
3>2d, 1d/pe>2d & ʔiʔʉji & ʔiʔʉ̂iti     \\
3>2p, 1d/pe>2p & ʔiʔʉni  & ʔiʔutnu  \\ 
\midrule
1s>2s & ʔʉnɛ  & ʔʉ̂ntɛni  \\ 
1s>2d & ʔʉ̂nsu  & ʔʉ̂ntɛnsu   \\ 
1s>2p& ʔʉ̂nnu  & ʔʉ̂ntɛnnu   \\ 
\bottomrule
\end{tabular}
\end{table}


\begin{table}[H]
\label{up.vt}
\caption{Transitive verb \ipa{gup}  ``hide"}
\begin{tabular}{l|l|l|l|l|l|l|l|l|l|l}  \toprule
&non-past & past & imperative \\ 
1s>3s &gubu &gubutʌ \\ 
1s>3d &gubusu &gubutʌsu \\ 
1s>3p &gubunu &gubutʌnu \\ 
1di>3 &gʉpi &gʉpiti   \\
1de>3 &gʉpu &gʉputu   \\ 
1pi>3 &gʌpki &gʌptiki   \\ 
1pe>3 &gʌpkʌ &gʌptʌkʌ   \\ 
2s>3s & ʔigʉːbʉ  & ʔigʉːptɛ &gʉːbe  \\ 
2s>3d & ʔigʉːpsu  & ʔigʉːptɛsu   \\ 
2s>3p & ʔigʉːpnu  & ʔigʉːptɛnu   \\ 
2d>3 & ʔigʉpi & ʔigʉpiti &gʉpije    \\
2n>3 & ʔigʌ̂mni  & ʔigʉptɛnu &gʉpnuje  \\ 
3s>3s & gʉːbʉ  & gʉːptɛ  \\ 
3>3(d) & gʉːpsu & gʉːptɛsu  \\ 
3>3(p) & gʉːpnu  & gʉːptɛnu \\ 
\midrule
2/3s>1s &ʔigʌ̂mŋʌ & ʔigʉpʌtʌ &gʉpʌje \\ 
2/3d>1s &ʔigʌ̂mŋʌsu & ʔigʉpʌtʌsu &gʉpʌsuje \\ 
2/3p>1s &ʔigʌ̂mŋʌnu & ʔigʉpʌtʌnu &gʉpʌnuje \\ 
2/3>1di & ʔigʉpi & ʔigʉpiti    \\
2/3>1de & ʔigʉpu & ʔigʉputu  &gʉpuje  \\ 
2/3>1pi & ʔigʌpki & ʔigʌptiki   \\ 
2/3>1pe & ʔigʌpkʌ & ʔigʌptʌkʌ  &gʌpkʌje  \\ 
3>2s, 1d/pe>2s & ʔigʌp & ʔigʉptɛ   \\ 
3>2d, 1d/pe>2d & ʔigʉpi & ʔigʉpiti    \\
3>2p, 1d/pe>2p & ʔigʌ̂mni  & ʔigʉptɛnu  \\ 
\midrule
1s>2s & gʌ̂mnɛ  & gʌ̂mtɛni  \\ 
1s>2d & gʌ̂msu  & gʌ̂mtɛnsu   \\ 
1s>2p& gʌ̂mnu  & gʌ̂mtɛnnu   \\ 
\bottomrule
\end{tabular}
\end{table}


\begin{table}[H]
\label{ut.vt}
\caption{Transitive verb \ipa{lut}  ``tell"}
\begin{tabular}{l|l|l|l|l|l|l|l|l|l|l}  \toprule
&non-past & past & imperative \\ 
1s>3s &ludu &lûːtʌ \\ 
1s>3d &ludusu &lûːtʌsu \\ 
1s>3p &ludunu &lûːtʌnu \\ 
1di>3 &lʉʦi &lʉsti   \\
1de>3 &lʉʦu &lʉstu   \\ 
1pi>3 &lʌçki &lʌçtiki   \\ 
1pe>3 &lʌçkʌ &lʌçtʌkʌ   \\ 
2s>3s & ʔilʉːdʉ  & ʔilʉ̂ːtɛ &lʉːde  \\ 
2s>3d & ʔilʉːtsu  & ʔilʉ̂ːtɛsu   \\ 
2s>3p & ʔilʉːtnu  & ʔilʉ̂ːtɛnu   \\ 
2d>3 & ʔilʉʦi & ʔilʉsti &lʉʦije    \\
2n>3 & ʔilʌ̂nni  & ʔilʉstɛnu &lʉsnuje  \\ 
3s>3s & lʉːdʉ  & lʉ̂ːtɛ  \\ 
3>3(d) & lʉːtsu & lʉ̂ːtɛsu  \\ 
3>3(p) & lʉːtnu  & lʉ̂ːtɛnu \\ 
\midrule
2/3s>1s &ʔilʌ̂jŋʌ & ʔilʉstʌ &lʉʦʌje \\ 
2/3d>1s &ʔilʌ̂jŋʌsu & ʔilʉstʌsu &lʉʦʌsuje \\ 
2/3p>1s &ʔilʌ̂jŋʌnu & ʔilʉstʌnu &lʉʦʌnuje \\ 
2/3>1di & ʔilʉʦi & ʔilʉsti    \\
2/3>1de & ʔilʉʦu & ʔilʉstu  &lʉʦuje  \\ 
2/3>1pi & ʔilʌçki & ʔilʌçtiki   \\ 
2/3>1pe & ʔilʌçkʌ & ʔilʌçtʌkʌ  &lʌçkʌje  \\ 
3>2s, 1d/pe>2s & ʔilʌ̂j & ʔilʉstɛ   \\ 
3>2d, 1d/pe>2d & ʔilʉʦi & ʔilʉsti    \\
3>2p, 1d/pe>2p & ʔilʌ̂nni  & ʔilʉstɛnu  \\ 
\midrule
1s>2s & lʌ̂nnɛ  & lʌ̂ntɛni  \\ 
1s>2d & lʌ̂nsu  & lʌ̂ntɛnsu   \\ 
1s>2p& lʌ̂nnu  & lʌ̂ntɛnnu   \\ 
\bottomrule
\end{tabular}
\end{table}


\begin{table}[H]
\label{uk.vt}
\caption{Transitive verb \ipa{phuk}  ``wake up"}
\begin{tabular}{l|l|l|l|l|l|l|l|l|l|l}  \toprule
&non-past & past & imperative \\ 
1s>3s &phugu &phugutʌ \\ 
1s>3d &phugusu &phugutʌsu \\ 
1s>3p &phugunu &phugutʌnu \\ 
1di>3 &phʉki &phʉkiti   \\
1de>3 &phʉku &phʉkutu   \\ 
1pi>3 &phukki &phuktiki   \\ 
1pe>3 &phukkʌ &phuktʌkʌ   \\ 
2s>3s & ʔiphʉːgʉ  & ʔiphʉːktɛ &phʉːge  \\ 
2s>3d & ʔiphʉːksu  & ʔiphʉːktɛsu   \\ 
2s>3p & ʔiphʉːknu  & ʔiphʉːktɛnu   \\ 
2d>3 & ʔiphʉki & ʔiphʉkiti &phʉkije    \\
2n>3 & ʔiphûːni  & ʔiphʉktɛnu &phʉknuje  \\ 
3s>3s & phʉːgʉ  & phʉːktɛ  \\ 
3>3(d) & phʉːksu & phʉːktɛsu  \\ 
3>3(p) & phʉːknu  & phʉːktɛnu \\ 
\midrule
2/3s>1s &ʔiphûːŋʌ & ʔiphʉkʌtʌ &phʉkʌje \\ 
2/3d>1s &ʔiphûːŋʌsu & ʔiphʉkʌtʌsu &phʉkʌsuje \\ 
2/3p>1s &ʔiphûːŋʌnu & ʔiphʉkʌtʌnu &phʉkʌnuje \\ 
2/3>1di & ʔiphʉki & ʔiphʉkiti    \\
2/3>1de & ʔiphʉku & ʔiphʉkutu  &phʉkuje  \\ 
2/3>1pi & ʔiphukki & ʔiphuktiki   \\ 
2/3>1pe & ʔiphukkʌ & ʔiphuktʌkʌ  &phukkʌje  \\ 
3>2s, 1d/pe>2s & ʔiphûː & ʔiphʉktɛ   \\ 
3>2d, 1d/pe>2d & ʔiphʉki & ʔiphʉkiti    \\
3>2p, 1d/pe>2p & ʔiphûːni  & ʔiphʉktɛnu  \\ 
\midrule
1s>2s & phûːnɛ  & phûntɛni  \\ 
1s>2d & phûnsu  & phûntɛnsu   \\ 
1s>2p& phûnnu  & phûntɛnnu   \\ 
\bottomrule
\end{tabular}
\end{table}


\begin{table}[H]
\label{um.vt}
\caption{Transitive verb \ipa{dum}  ``meet"}
\begin{tabular}{l|l|l|l|l|l|l|l|l|l|l}  \toprule
&non-past & past & imperative \\ 
1s>3s &dumu &dumutʌ \\ 
1s>3d &dumusu &dumutʌsu \\ 
1s>3p &dumunu &dumutʌnu \\ 
1di>3 &dʉmi &dʉmiti   \\
1de>3 &dʉmu &dʉmutu   \\ 
1pi>3 &dʌmki &dʌmtiki   \\ 
1pe>3 &dʌmkʌ &dʌmtʌkʌ   \\ 
2s>3s & ʔidʉːmʉ  & ʔidʉ̂mtɛ &dʉːme  \\ 
2s>3d & ʔidʉ̂msu  & ʔidʉ̂mtɛsu   \\ 
2s>3p & ʔidʉ̂mnu  & ʔidʉ̂mtɛnu   \\ 
2d>3 & ʔidʉmi & ʔidʉmiti &dʉmije    \\
2n>3 & ʔidʌmni  & ʔidʉmtɛnu &dʉmnuje  \\ 
3s>3s & dʉːmʉ  & dʉ̂mtɛ  \\ 
3>3(d) & dʉ̂msu & dʉ̂mtɛsu  \\ 
3>3(p) & dʉ̂mnu  & dʉ̂mtɛnu \\ 
\midrule
2/3s>1s &ʔidʌmŋʌ & ʔidʉmʌtʌ &dʉmʌje \\ 
2/3d>1s &ʔidʌmŋʌsu & ʔidʉmʌtʌsu &dʉmʌsuje \\ 
2/3p>1s &ʔidʌmŋʌnu & ʔidʉmʌtʌnu &dʉmʌnuje \\ 
2/3>1di & ʔidʉmi & ʔidʉmiti    \\
2/3>1de & ʔidʉmu & ʔidʉmutu  &dʉmuje  \\ 
2/3>1pi & ʔidʌmki & ʔidʌmtiki   \\ 
2/3>1pe & ʔidʌmkʌ & ʔidʌmtʌkʌ  &dʌmkʌje  \\ 
3>2s, 1d/pe>2s & ʔidʌm & ʔidʉ̂mtɛ   \\ 
3>2d, 1d/pe>2d & ʔidʉmi & ʔidʉmiti    \\
3>2p, 1d/pe>2p & ʔidʌmni  & ʔidʉmtɛnu  \\ 
\midrule
1s>2s & dʌmnɛ  & dʌmtɛni  \\ 
1s>2d & dʌ̂msu  & dʌmtɛnsu   \\ 
1s>2p& dʌ̂mnu  & dʌmtɛnnu   \\ 
\bottomrule
\end{tabular}
\end{table}


\begin{table}[H]
\label{uŋ.vt}
\caption{Transitive verb \ipa{ɦuŋ}  ``wait"}
\begin{tabular}{l|l|l|l|l|l|l|l|l|l|l}  \toprule
&non-past & past & imperative \\ 
1s>3s &ɦuŋu &ɦuŋutʌ \\ 
1s>3d &ɦuŋusu &ɦuŋutʌsu \\ 
1s>3p &ɦuŋunu &ɦuŋutʌnu \\ 
1di>3 &ɦʉŋi &ɦʉŋiti   \\
1de>3 &ɦʉŋu &ɦʉŋutu   \\ 
1pi>3 &ɦuŋki &ɦuŋtiki   \\ 
1pe>3 &ɦuŋkʌ &ɦuŋtʌkʌ   \\ 
2s>3s & ʔiɦʉːŋʉ  & ʔiɦʉ̂ŋtɛ &ɦʉːŋe  \\ 
2s>3d & ʔiɦʉ̂ŋsu  & ʔiɦʉ̂ŋtɛsu   \\ 
2s>3p & ʔiɦʉ̂ŋnu  & ʔiɦʉ̂ŋtɛnu   \\ 
2d>3 & ʔiɦʉŋi & ʔiɦʉŋiti &ɦʉŋije    \\
2n>3 & ʔiɦūːni  & ʔiɦʉŋtɛnu &ɦʉŋnuje  \\ 
3s>3s & ɦʉːŋʉ  & ɦʉ̂ŋtɛ  \\ 
3>3(d) & ɦʉ̂ŋsu & ɦʉ̂ŋtɛsu  \\ 
3>3(p) & ɦʉ̂ŋnu  & ɦʉ̂ŋtɛnu \\ 
\midrule
2/3s>1s &ʔiɦūːŋʌ & ʔiɦʉŋʌtʌ &ɦʉŋʌje \\ 
2/3d>1s &ʔiɦūːŋʌsu & ʔiɦʉŋʌtʌsu &ɦʉŋʌsuje \\ 
2/3p>1s &ʔiɦūːŋʌnu & ʔiɦʉŋʌtʌnu &ɦʉŋʌnuje \\ 
2/3>1di & ʔiɦʉŋi & ʔiɦʉŋiti    \\
2/3>1de & ʔiɦʉŋu & ʔiɦʉŋutu  &ɦʉŋuje  \\ 
2/3>1pi & ʔiɦuŋki & ʔiɦuŋtiki   \\ 
2/3>1pe & ʔiɦuŋkʌ & ʔiɦuŋtʌkʌ  &ɦuŋkʌje  \\ 
3>2s, 1d/pe>2s & ʔiɦuŋ & ʔiɦʉ̂ŋtɛ   \\ 
3>2d, 1d/pe>2d & ʔiɦʉŋi & ʔiɦʉŋiti    \\
3>2p, 1d/pe>2p & ʔiɦūːni  & ʔiɦʉŋtɛnu  \\ 
\midrule
1s>2s & ɦūːnɛ  & ɦuntɛni  \\ 
1s>2d & ɦûnsu  & ɦuntɛnsu   \\ 
1s>2p& ɦûnnu  & ɦuntɛnnu   \\ 
\bottomrule
\end{tabular}
\end{table}


\begin{table}[H]
\label{ur.vt}
\caption{Transitive verb \ipa{sur}  ``wash"}
\begin{tabular}{l|l|l|l|l|l|l|l|l|l|l}  \toprule
&non-past & past & imperative \\ 
1s>3s &suru &surutʌ \\ 
1s>3d &surusu &surutʌsu \\ 
1s>3p &surunu &surutʌnu \\ 
1di>3 &sʉri &sʉriti   \\
1de>3 &sʉru &sʉrutu   \\ 
1pi>3 &sʌrki &sʌrtiki   \\ 
1pe>3 &sʌrkʌ &sʌrtʌkʌ   \\ 
2s>3s & ʔisʉːrʉ  & ʔisʉ̂rtɛ &sʉːre  \\ 
2s>3d & ʔisʉ̂rsu  & ʔisʉ̂rtɛsu   \\ 
2s>3p & ʔisʉ̂rnu  & ʔisʉ̂rtɛnu   \\ 
2d>3 & ʔisʉri & ʔisʉriti &sʉrije    \\
2n>3 & ʔisʌrni  & ʔisʉrtɛnu &sʉrnuje  \\ 
3s>3s & sʉːrʉ  & sʉ̂rtɛ  \\ 
3>3(d) & sʉ̂rsu & sʉ̂rtɛsu  \\ 
3>3(p) & sʉ̂rnu  & sʉ̂rtɛnu \\ 
\midrule
2/3s>1s &ʔisʌrŋʌ & ʔisʉrʌtʌ &sʉrʌje \\ 
2/3d>1s &ʔisʌrŋʌsu & ʔisʉrʌtʌsu &sʉrʌsuje \\ 
2/3p>1s &ʔisʌrŋʌnu & ʔisʉrʌtʌnu &sʉrʌnuje \\ 
2/3>1di & ʔisʉri & ʔisʉriti    \\
2/3>1de & ʔisʉru & ʔisʉrutu  &sʉruje  \\ 
2/3>1pi & ʔisʌrki & ʔisʌrtiki   \\ 
2/3>1pe & ʔisʌrkʌ & ʔisʌrtʌkʌ  &sʌrkʌje  \\ 
3>2s, 1d/pe>2s & ʔisʌr & ʔisʉ̂rtɛ   \\ 
3>2d, 1d/pe>2d & ʔisʉri & ʔisʉriti    \\
3>2p, 1d/pe>2p & ʔisʌrni  & ʔisʉrtɛnu  \\ 
\midrule
1s>2s & sʌrnɛ  & sʌrtɛni  \\ 
1s>2d & sʌ̂rsu  & sʌrtɛnsu   \\ 
1s>2p& sʌ̂rnu  & sʌrtɛnnu   \\ 
\bottomrule
\end{tabular}
\end{table}


\begin{table}[H]
\label{ul.vt}
\caption{Transitive verb \ipa{gul}  ``cover"}
\begin{tabular}{l|l|l|l|l|l|l|l|l|l|l}  \toprule
&non-past & past & imperative \\ 
1s>3s &gulu &gulutʌ \\ 
1s>3d &gulusu &gulutʌsu \\ 
1s>3p &gulunu &gulutʌnu \\ 
1di>3 &gʉli &gʉliti   \\
1de>3 &gʉlu &gʉlutu   \\ 
1pi>3 &gʌlki &gʌltiki   \\ 
1pe>3 &gʌlkʌ &gʌltʌkʌ   \\ 
2s>3s & ʔigʉːlʉ  & ʔigʉ̂ltɛ &gʉːle  \\ 
2s>3d & ʔigʉ̂lsu  & ʔigʉ̂ltɛsu   \\ 
2s>3p & ʔigʉ̂lnu  & ʔigʉ̂ltɛnu   \\ 
2d>3 & ʔigʉli & ʔigʉliti &gʉlije    \\
2n>3 & ʔigʌlni  & ʔigʉltɛnu &gʉlnuje  \\ 
3s>3s & gʉːlʉ  & gʉ̂ltɛ  \\ 
3>3(d) & gʉ̂lsu & gʉ̂ltɛsu  \\ 
3>3(p) & gʉ̂lnu  & gʉ̂ltɛnu \\ 
\midrule
2/3s>1s &ʔigʌlŋʌ & ʔigʉlʌtʌ &gʉlʌje \\ 
2/3d>1s &ʔigʌlŋʌsu & ʔigʉlʌtʌsu &gʉlʌsuje \\ 
2/3p>1s &ʔigʌlŋʌnu & ʔigʉlʌtʌnu &gʉlʌnuje \\ 
2/3>1di & ʔigʉli & ʔigʉliti    \\
2/3>1de & ʔigʉlu & ʔigʉlutu  &gʉluje  \\ 
2/3>1pi & ʔigʌlki & ʔigʌltiki   \\ 
2/3>1pe & ʔigʌlkʌ & ʔigʌltʌkʌ  &gʌlkʌje  \\ 
3>2s, 1d/pe>2s & ʔigʌl & ʔigʉ̂ltɛ   \\ 
3>2d, 1d/pe>2d & ʔigʉli & ʔigʉliti    \\
3>2p, 1d/pe>2p & ʔigʌlni  & ʔigʉltɛnu  \\ 
\midrule
1s>2s & gʌlnɛ  & gʌltɛni  \\ 
1s>2d & gʌ̂lsu  & gʌltɛnsu   \\ 
1s>2p& gʌ̂lnu  & gʌltɛnnu   \\ 
\bottomrule
\end{tabular}
\end{table}


\begin{table}[H]
\label{utt.vt}
\caption{Transitive verb \ipa{ɦutt} ``burn, reveal the culprit" }
\begin{tabular}{l|l|l|l|l|l|l|l|l|l|l}  \toprule
&non-past & past & imperative \\ 
1s>3s &ɦʌttu &ɦʌttʌ \\ 
1s>3d &ɦʌttusu &ɦʌttʌsu \\ 
1s>3p &ɦʌttunu &ɦʌttʌnu \\ 
1di>3 &ɦʉʦi &ɦʉsti   \\
1de>3 &ɦʉʦu &ɦʉstu   \\ 
1pi>3 &ɦʌçki &ɦʌçtiki   \\ 
1pe>3 &ɦʌçkʌ &ɦʌçtʌkʌ   \\ 
2s>3s & ʔiɦʌttʉ  & ʔiɦʌttɛ &ɦʌtte  \\ 
2s>3d & ʔiɦʌtsu  & ʔiɦʌttɛsu   \\ 
2s>3p & ʔiɦʌtnu  & ʔiɦʌttɛnu   \\ 
2d>3 & ʔiɦʉʦi & ʔiɦʉsti &ɦʉʦije    \\
2n>3 & ʔiɦʌ̂nni  & ʔiɦʉstɛnu &ɦʉsnuje  \\ 
3s>3s & ɦʌttʉ  & ɦʌttɛ  \\ 
3>3(d) & ɦʌtsu & ɦʌttɛsu  \\ 
3>3(p) & ɦʌtnu  & ɦʌttɛnu \\ 
\midrule
2/3s>1s &ʔiɦʌ̂jŋʌ &ʔiɦʉstʌ &ɦʉʦʌje \\ 
2/3d>1s &ʔiɦʌ̂jŋʌsu &ʔiɦʉstʌsu &ɦʉʦʌsuje \\ 
2/3p>1s &ʔiɦʌ̂jŋʌnu &ʔiɦʉstʌnu &ɦʉʦʌnuje \\ 
2/3>1di &ʔiɦʉʦi &ʔiɦʉsti    \\
2/3>1de &ʔiɦʉʦu &ʔiɦʉstu  &ɦʉʦuje  \\ 
2/3>1pi &ʔiɦʌçki &ʔiɦʌçtiki   \\ 
2/3>1pe &ʔiɦʌçkʌ &ʔiɦʌçtʌkʌ  &ɦʌçkʌje  \\ 
3>2s, 1d/pe>2s & ʔiɦʌ̂j & ʔiɦʉstɛ   \\ 
3>2d, 1d/pe>2d & ʔiɦʉʦi & ʔiɦʉsti    \\
3>2p, 1d/pe>2p & ʔiɦʌ̂nni  & ʔiɦʉstɛnu  \\ 
\midrule
1s>2s & ɦʌ̂nnɛ  & ɦʌ̂ntɛni  \\ 
1s>2d & ɦʌ̂nsu  & ɦʌ̂ntɛnsu   \\ 
1s>2p& ɦʌ̂nnu  & ɦʌ̂ntɛnnu   \\ 
\bottomrule
\end{tabular}
\end{table}


\begin{table}[H]
\label{ukt.vt}
\caption{Transitive verb \ipa{kukt} ``bend; take revenge" }
\begin{tabular}{l|l|l|l|l|l|l|l|l|l|l}  \toprule
&non-past & past & imperative \\ 
1s>3s &kuktu &kuktʌ \\ 
1s>3d &kuktusu &kuktʌsu \\ 
1s>3p &kuktunu &kuktʌnu \\ 
1di>3 &kʉki &kʉkiti   \\
1de>3 &kʉku &kʉkutu   \\ 
1pi>3 &kukki &kuktiki   \\ 
1pe>3 &kukkʌ &kuktʌkʌ   \\ 
2s>3s & ʔikuktʉ  & ʔikuktɛ &kukte  \\ 
2s>3d & ʔikuksu  & ʔikuktɛsu   \\ 
2s>3p & ʔikuknu  & ʔikuktɛnu   \\ 
2d>3 & ʔikʉki & ʔikʉkiti &kʉkije    \\
2n>3 & ʔikûːni  & ʔikʉktɛnu &kʉknuje  \\ 
3s>3s & kuktʉ  & kuktɛ  \\ 
3>3(d) & kuksu & kuktɛsu  \\ 
3>3(p) & kuknu  & kuktɛnu \\ 
\midrule
2/3s>1s &ʔikûːŋʌ &ʔikʉkʌtʌ &kʉkʌje \\ 
2/3d>1s &ʔikûːŋʌsu &ʔikʉkʌtʌsu &kʉkʌsuje \\ 
2/3p>1s &ʔikûːŋʌnu &ʔikʉkʌtʌnu &kʉkʌnuje \\ 
2/3>1di &ʔikʉki &ʔikʉkiti    \\
2/3>1de &ʔikʉku &ʔikʉkutu  &kʉkuje  \\ 
2/3>1pi &ʔikukki &ʔikuktiki   \\ 
2/3>1pe &ʔikukkʌ &ʔikuktʌkʌ  &kukkʌje  \\ 
3>2s, 1d/pe>2s & ʔikûː & ʔikʉktɛ   \\ 
3>2d, 1d/pe>2d & ʔikʉki & ʔikʉkiti    \\
3>2p, 1d/pe>2p & ʔikûːni  & ʔikʉktɛnu  \\ 
\midrule
1s>2s & kûːnɛ  & kûntɛni  \\ 
1s>2d & kûnsu  & kûntɛnsu   \\ 
1s>2p& kûnnu  & kûntɛnnu   \\ 
\bottomrule
\end{tabular}
\end{table}


\begin{table}[H]
\label{umt.vt}
\caption{Transitive verb \ipa{tumt} ``follow tracks" }
\begin{tabular}{l|l|l|l|l|l|l|l|l|l|l}  \toprule
&non-past & past & imperative \\ 
1s>3s &tʌmdu &tʌ̂mtʌ \\ 
1s>3d &tʌmdusu &tʌ̂mtʌsu \\ 
1s>3p &tʌmdunu &tʌ̂mtʌnu \\ 
1di>3 &tʉmi &tʉmiti   \\
1de>3 &tʉmu &tʉmutu   \\ 
1pi>3 &tʌmki &tʌmtiki   \\ 
1pe>3 &tʌmkʌ &tʌmtʌkʌ   \\ 
2s>3s & ʔitʌmdʉ  & ʔitʌ̂mtɛ &tʌmde  \\ 
2s>3d & ʔitʌ̂msu  & ʔitʌ̂mtɛsu   \\ 
2s>3p & ʔitʌ̂mnu  & ʔitʌ̂mtɛnu   \\ 
2d>3 & ʔitʉmi & ʔitʉmiti &tʉmije    \\
2n>3 & ʔitʌmni  & ʔitʉmtɛnu &tʉmnuje  \\ 
3s>3s & tʌmdʉ  & tʌ̂mtɛ  \\ 
3>3(d) & tʌ̂msu & tʌ̂mtɛsu  \\ 
3>3(p) & tʌ̂mnu  & tʌ̂mtɛnu \\ 
\midrule
2/3s>1s &ʔitʌmŋʌ &ʔitʉmʌtʌ &tʉmʌje \\ 
2/3d>1s &ʔitʌmŋʌsu &ʔitʉmʌtʌsu &tʉmʌsuje \\ 
2/3p>1s &ʔitʌmŋʌnu &ʔitʉmʌtʌnu &tʉmʌnuje \\ 
2/3>1di &ʔitʉmi &ʔitʉmiti    \\
2/3>1de &ʔitʉmu &ʔitʉmutu  &tʉmuje  \\ 
2/3>1pi &ʔitʌmki &ʔitʌmtiki   \\ 
2/3>1pe &ʔitʌmkʌ &ʔitʌmtʌkʌ  &tʌmkʌje  \\ 
3>2s, 1d/pe>2s & ʔitʌm & ʔitʉ̂mtɛ   \\ 
3>2d, 1d/pe>2d & ʔitʉmi & ʔitʉmiti    \\
3>2p, 1d/pe>2p & ʔitʌmni  & ʔitʉmtɛnu  \\ 
\midrule
1s>2s & tʌmnɛ  & tʌmtɛni  \\ 
1s>2d & tʌ̂msu  & tʌmtɛnsu   \\ 
1s>2p& tʌ̂mnu  & tʌmtɛnnu   \\ 
\bottomrule
\end{tabular}
\end{table}


\begin{table}[H]
\label{unt.vt}
\caption{Transitive verb \ipa{phlunt} ``take off (clothes)" }
\begin{tabular}{l|l|l|l|l|l|l|l|l|l|l}  \toprule
&non-past & past & imperative \\ 
1s>3s &phlʌndu &phlʌ̂ntʌ \\ 
1s>3d &phlʌndusu &phlʌ̂ntʌsu \\ 
1s>3p &phlʌndunu &phlʌ̂ntʌnu \\ 
1di>3 &phlʉːʦi &phlʉːsti   \\
1de>3 &phlʉːʦu &phlʉːstu   \\ 
1pi>3 &phlʌjki &phlʌjtiki   \\ 
1pe>3 &phlʌjkʌ &phlʌjtʌkʌ   \\ 
2s>3s & ʔiphlʌndʉ  & ʔiphlʌ̂ntɛ &phlʌnde  \\ 
2s>3d & ʔiphlʌ̂nsu  & ʔiphlʌ̂ntɛsu   \\ 
2s>3p & ʔiphlʌ̂nnu  & ʔiphlʌ̂ntɛnu   \\ 
2d>3 & ʔiphlʉːʦi & ʔiphlʉːsti &phlʉːʦije    \\
2n>3 & ʔiphlʌjni  & ʔiphlʉːstɛnu &phlʉːsnuje  \\ 
3s>3s & phlʌndʉ  & phlʌ̂ntɛ  \\ 
3>3(d) & phlʌ̂nsu & phlʌ̂ntɛsu  \\ 
3>3(p) & phlʌ̂nnu  & phlʌ̂ntɛnu \\ 
\bottomrule
\end{tabular}
\end{table}


\begin{table}[H]
\label{uŋt.vt}
\caption{Transitive verb \ipa{thuŋt} ``stab" }
\begin{tabular}{l|l|l|l|l|l|l|l|l|l|l}  \toprule
&non-past & past & imperative \\ 
1s>3s &thundu &thûntʌ \\ 
1s>3d &thundusu &thûntʌsu \\ 
1s>3p &thundunu &thûntʌnu \\ 
1di>3 &thʉŋi &thʉŋiti   \\
1de>3 &thʉŋu &thʉŋutu   \\ 
1pi>3 &thuŋki &thuŋtiki   \\ 
1pe>3 &thuŋkʌ &thuŋtʌkʌ   \\ 
2s>3s & ʔithundʉ  & ʔithûntɛ &thunde  \\ 
2s>3d & ʔithûnsu  & ʔithûntɛsu   \\ 
2s>3p & ʔithûnnu  & ʔithûntɛnu   \\ 
2d>3 & ʔithʉŋi & ʔithʉŋiti &thʉŋije    \\
2n>3 & ʔithūːni  & ʔithʉŋtɛnu &thʉŋnuje  \\ 
3s>3s & thundʉ  & thûntɛ  \\ 
3>3(d) & thûnsu & thûntɛsu  \\ 
3>3(p) & thûnnu  & thûntɛnu \\ 
\midrule
2/3s>1s &ʔithūːŋʌ &ʔithʉŋʌtʌ &thʉŋʌje \\ 
2/3d>1s &ʔithūːŋʌsu &ʔithʉŋʌtʌsu &thʉŋʌsuje \\ 
2/3p>1s &ʔithūːŋʌnu &ʔithʉŋʌtʌnu &thʉŋʌnuje \\ 
2/3>1di &ʔithʉŋi &ʔithʉŋiti    \\
2/3>1de &ʔithʉŋu &ʔithʉŋutu  &thʉŋuje  \\ 
2/3>1pi &ʔithuŋki &ʔithuŋtiki   \\ 
2/3>1pe &ʔithuŋkʌ &ʔithuŋtʌkʌ  &thuŋkʌje  \\ 
3>2s, 1d/pe>2s & ʔithuŋ & ʔithʉ̂ŋtɛ   \\ 
3>2d, 1d/pe>2d & ʔithʉŋi & ʔithʉŋiti    \\
3>2p, 1d/pe>2p & ʔithūːni  & ʔithʉŋtɛnu  \\ 
\midrule
1s>2s & thūːnɛ  & thuntɛni  \\ 
1s>2d & thûnsu  & thuntɛnsu   \\ 
1s>2p& thûnnu  & thuntɛnnu   \\ 
\bottomrule
\end{tabular}
\end{table}


\begin{table}[H]
\label{urt.vt}
\caption{Transitive verb \ipa{kurt} ``bring for" }
\begin{tabular}{l|l|l|l|l|l|l|l|l|l|l}  \toprule
&non-past & past & imperative \\ 
1s>3s &kʌrdu &kʌ̂rtʌ \\ 
1s>3d &kʌrdusu &kʌ̂rtʌsu \\ 
1s>3p &kʌrdunu &kʌ̂rtʌnu \\ 
1di>3 &kʉri &kʉriti   \\
1de>3 &kʉru &kʉrutu   \\ 
1pi>3 &kʌrki &kʌrtiki   \\ 
1pe>3 &kʌrkʌ &kʌrtʌkʌ   \\ 
2s>3s & ʔikʌrdʉ  & ʔikʌ̂rtɛ &kʌrde  \\ 
2s>3d & ʔikʌ̂rsu  & ʔikʌ̂rtɛsu   \\ 
2s>3p & ʔikʌ̂rnu  & ʔikʌ̂rtɛnu   \\ 
2d>3 & ʔikʉri & ʔikʉriti &kʉrije    \\
2n>3 & ʔikʌrni  & ʔikʉrtɛnu &kʉrnuje  \\ 
3s>3s & kʌrdʉ  & kʌ̂rtɛ  \\ 
3>3(d) & kʌ̂rsu & kʌ̂rtɛsu  \\ 
3>3(p) & kʌ̂rnu  & kʌ̂rtɛnu \\ 
\midrule
2/3s>1s &ʔikʌrŋʌ &ʔikʉrʌtʌ &kʉrʌje \\ 
2/3d>1s &ʔikʌrŋʌsu &ʔikʉrʌtʌsu &kʉrʌsuje \\ 
2/3p>1s &ʔikʌrŋʌnu &ʔikʉrʌtʌnu &kʉrʌnuje \\ 
2/3>1di &ʔikʉri &ʔikʉriti    \\
2/3>1de &ʔikʉru &ʔikʉrutu  &kʉruje  \\ 
2/3>1pi &ʔikʌrki &ʔikʌrtiki   \\ 
2/3>1pe &ʔikʌrkʌ &ʔikʌrtʌkʌ  &kʌrkʌje  \\ 
3>2s, 1d/pe>2s & ʔikʌr & ʔikʉ̂rtɛ   \\ 
3>2d, 1d/pe>2d & ʔikʉri & ʔikʉriti    \\
3>2p, 1d/pe>2p & ʔikʌrni  & ʔikʉrtɛnu  \\ 
\midrule
1s>2s & kʌrnɛ  & kʌrtɛni  \\ 
1s>2d & kʌ̂rsu  & kʌrtɛnsu   \\ 
1s>2p& kʌ̂rnu  & kʌrtɛnnu   \\ 
\bottomrule
\end{tabular}
\end{table}
